---
title: "13.Diversity_calculation_comparison_among_pops"
output: html_document
---


# Load library & wd
```{r}
library(viridis)
library(ggplot2); theme_set(theme_minimal())
library(tidyr)
library(plyr)
library(dplyr)
library(data.table)
library(arules)
library(psych)
library(ggpubr)
library(boot)
library(broom)
library(ggpubr)
library(ggrepel)
library(ggpmisc)
library(gridExtra)



wd <- "/Users/marialucenaperez/Documents/WG_lynx_diversity_per_unit/"
wd_output <- "/Users/marialucenaperez/Owncloud/publico/PhD/WG_diversity/ANGSD/sfs/pop_comparison/"
wd_input_stats <- "/Users/marialucenaperez/Owncloud/publico/PhD/WG_diversity/ANGSD/sfs/per_pop/"
  
```

# Load data
```{r}
c_ll_ki_n013_diversity <- read.table(paste(wd, "c_ll_ki_n013_diversity.csv", sep=""), header=T, na.strings=c("NA", "na"), stringsAsFactors=F, row.names=NULL, sep=";", dec=".") %>% mutate (., color =  viridis_pal()(5)[1])
c_ll_no_n008_diversity <- read.table(paste(wd, "c_ll_no_n008_diversity.csv", sep=""), header=T, na.strings=c("NA", "na"), stringsAsFactors=F, row.names=NULL, sep=";", dec=".") %>% mutate (., color = viridis_pal()(5)[2])
c_ll_po_n008_diversity <- read.table(paste(wd, "c_ll_po_n008_diversity.csv", sep=""), header=T, na.strings=c("NA", "na"), stringsAsFactors=F, row.names=NULL, sep=";", dec=".") %>% mutate (., color =  viridis_pal()(5)[3])
c_lp_sm_n019_diversity <- read.table(paste(wd, "c_lp_sm_n019_diversity.csv", sep=""), header=T, na.strings=c("NA", "na"), stringsAsFactors=F, row.names=NULL, sep=";", dec=".") %>% mutate (., color =  "#5DC863FF")
c_lp_do_n012_diversity <- read.table(paste(wd, "c_lp_do_n012_diversity.csv", sep=""), header=T, na.strings=c("NA", "na"), stringsAsFactors=F, row.names=NULL, sep=";", dec=".") %>% mutate (., color =  "#FDE725FF")
density_min_values_pairwise <- read.table(paste(wd, "density_min_values_pairwise.csv", sep=""), header=T, na.strings=c("NA", "na"), stringsAsFactors=F, row.names=NULL, sep=";", dec=".") 
density_min_values_watterson <- read.table(paste(wd, "density_min_values_watterson.csv", sep=""), header=T, na.strings=c("NA", "na"), stringsAsFactors=F, row.names=NULL, sep=";", dec=".") 
stats_df_pop <- read.table(paste(wd_input_stats,"stats_diversity_per_pop.tsv",sep=""), row.names = NULL, sep =";", dec=",", header=T)
stats_df_pop_feature <- read.table(paste(wd_input_stats,"stats_diversity_per_pop_per_feature.tsv",sep=""), row.names = NULL, sep =";", dec=",", header=T )
stats_df_pop_region <- read.table(paste(wd_input_stats,"stats_diversity_per_pop_per_region.tsv",sep=""), row.names = NULL, sep =";", dec=",", header=T )
stats_df_pop_chr <- read.table(paste(wd_input_stats,"stats_diversity_per_pop_per_chr.tsv",sep=""), row.names = NULL, sep =";", dec=",", header=T )
stats_df_pop_recomb <- read.table(paste(wd_input_stats,"stats_diversity_per_pop_per_recomb.tsv",sep=""), row.names = NULL, sep =";", dec=",", header=T )
stats_df_pop_feature_chr <- read.table(paste(wd_input_stats,"stats_diversity_per_pop_per_feature_chr.tsv",sep=""), row.names = NULL, sep =";", dec=",", header=T )
stats_df_pop_region_chr <- read.table(paste(wd_input_stats,"stats_diversity_per_pop_per_region_chr.tsv",sep=""), row.names = NULL, sep =";", dec=",", header=T )
stats_df_pop_recomb_chr <- read.table(paste(wd_input_stats,"stats_diversity_per_pop_per_recomb_chr.tsv",sep=""), row.names = NULL, sep =";", dec="," , header=T)
stats_df_pop_feature_region <- read.table(paste(wd_input_stats,"stats_diversity_per_pop_per_feature_region.tsv",sep=""), row.names = NULL, sep =";", dec="," , header=T)
stats_df_pop_feature_recomb <- read.table(paste(wd_input_stats,"stats_diversity_per_pop_per_feature_recomb.tsv",sep=""),row.names = NULL, sep =";", dec="," , header=T)
stats_df_pop_region_recomb <- read.table(paste(wd_input_stats,"stats_diversity_per_pop_per_region_recomb.tsv",sep=""), row.names = NULL, sep =";", dec="," , header=T)

```
# -------------------------------------------------
# Tablas interacción non-bootleneck vs bootleneck
# -------------------------------------------------
#1.Per unit
```{r}
# Function:
# Cuidado porque aquí estoy asumiendo que la region es igual, y esto parece que es asi, pero no estoy 100% segura de que no haya podido pasar que en una población se haya definido como telomérico y en otra no por falta de bases. 
create_data_diversity_bootleneck_vs_non_bootleneck <- function(POP1, POP2, name_POP1, name_POP2){
    POPULATION1=POP1 %>% select(Populations) %>% mutate(Populations=as.character(Populations)) %>% .[1,1] 
    POPULATION2=POP2 %>% select(Populations) %>% mutate(Populations=as.character(Populations)) %>% .[1,1] 
  data_diversity_POP1_POP2 <- dplyr::inner_join (POP1, POP2, by = c("scaffold", "start_cero_based", "end", "length", "feature", "strandness", "frame", "id_gene", "id", "region", "chr", "unique_id", "recombination_rate", "discrete_recomb", "type_chr", "divergence", "informative_sites_substitutions", "substitutions", "GC_content")) %>%  
    # Hago cero cuando las dos medidas de diversidad en la poblacion bottleneck y no, tienen cero. 
    ## Watterson.x
    dplyr::mutate (watterson_zero.x.ok = (ifelse(watterson_zero.x==0 & watterson_zero.y==0, NA,watterson_zero.x))) %>% 
    dplyr::select (- watterson_zero.x) %>% 
    dplyr::rename(watterson_zero.x=watterson_zero.x.ok) %>% 
    ## Watterson.y
    dplyr::mutate (watterson_zero.y.ok = (ifelse(watterson_zero.y==0 & watterson_zero.x==0, NA,watterson_zero.y))) %>% 
    dplyr::select (- watterson_zero.y) %>% 
    dplyr::rename(watterson_zero.y=watterson_zero.y.ok) %>% 
    ## pairwise.x
    dplyr::mutate (pairwise_zero.x.ok = (ifelse(pairwise_zero.x==0 & pairwise_zero.y==0, NA,pairwise_zero.x))) %>% 
    dplyr::select (- pairwise_zero.x) %>% 
    dplyr::rename(pairwise_zero.x=pairwise_zero.x.ok) %>% 
    ## pairwise.y
    dplyr::mutate (pairwise_zero.y.ok = (ifelse(pairwise_zero.y==0 & pairwise_zero.x==0, NA,pairwise_zero.y))) %>% 
    dplyr::select (- pairwise_zero.y) %>% 
    dplyr::rename(pairwise_zero.y=pairwise_zero.y.ok) %>% 
    # Calculo el ratio
    dplyr::mutate (ratio_pairwise_average = pairwise_ave.y/pairwise_ave.x) %>% 
    dplyr::mutate (ratio_watterson_average = watterson_ave.y/watterson_ave.x) %>% 
    dplyr::mutate (ratio_pairwise_average_zero = pairwise_zero.y/pairwise_zero.x) %>%
    dplyr::mutate (ratio_watterson_average_zero = watterson_zero.y/watterson_zero.x) %>%
    # Calculo el delta normalizado para la suma de los valores de diversidad    
    dplyr::mutate (delta_pairwise_average_normalized = ((pairwise_ave.y - pairwise_ave.x) / (pairwise_ave.y + pairwise_ave.x))) %>%
    dplyr::mutate (delta_watterson_average_normalized = ((watterson_ave.y - watterson_ave.x) / (watterson_ave.y + watterson_ave.x))) %>% 
    dplyr::mutate (delta_pairwise_average_normalized_zero = ((pairwise_zero.y - pairwise_zero.x) / (pairwise_zero.y + pairwise_zero.x))) %>% 
    dplyr::mutate (delta_watterson_average_normalized_zero = ((watterson_zero.y - watterson_zero.x) / (watterson_zero.y + watterson_zero.x))) %>% 
    # Add comparison title  
    dplyr::mutate(comparison=paste(POPULATION1, "-", POPULATION2, sep=""))
  dataframename <- paste ("data_diversity", name_POP1, name_POP2, sep="_")
  assign (dataframename, data_diversity_POP1_POP2,.GlobalEnv)
}
# Create data frame
# Dataframe Kirov-Norway
create_data_diversity_bootleneck_vs_non_bootleneck(c_ll_ki_n013_diversity,c_ll_no_n008_diversity, deparse(substitute(c_ll_ki_n013_diversity)),deparse(substitute(c_ll_no_n008_diversity)))
# Dataframe Kirov-Poland
create_data_diversity_bootleneck_vs_non_bootleneck(c_ll_ki_n013_diversity,c_ll_po_n008_diversity, deparse(substitute(c_ll_ki_n013_diversity)),deparse(substitute(c_ll_po_n008_diversity)))
# Dataframe Sierra_Morena-Doñana
create_data_diversity_bootleneck_vs_non_bootleneck(c_lp_sm_n019_diversity,c_lp_do_n012_diversity, deparse(substitute(c_lp_sm_n019_diversity)),deparse(substitute(c_lp_do_n012_diversity)))
```

## Combined comparisons & sort factors
```{r}
data_diversity_c_ll_ki_n013_diversity_c_ll_no_n008_diversity$feature <- factor (data_diversity_c_ll_ki_n013_diversity_c_ll_no_n008_diversity$feature, levels=c("lncRNA_promoter", "UCNE", "ncRNA", "lncRNA_intron", "lncRNA_exons", "3UTR", "Intron", "CDS","5UTR", "Gen_promoter", "Intergenic"))
data_diversity_c_ll_ki_n013_diversity_c_ll_po_n008_diversity$feature <- factor (data_diversity_c_ll_ki_n013_diversity_c_ll_po_n008_diversity$feature, levels=c("lncRNA_promoter", "UCNE", "ncRNA", "lncRNA_intron", "lncRNA_exons", "3UTR", "Intron", "CDS","5UTR", "Gen_promoter", "Intergenic"))
data_diversity_c_lp_sm_n019_diversity_c_lp_do_n012_diversity$feature <- factor (data_diversity_c_lp_sm_n019_diversity_c_lp_do_n012_diversity$feature, levels=c("lncRNA_promoter", "UCNE", "ncRNA", "lncRNA_intron", "lncRNA_exons", "3UTR", "Intron", "CDS","5UTR", "Gen_promoter", "Intergenic"))

# Combine comparisons
data_diversity_all_comparisons <- rbind (data_diversity_c_ll_ki_n013_diversity_c_ll_no_n008_diversity, data_diversity_c_ll_ki_n013_diversity_c_ll_po_n008_diversity,data_diversity_c_lp_sm_n019_diversity_c_lp_do_n012_diversity)
  
```

## *Delta distribution
```{r}
DATAFRAMES=c("data_diversity_c_ll_ki_n013_diversity_c_ll_no_n008_diversity", "data_diversity_c_ll_ki_n013_diversity_c_ll_po_n008_diversity", "data_diversity_c_lp_sm_n019_diversity_c_lp_do_n012_diversity")
for (DATAFRAME in DATAFRAMES) 
{
  POP1=get(DATAFRAME) %>% select(pop.x) %>% mutate(pop.x=as.character(pop.x)) %>% .[1,1] 
  POP2=get(DATAFRAME) %>% select(pop.y) %>% mutate(pop.y=as.character(pop.y)) %>% .[1,1] 
  POPULATION1=get(DATAFRAME) %>% select(Populations.x) %>% mutate(Populations.x=as.character(Populations.x)) %>% .[1,1] 
  POPULATION2=get(DATAFRAME) %>% select(Populations.y) %>% mutate(Populations.y=as.character(Populations.y)) %>% .[1,1] 
 # Watterson
 # Plot de la distribución de delta global
  ggplot(get(DATAFRAME), aes(x=(delta_watterson_average_normalized_zero))) + 
    geom_histogram(data = get(DATAFRAME) %>% mutate(subset = "All data"), binwidth = 0.05) +
    geom_histogram(data = get(DATAFRAME) %>% filter(delta_watterson_average_normalized_zero!=-1 & delta_watterson_average_normalized_zero!=1) %>% mutate(subset = "Subset"), binwidth = 0.05) +
    facet_wrap(~subset, scales = "free", nrow=2)  +
    theme(axis.text.x = element_text(angle = 90, hjust = 1)) +
    ggsave (paste(wd_output,DATAFRAME,"_delta_zero_watterson_average_distribution.pdf", sep=""))
  # Plot de la distribución de delta para cada feature
 ggplot() + 
    aes(x = delta_watterson_average_normalized_zero) +
    geom_histogram(data = get(DATAFRAME) %>% mutate(subset = "All data"), binwidth = 0.05) +
    geom_histogram(data = get(DATAFRAME) %>% filter(delta_watterson_average_normalized_zero!=-1 & delta_watterson_average_normalized_zero!=1) %>% mutate(subset = "Subset"), binwidth = 0.05) +
    facet_wrap(feature~subset, scales = "free", nrow=4)  +
    theme(axis.text.x = element_text(angle=90, hjust=1)) +
    ggsave (paste(wd_output,DATAFRAME,"_delta_zero_watterson_average_distribution_per_feature.pdf", sep=""), width = 25, height = 25, units = "cm")
  # PI
   # Distribution 
  ggplot(get(DATAFRAME), aes(x=(delta_pairwise_average_normalized_zero))) + 
    geom_histogram(data = get(DATAFRAME) %>% mutate(subset = "All data"), binwidth = 0.05) +
    geom_histogram(data = get(DATAFRAME) %>% filter(delta_pairwise_average_normalized_zero!=-1 & delta_pairwise_average_normalized_zero!=1) %>% mutate(subset = "Subset"), binwidth = 0.05) +
    facet_wrap(~subset, scales = "free", nrow=2)  +
    theme(axis.text.x = element_text(angle = 90, hjust = 1)) +
    ggsave (paste(wd_output,DATAFRAME,"_delta_zero_pairwise_average_distribution.pdf", sep=""))
  ggplot() + 
    aes(x = delta_pairwise_average_normalized_zero) +
    geom_histogram(data = get(DATAFRAME) %>% mutate(subset = "All data"), binwidth = 0.05) +
    geom_histogram(data = get(DATAFRAME) %>% filter(delta_pairwise_average_normalized_zero!=-1 & delta_pairwise_average_normalized_zero!=1) %>% mutate(subset = "Subset"), binwidth = 0.05) +
    facet_wrap(feature~subset, scales = "free", nrow=4)  +
    theme(axis.text.x = element_text(angle=90, hjust=1)) +
    ggsave (paste(wd_output,DATAFRAME,"_delta_zero_pairwise_average_distribution_per_feature.pdf", sep=""), width = 25, height = 25, units = "cm")
}
```

## *Delta skewness
```{r}
# Skewness watterson
# La skewness se calcula del tipo 3, por defecto. He corrido el tipo 1 para ver que no había diferencias, y las diferencias son algo de escala pero nada de colocación, así que dejo este tipo que es el que viene por defecto. Type 3 is b1 = [(n-1)/n]^{3/2} m_3/m_2^{3/2} and b2 = [(n-1)/n]^{3/2} m_4/m_2^2).
data_diversity_all_comparisons_filtered_watterson <- data_diversity_all_comparisons %>%  filter(delta_watterson_average_normalized_zero!=-1 & delta_watterson_average_normalized_zero!=1)
skeweness_watterson_comparison_feature <- aggregate(data_diversity_all_comparisons_filtered_watterson$delta_watterson_average_normalized_zero, list(data_diversity_all_comparisons_filtered_watterson$comparison, data_diversity_all_comparisons_filtered_watterson$feature), skew)
skeweness_watterson_comparison_all <- aggregate(data_diversity_all_comparisons_filtered_watterson$delta_watterson_average_normalized_zero, list(data_diversity_all_comparisons_filtered_watterson$comparison), skew) %>% mutate(Group.2="All")
skeweness_watterson <- rbind(skeweness_watterson_comparison_feature, skeweness_watterson_comparison_all)
skeweness_watterson$Group.2 <- factor (skeweness_watterson$Group.2, levels=c("lncRNA_promoter", "UCNE", "ncRNA", "lncRNA_intron", "lncRNA_exons", "3UTR", "Intron", "CDS","5UTR", "Gen_promoter", "Intergenic","All"))
skeweness_watterson$Group.1 <- factor (skeweness_watterson$Group.1, levels=c("Kirov-Norway", "Kirov-NE_Poland", "Andujar-Donana"))
ggplot(skeweness_watterson %>% filter(Group.2!="All"), aes(x=Group.2, y=x, fill=Group.1, color=Group.1, shape=Group.1)) +
    geom_point() +
    geom_hline(data=skeweness_watterson %>% filter(Group.2=="All"), aes(yintercept=x, colour = Group.1)) +
    labs(title=paste("Skewness for the Delta comparing Watterson: no -1 or +1",sep =" "),
         x ="Feature", y = "Skewness") +    
    coord_flip()  +
    scale_fill_viridis_d (option = "plasma") +
    scale_colour_viridis_d (option = "plasma") +
    ggsave (paste(wd_output,"delta_zero_watterson_skewness_per_feature.pdf", sep=""))
# Skewness Pi
data_diversity_all_comparisons_filtered_pairwise <- data_diversity_all_comparisons %>%  filter(delta_pairwise_average_normalized_zero!=-1 & delta_pairwise_average_normalized_zero!=1)
skeweness_pairwise_comparison_feature <- aggregate(data_diversity_all_comparisons_filtered_pairwise$delta_pairwise_average_normalized_zero, list(data_diversity_all_comparisons_filtered_pairwise$comparison, data_diversity_all_comparisons_filtered_pairwise$feature), skew)
skeweness_pairwise_comparison_all <- aggregate(data_diversity_all_comparisons_filtered_pairwise$delta_pairwise_average_normalized_zero, list(data_diversity_all_comparisons_filtered_pairwise$comparison), skew) %>% mutate(Group.2="All")
skeweness_pairwise <- rbind(skeweness_pairwise_comparison_feature, skeweness_pairwise_comparison_all)
 skeweness_pairwise$Group.2 <- factor (skeweness_pairwise$Group.2, levels=c("lncRNA_promoter", "UCNE", "ncRNA", "lncRNA_intron", "lncRNA_exons", "3UTR", "Intron", "CDS","5UTR", "Gen_promoter", "Intergenic","All"))
 skeweness_pairwise$Group.1 <- factor (skeweness_pairwise$Group.1, levels=c("Kirov-Norway", "Kirov-NE_Poland", "Andujar-Donana"))
ggplot(data=skeweness_pairwise %>% filter(Group.2!="All"), aes(x=Group.2, y=x, fill=Group.1, color=Group.1, shape=Group.1)) +
    geom_point() +
    geom_hline(data=skeweness_pairwise %>% filter(Group.2=="All"), aes(yintercept=x, colour = Group.1)) +
    labs(title=paste("Skewness for the Delta comparing Pairwise: no -1 or +1",sep =" "),
         x ="Feature", y = "Skewness") +    
    coord_flip() +
    scale_fill_viridis_d (option = "plasma") +
    scale_colour_viridis_d (option = "plasma") +
    ggsave (paste(wd_output,"delta_zero_pairwise_skewness_per_feature.pdf", sep=""))
```

# --------------------

## Delta vs diversidad inicial

```{r}
ggplot (data_diversity_c_ll_ki_n013_diversity_c_ll_no_n008_diversity, aes(x = log10(watterson_ave.x), y = delta_watterson_average_normalized))+
  geom_point()

ggplot (data_diversity_c_ll_ki_n013_diversity_c_ll_no_n008_diversity, aes(x = log10(pairwise_ave.x), y = delta_pairwise_average_normalized))+
  geom_point()

ggplot (data_diversity_c_ll_ki_n013_diversity_c_ll_no_n008_diversity, aes(x = log10(watterson_ave.x), y = delta_pairwise_average_normalized))+
  geom_point()
```

# --------------------
## Modelo mixto generalizado


```{r}
library(lme4)
library(MuMIn)
library(gvlma)

data=data_diversity_c_ll_ki_n013_diversity_c_ll_no_n008_diversity 

data_diversity_c_ll_ki_n013_diversity_c_ll_no_n008_diversity

discrete_divergence <- discretize(data_diversity_c_ll_ki_n013_diversity_c_ll_no_n008_diversity$divergence, method = "frequency", breaks = 20)
data_diversity_filtered_recomb_cat  <- cbind (data_diversity_filtered, as.data.frame(discrete_recomb))

ggplot (data, aes(divergence, delta_pairwise_average_normalized_zero)) +
  geom_point()


ggplot (data, aes(discrete_recomb, delta_watterson_average_normalized_zero)) +
  stat_summary(fun.data = "mean_cl_boot", size = 0.5) +
  facet_wrap(~feature, scales="free_y") +
  


# Of course you should do model simplification or model averaging in an attempt to get a parsimonious model before you do any of this, but I just wanted to flag this up.
anova_model1 <- anova(ki.po.model_iteraction)
mod <- lm(delta_watterson_average_normalized_zero ~ feature * discrete_recomb * divergence, weights=(informative_sites.x+informative_sites.y) ,data=data)
summary(mod)
anova(mod)
residuals(mod)
```




# --------------------
##### *Diversity plot pop1 vs pop2

Añadir cargar el density min value!

```{r}
# Plot de diversidad de una población frente a otra, con el corte de los valores más bajos en el density plot para ambos casos, y graficamente ploteados esos cortes. 
DATAFRAMES=c("data_diversity_c_ll_ki_n013_diversity_c_ll_no_n008_diversity", "data_diversity_c_ll_ki_n013_diversity_c_ll_po_n008_diversity", "data_diversity_c_lp_sm_n019_diversity_c_lp_do_n012_diversity")
for (DATAFRAME in DATAFRAMES) 
{
  POPULATION1=get(DATAFRAME) %>% select(Populations.x) %>% mutate(Populations.x=as.character(Populations.x)) %>% .[1,1] 
  POPULATION2=get(DATAFRAME) %>% select(Populations.y) %>% mutate(Populations.y=as.character(Populations.y)) %>% .[1,1] 
  POP1=get(DATAFRAME) %>% select(pop.x) %>% mutate(pop.x=as.character(pop.x)) %>% .[1,1] 
  POP2=get(DATAFRAME) %>% select(pop.y) %>% mutate(pop.y=as.character(pop.y)) %>% .[1,1] 
  # Pairwise:
  min_non_bootleneck_pop_value_pairwise <- as.numeric(density_min_values_pairwise %>% dplyr::filter(pop==POP1) %>% .[1,2] )
  min_bootleneck_pop_value_pairwise <- as.numeric(density_min_values_pairwise %>% dplyr::filter(pop==POP2) %>% .[1,2] )
  above95_non_bootleneck_pop_value_pairwise <- as.numeric(stats_df_pop_feature %>% filter(type_chr=="autosomes") %>% dplyr::ungroup() %>% dplyr::filter(feature=="CDS" & Populations==POPULATION1) %>% dplyr::select ("q95_pairwise_ave") %>% as.data.frame(.) %>%  .[1,1] )
  above95_bootleneck_pop_value_pairwise <- as.numeric(stats_df_pop_feature %>% filter(type_chr=="autosomes") %>% dplyr::ungroup() %>% filter(feature=="CDS" & pop==POP2) %>% dplyr::select ("q95_pairwise_zero_zero") %>% as.data.frame(.) %>%  .[1,1] )
  # Añadimos una columna para que se coloreen los genes que luego vamos a pasarle al GO term enrichment. Estos genes son: ls¡os que presentan ALTA diversidad en ambas poblaciones, y un ratio parecido. 
  DATAFRAME_modif_pairwise <- get(DATAFRAME) %>% mutate (col=ifelse(log10(pairwise_ave.x)>min_non_bootleneck_pop_value_pairwise & log10(pairwise_ave.y)>min_bootleneck_pop_value_pairwise & ratio_pairwise_average>0.6 & ratio_pairwise_average<1.4 & feature=="CDS" & pairwise_ave.x > above95_non_bootleneck_pop_value_pairwise & pairwise_ave.y > above95_bootleneck_pop_value_pairwise, "interesting_genes", "shit"))
  # Plot de todas las features
  ggplot(data=DATAFRAME_modif_pairwise, aes(x=log10(pairwise_ave.y) ,y=log10(pairwise_ave.x) )) +
    geom_point(alpha = 1/100, color='grey41') +
    geom_abline(intercept = 0, color='grey20') +
    geom_hline(yintercept= min_non_bootleneck_pop_value_pairwise, color='grey20') +
    geom_vline(xintercept = min_bootleneck_pop_value_pairwise, color='grey20') +
    facet_wrap(~feature) +
    theme_minimal() +
    theme(legend.position="none") +
   ggsave (paste(wd_output,DATAFRAME,"_relation_by_feature_pairwise.pdf", sep=""), width = 7, height = 7)
  ggplot() +
    geom_point(data=DATAFRAME_modif_pairwise %>% filter(., feature=="CDS") %>% filter(col=="shit"),
               aes(x=log10(pairwise_ave.y) ,y=log10(pairwise_ave.x)), alpha = 1/10, colour="grey41", size=1 ) +
    geom_point(data=DATAFRAME_modif_pairwise %>% filter(., feature=="CDS") %>% filter(col=="interesting_genes"),
               aes(x=log10(pairwise_ave.y) ,y=log10(pairwise_ave.x)), colour="#FF0000", size=1 ) +
    geom_abline(intercept = 0, color='grey20') +
    geom_hline(yintercept= min_non_bootleneck_pop_value_pairwise, color='grey20') +
    geom_vline(xintercept = min_bootleneck_pop_value_pairwise, color='grey20') +
    theme_minimal() +
    theme(legend.position="none") +
    ggsave (paste(wd_output,DATAFRAME,"_relation_by_feature_pairwise_interesting_CDS.pdf", sep=""), width = 7, height = 7)
min_non_bootleneck_pop_value_watterson <- as.numeric(density_min_values_watterson %>% dplyr::filter(pop==POP1) %>% .[1,2] )
  min_bootleneck_pop_value_watterson <- as.numeric(density_min_values_watterson %>% dplyr::filter(pop==POP2) %>% .[1,2] )
  # Watterson
  above95_non_bootleneck_pop_value_watterson <- as.numeric(stats_df_pop_feature %>% filter(type_chr=="autosomes") %>% dplyr::ungroup() %>% dplyr::filter(feature=="CDS" & pop==POP1) %>% dplyr::select ("q95_watterson_zero_zero") %>% as.data.frame(.) %>%  .[1,1] )
  above95_bootleneck_pop_value_watterson <- as.numeric(stats_df_pop_feature %>% filter(type_chr=="autosomes") %>% dplyr::ungroup() %>% filter(feature=="CDS" & pop==POP2) %>% dplyr::select ("q95_watterson_zero_zero") %>% as.data.frame(.) %>%  .[1,1] )
  # Añadimos una columna para que se coloreen los genes que luego vamos a pasarle al GO term enrichment. Estos genes son: ls¡os que presentan ALTA diversidad en ambas poblaciones, y un ratio parecido. 
  DATAFRAME_modif_watterson <- get(DATAFRAME) %>% mutate (col=ifelse(log10(watterson_ave.x)>min_non_bootleneck_pop_value_watterson & log10(watterson_ave.y)>min_bootleneck_pop_value_watterson & ratio_watterson_average>0.6 & ratio_watterson_average<1.4 & feature=="CDS" & watterson_ave.x > above95_non_bootleneck_pop_value_watterson & watterson_ave.y > above95_bootleneck_pop_value_watterson, "interesting_genes", "shit"))
  # Plot de todas las features
  ggplot(data=DATAFRAME_modif_watterson, aes(x=log10(watterson_ave.y) ,y=log10(watterson_ave.x) )) +
    geom_point(alpha = 1/100, color='grey41') +
    geom_abline(intercept = 0, color='grey20') +
    geom_hline(yintercept= min_non_bootleneck_pop_value_watterson, color='grey20') +
    geom_vline(xintercept = min_bootleneck_pop_value_watterson, color='grey20') +
    facet_wrap(~feature) +
    theme(legend.position="none") +
   ggsave (paste(wd_output,DATAFRAME,"_relation_by_feature_watterson.pdf", sep=""), width = 7, height = 7)
  ggplot() +
    geom_point(data=DATAFRAME_modif_watterson %>% filter(., feature=="CDS") %>% filter(col=="shit"),
               aes(x=log10(watterson_ave.y) ,y=log10(watterson_ave.x)), alpha = 1/10, colour="grey41", size=1 ) +
    geom_point(data=DATAFRAME_modif_watterson %>% filter(., feature=="CDS") %>% filter(col=="interesting_genes"),
               aes(x=log10(watterson_ave.y) ,y=log10(watterson_ave.x)), colour="#FF0000", size=1 ) +
    geom_abline(intercept = 0, color='grey20') +
    geom_hline(yintercept= min_non_bootleneck_pop_value_watterson, color='grey20') +
    geom_vline(xintercept = min_bootleneck_pop_value_watterson, color='grey20') +
    theme(legend.position="none") +
    ggsave (paste(wd_output,DATAFRAME,"_relation_by_feature_watterson_interesting_CDS.pdf", sep=""), width = 7, height = 7)
   rm (DATAFRAME_modif_watterson, DATAFRAME_modif_pairwise)
}

```

#### Density marginal plot scatter plot

```{r}

DATAFRAME="data_diversity_c_ll_ki_n013_diversity_c_ll_no_n008_diversity"

POP1=get(DATAFRAME) %>% select(pop.x) %>% mutate(pop.x=as.character(pop.x)) %>% .[1,1] 
POP2=get(DATAFRAME) %>% select(pop.y) %>% mutate(pop.y=as.character(pop.y)) %>% .[1,1] 

  # Pairwise:

min_non_bootleneck_pop_value_pairwise <- as.numeric(density_min_values_pairwise %>% dplyr::filter(pop==POP1) %>% .[1,2] )
min_bootleneck_pop_value_pairwise <- as.numeric(density_min_values_pairwise %>% dplyr::filter(pop==POP2) %>% .[1,2] )

above95_non_bootleneck_pop_value_pairwise <- as.numeric(stats_df_pop_autosomes_feature %>% dplyr::ungroup() %>% dplyr::filter(feature=="CDS" & pop==POP1) %>% dplyr::select ("q95_pairwise_zero_zero") %>% as.data.frame(.) %>%  .[1,1] )

above95_bootleneck_pop_value_pairwise <- as.numeric(stats_df_pop_autosomes_feature %>% dplyr::ungroup() %>% filter(feature=="CDS" & pop==POP2) %>% dplyr::select ("q95_pairwise_zero_zero") %>% as.data.frame(.) %>%  .[1,1] )

  # Añadimos una columna para que se coloreen los genes que luego vamos a pasarle al GO term enrichment. Estos genes son: ls¡os que presentan ALTA diversidad en ambas poblaciones, y un ratio parecido. 
  
  DATAFRAME_modif_pairwise <- get(DATAFRAME) %>% mutate (col=ifelse(log10(pairwise_ave.x)>min_non_bootleneck_pop_value_pairwise & log10(pairwise_ave.y)>min_bootleneck_pop_value_pairwise & ratio_pairwise_average>0.6 & ratio_pairwise_average<1.4 & feature=="CDS" & pairwise_ave.x > above95_non_bootleneck_pop_value_pairwise & pairwise_ave.y > above95_bootleneck_pop_value_pairwise, "interesting_genes", "shit"))

  # Plot de todas las features
  
scatter <- ggplot(data=DATAFRAME_modif_pairwise, aes(x=log10(pairwise_ave.y) ,y=log10(pairwise_ave.x) )) +
    geom_point(alpha = 1/100, color='grey41') +
    geom_abline(intercept = 0, color='grey20') +
    geom_hline(yintercept= min_non_bootleneck_pop_value_pairwise, color='grey20') +
    geom_vline(xintercept = min_bootleneck_pop_value_pairwise, color='grey20') +
    theme_minimal() +
    theme(legend.position="none") 


  
hist_top <- ggplot()+geom_density(data=DATAFRAME_modif_pairwise, aes(log10(pairwise_ave.x)))

hist_right <- ggplot()+geom_density(data=DATAFRAME_modif_pairwise, aes(log10(pairwise_ave.y)))+coord_flip()


  empty <- ggplot()+geom_point(aes(1,1), colour="white")+
         theme(axis.ticks=element_blank(), 
               panel.background=element_blank(), 
               axis.text.x=element_blank(), axis.text.y=element_blank(),           
               axis.title.x=element_blank(), axis.title.y=element_blank())
  


```




#####  GOterm enrichment & dataset prep

```{r}
# Ahora vamos a intentar sacar las unidades que quedan por encima de ese minimo en la distribución para ambas poblaciones: serían valores que con alta diversidad en las dos poblaciones. Además queremos que esos valores tengan un ratio similar a uno: tienen alta diveridad y en las dos poblaciones, muy parecida. 

DATAFRAMES=c("data_diversity_c_ll_ki_n013_diversity_c_ll_no_n008_diversity", "data_diversity_c_ll_ki_n013_diversity_c_ll_po_n008_diversity", "data_diversity_c_lp_sm_n019_diversity_c_lp_do_n012_diversity")

for (DATAFRAME in DATAFRAMES) 
{
  
  POP1=get(DATAFRAME) %>% dplyr::select(pop.x) %>% dplyr::mutate(pop.x=as.character(pop.x)) %>% .[1,1] 
  POP2=get(DATAFRAME) %>% dplyr::select(pop.y) %>% dplyr::mutate(pop.y=as.character(pop.y)) %>% .[1,1] 
  
  # Pi
  
  min_non_bootleneck_pop_value_pairwise <- as.numeric(density_min_values_pairwise %>% filter(pop==POP1) %>% .[1,2] )
  min_bootleneck_pop_value_pairwise <- as.numeric(density_min_values_pairwise %>% filter(pop==POP2) %>% .[1,2] )

  above95_non_bootleneck_pop_value_pairwise <- as.numeric(stats_df_pop_autosomes_feature %>% dplyr::ungroup() %>% dplyr::filter(feature=="CDS" & pop==POP1) %>% dplyr::select ("q95_pairwise_zero_zero") %>% as.data.frame(.) %>%  .[1,1] )
  above95_bootleneck_pop_value_pairwise <- as.numeric(stats_df_pop_autosomes_feature %>% dplyr::ungroup() %>% filter(feature=="CDS" & pop==POP2) %>% dplyr::select ("q95_pairwise_zero_zero") %>% as.data.frame(.) %>%  .[1,1] )
  
  # Aqui categorizo las unidades que tienen diversidad y ni pierden ni ganan diversidad (D_D), las unidades que tiene no diversidad en la non-bottleneck pero ganan en la bottleneck (ND_D ), las que tienen alta diversidad en la non bottleneck pero baja en la bottleneck (D_ND), y las que no tienen diversidad en ambas (ND_ND). 

  data_diversity_categories_pairwise <- get(DATAFRAME) %>% 
  mutate (evolution_category=
            ifelse (log10(pairwise_ave.x)>min_non_bootleneck_pop_value_pairwise & log10(pairwise_ave.y)>min_bootleneck_pop_value_pairwise, "D_D_pairwise",
            ifelse (log10(pairwise_ave.x)>min_non_bootleneck_pop_value_pairwise & log10(pairwise_ave.y)<min_bootleneck_pop_value_pairwise, "D_ND_pairwise",
            ifelse (log10(pairwise_ave.x)<min_non_bootleneck_pop_value_pairwise & log10(pairwise_ave.y)<min_bootleneck_pop_value_pairwise, "ND_ND_pairwise",
            ifelse (log10(pairwise_ave.x)<min_non_bootleneck_pop_value_pairwise & log10(pairwise_ave.y)>min_bootleneck_pop_value_pairwise, "ND_D_pairwise",NA))))) %>% 
  mutate (diversity_category=
            ifelse (log10(pairwise_ave.x)>min_non_bootleneck_pop_value_pairwise, "HD_pairwise",
            ifelse (log10(pairwise_ave.x)<min_non_bootleneck_pop_value_pairwise, "LD_pairwise",NA)))

data_diversity_categories_pairwise$evolution_category <- factor (data_diversity_categories_pairwise$evolution_category, levels=c("D_ND_pairwise", "D_D_pairwise", "ND_ND_pairwise", "ND_D_pairwise"))
data_diversity_categories_pairwise$diversity_category <- factor (data_diversity_categories_pairwise$diversity_category, levels=c("HD_pairwise", "LD_pairwise"))

  assign(paste0("data_diversity_",POP1, "_diversity_", POP2,"_diversity_categories_pairwise"), data_diversity_categories_pairwise)

  
  
      ## DATASET D_D (high diversity and ratio =1 ) --> GO term enrichment and pathway enrichment pairwise
  
  list_of_CDS_HD_HD_pairwise <- get(DATAFRAME) %>% filter(., log10(pairwise_ave.x) > min_non_bootleneck_pop_value_pairwise & log10(pairwise_ave.y) > min_bootleneck_pop_value_pairwise & ratio_pairwise_average > 0.6 & ratio_pairwise_average < 1.4 & feature=="CDS" & pairwise_ave.x > above95_non_bootleneck_pop_value_pairwise & pairwise_ave.y > above95_bootleneck_pop_value_pairwise) %>% dplyr::select (unique_id) %>% tidyr::separate(., unique_id, into =c("Gen", "start", "end", "feature") ) %>% dplyr::select (Gen)
    
  assign(paste0(POP1, "_", POP2,"_list_of_CDS_HD_HD_ratio_1_pairwise"), list_of_CDS_HD_HD_pairwise)

    ## DATASET ND_D_pairwise --> Inspecting the GO term.
      
  list_of_genes_ND_D_pairwise <- get(DATAFRAME) %>% dplyr::filter(., log10(pairwise_ave.x) > min_non_bootleneck_pop_value_pairwise & log10(pairwise_ave.y) < min_bootleneck_pop_value_pairwise & feature=="CDS") %>% dplyr::select ( unique_id) %>% tidyr::separate(., unique_id, into =c("Gen", "start", "end", "feature") ) %>% dplyr::select (Gen)
  
  assign(paste0(POP1, "_", POP2,"_list_CDS_ND_D_pairwise"), list_of_genes_ND_D_pairwise)
  

  # Watterson
  
  min_non_bootleneck_pop_value_watterson <- as.numeric(density_min_values_watterson %>% filter(pop==POP1) %>% .[1,2] )
  min_bootleneck_pop_value_watterson <- as.numeric(density_min_values_watterson %>% filter(pop==POP2) %>% .[1,2] )

  above95_non_bootleneck_pop_value_watterson <- as.numeric(stats_df_pop_autosomes_feature %>% dplyr::ungroup() %>% dplyr::filter(feature=="CDS" & pop==POP1) %>% dplyr::select ("q95_watterson_zero_zero") %>% as.data.frame(.) %>%  .[1,1] )
  above95_bootleneck_pop_value_watterson <- as.numeric(stats_df_pop_autosomes_feature %>% dplyr::ungroup() %>% filter(feature=="CDS" & pop==POP2) %>% dplyr::select ("q95_watterson_zero_zero") %>% as.data.frame(.) %>%  .[1,1] )
  
  # Aqui categorizo las unidades que tienen diversidad y ni pierden ni ganan diversidad (D_D), las unidades que tiene no diversidad en la non-bottleneck pero ganan en la bottleneck (ND_D ), las que tienen alta diversidad en la non bottleneck pero baja en la bottleneck (D_ND), y las que no tienen diversidad en ambas (ND_ND). 

  data_diversity_categories_watterson <- get(DATAFRAME) %>% 
  dplyr::mutate (evolution_category=
            ifelse ( (log10 (watterson_ave.x) > min_non_bootleneck_pop_value_watterson & log10(watterson_ave.y) > min_bootleneck_pop_value_watterson), "D_D_watterson",
            ifelse ( (log10 (watterson_ave.x) > min_non_bootleneck_pop_value_watterson & log10(watterson_ave.y) < min_bootleneck_pop_value_watterson), "D_ND_watterson",
            ifelse ( (log10 (watterson_ave.x) < min_non_bootleneck_pop_value_watterson & log10(watterson_ave.y) < min_bootleneck_pop_value_watterson), "ND_ND_watterson",
            ifelse ( (log10 (watterson_ave.x) < min_non_bootleneck_pop_value_watterson & log10(watterson_ave.y) > min_bootleneck_pop_value_watterson), "ND_D_watterson",NA))))) %>% 
    
  dplyr::mutate (diversity_category=
            ifelse (log10 (watterson_ave.x) > min_non_bootleneck_pop_value_watterson, "HD_watterson",
            ifelse (log10 (watterson_ave.x) < min_non_bootleneck_pop_value_watterson, "LD_watterson",NA)))

data_diversity_categories_watterson$evolution_category <- factor (data_diversity_categories_watterson$evolution_category, levels=c("D_ND_watterson", "D_D_watterson", "ND_ND_watterson", "ND_D_watterson"))
data_diversity_categories_watterson$diversity_category <- factor (data_diversity_categories_watterson$diversity_category, levels=c("HD_watterson", "LD_watterson"))

  assign(paste0("data_diversity_",POP1, "_diversity_", POP2,"_diversity_categories_watterson"), data_diversity_categories_watterson)

   div_recom_GC_by_categ_summary_watterson <- 
             data_diversity_categories_watterson %>% dplyr::filter (type_chr=="autosomes") %>% 
             dplyr::group_by(diversity_category, evolution_category) %>%
             dplyr::summarise(
                       total_count=n()) 
  
  
      ## DATASET D_D (high diversity and ratio =1 ) --> GO term enrichment and pathway enrichment watterson
  
  list_of_CDS_HD_HD_watterson <- get(DATAFRAME) %>% filter(., log10(watterson_ave.x) > min_non_bootleneck_pop_value_watterson & log10(watterson_ave.y) > min_bootleneck_pop_value_watterson & ratio_watterson_average > 0.6 & ratio_watterson_average < 1.4 & feature=="CDS" & watterson_ave.x > above95_non_bootleneck_pop_value_watterson & watterson_ave.y > above95_bootleneck_pop_value_watterson) %>% dplyr::select (unique_id) %>% tidyr::separate(., unique_id, into =c("Gen", "start", "end", "feature") ) %>% dplyr::select (Gen)
    
  assign(paste0(POP1, "_", POP2,"_list_of_CDS_HD_HD_ratio_1_watterson"), list_of_CDS_HD_HD_watterson)

    ## DATASET ND_D_watterson --> Inspecting the GO term.
      
  list_of_genes_ND_D_watterson <- get(DATAFRAME) %>% dplyr::filter(., log10(watterson_ave.x) > min_non_bootleneck_pop_value_watterson & log10(watterson_ave.y) < min_bootleneck_pop_value_watterson & feature=="CDS") %>% dplyr::select ( unique_id) %>% tidyr::separate(., unique_id, into =c("Gen", "start", "end", "feature") ) %>% dplyr::select (Gen)
  
  assign(paste0(POP1, "_", POP2,"_list_CDS_ND_D_watterson"), list_of_genes_ND_D_watterson)

  rm (data_diversity_categories_pairwise, data_diversity_categories_watterson)
 
  
  }


###########################################################################

## sort factors

# Pi
data_diversity_c_ll_ki_n013_diversity_c_ll_no_n008_diversity_categories_pairwise$feature <- factor (data_diversity_c_ll_ki_n013_diversity_c_ll_no_n008_diversity_categories_pairwise$feature, levels=c("Intergenic", "Gen_promoter", "5UTR", "CDS", "Intron", "3UTR", "lncRNA_promoter", "lncRNA_exons", "lncRNA_intron", "ncRNA", "UCNE"))
data_diversity_c_ll_ki_n013_diversity_c_ll_po_n008_diversity_categories_pairwise$feature  <- factor (data_diversity_c_ll_ki_n013_diversity_c_ll_po_n008_diversity_categories_pairwise$feature, levels=c("Intergenic", "Gen_promoter", "5UTR", "CDS", "Intron", "3UTR", "lncRNA_promoter", "lncRNA_exons", "lncRNA_intron", "ncRNA", "UCNE"))
data_diversity_c_lp_sm_n019_diversity_c_lp_do_n012_diversity_categories_pairwise$feature  <- factor (data_diversity_c_lp_sm_n019_diversity_c_lp_do_n012_diversity_categories_pairwise$feature, levels=c("Intergenic", "Gen_promoter", "5UTR", "CDS", "Intron", "3UTR", "lncRNA_promoter", "lncRNA_exons", "lncRNA_intron", "ncRNA", "UCNE"))

#Watterson
data_diversity_c_ll_ki_n013_diversity_c_ll_no_n008_diversity_categories_watterson$feature <- factor (data_diversity_c_ll_ki_n013_diversity_c_ll_no_n008_diversity_categories_watterson$feature, levels=c("Intergenic", "Gen_promoter", "5UTR", "CDS", "Intron", "3UTR", "lncRNA_promoter", "lncRNA_exons", "lncRNA_intron", "ncRNA", "UCNE"))
data_diversity_c_ll_ki_n013_diversity_c_ll_po_n008_diversity_categories_watterson$feature  <- factor (data_diversity_c_ll_ki_n013_diversity_c_ll_po_n008_diversity_categories_watterson$feature, levels=c("Intergenic", "Gen_promoter", "5UTR", "CDS", "Intron", "3UTR", "lncRNA_promoter", "lncRNA_exons", "lncRNA_intron", "ncRNA", "UCNE"))
data_diversity_c_lp_sm_n019_diversity_c_lp_do_n012_diversity_categories_watterson$feature  <- factor (data_diversity_c_lp_sm_n019_diversity_c_lp_do_n012_diversity_categories_watterson$feature, levels=c("Intergenic", "Gen_promoter", "5UTR", "CDS", "Intron", "3UTR", "lncRNA_promoter", "lncRNA_exons", "lncRNA_intron", "ncRNA", "UCNE"))



## DATASET D_D (high diversity and ratio =1 ) --> GO term enrichment and pathway enrichment pairwise

# Pi
c_ll_ki_n013_c_ll_no_n008_c_ll_ki_n013_c_ll_po_n008_list_of_CDS_HD_HD_ratio_1_pairwise <- dplyr::inner_join(c_ll_ki_n013_c_ll_no_n008_list_of_CDS_HD_HD_ratio_1_pairwise, c_ll_ki_n013_c_ll_po_n008_list_of_CDS_HD_HD_ratio_1_pairwise)
c_ll_ki_n013_c_ll_no_n008_c_ll_ki_n013_c_ll_po_n008_c_lp_sm_n019_c_lp_do_n012_list_of_CDS_HD_HD_ratio_1_pairwise <- dplyr::inner_join(c_ll_ki_n013_c_ll_no_n008_list_of_CDS_HD_HD_ratio_1_pairwise, c_ll_ki_n013_c_ll_po_n008_list_of_CDS_HD_HD_ratio_1_pairwise) %>% dplyr::inner_join(., c_lp_sm_n019_c_lp_do_n012_list_of_CDS_HD_HD_ratio_1_pairwise)

# Waterson
c_ll_ki_n013_c_ll_no_n008_c_ll_ki_n013_c_ll_po_n008_list_of_CDS_HD_HD_ratio_1_watterson <- dplyr::inner_join(c_ll_ki_n013_c_ll_no_n008_list_of_CDS_HD_HD_ratio_1_watterson, c_ll_ki_n013_c_ll_po_n008_list_of_CDS_HD_HD_ratio_1_watterson)
c_ll_ki_n013_c_ll_no_n008_c_ll_ki_n013_c_ll_po_n008_c_lp_sm_n019_c_lp_do_n012_list_of_CDS_HD_HD_ratio_1_watterson <- dplyr::inner_join(c_ll_ki_n013_c_ll_no_n008_list_of_CDS_HD_HD_ratio_1_watterson, c_ll_ki_n013_c_ll_po_n008_list_of_CDS_HD_HD_ratio_1_watterson) %>% dplyr::inner_join(., c_lp_sm_n019_c_lp_do_n012_list_of_CDS_HD_HD_ratio_1_watterson)


## DATASET ND_D_pairwise --> Inspecting the GO term.

# Pi
c_ll_ki_n013_c_ll_no_n008_c_ll_ki_n013_c_ll_po_n008_list_CDS_ND_D_pairwise <- dplyr::inner_join(c_ll_ki_n013_c_ll_no_n008_list_CDS_ND_D_pairwise, c_ll_ki_n013_c_ll_po_n008_list_CDS_ND_D_pairwise)
c_ll_ki_n013_c_ll_no_n008_c_ll_ki_n013_c_ll_po_n008_c_lp_sm_n019_c_lp_do_n012_list_CDS_ND_D_pairwise <- dplyr::inner_join(c_ll_ki_n013_c_ll_no_n008_list_CDS_ND_D_pairwise, c_ll_ki_n013_c_ll_po_n008_list_CDS_ND_D_pairwise) %>% dplyr::inner_join(., c_lp_sm_n019_c_lp_do_n012_list_CDS_ND_D_pairwise)

# Watterson
c_ll_ki_n013_c_ll_no_n008_c_ll_ki_n013_c_ll_po_n008_list_CDS_ND_D_watterson <- dplyr::inner_join(c_ll_ki_n013_c_ll_no_n008_list_CDS_ND_D_watterson, c_ll_ki_n013_c_ll_po_n008_list_CDS_ND_D_watterson)
c_ll_ki_n013_c_ll_no_n008_c_ll_ki_n013_c_ll_po_n008_c_lp_sm_n019_c_lp_do_n012_list_CDS_ND_D_watterson <- dplyr::inner_join(c_ll_ki_n013_c_ll_no_n008_list_CDS_ND_D_watterson, c_ll_ki_n013_c_ll_po_n008_list_CDS_ND_D_watterson) %>% dplyr::inner_join(., c_lp_sm_n019_c_lp_do_n012_list_CDS_ND_D_watterson)

## Write all tables:

# Pi
write.table(c_ll_ki_n013_c_ll_no_n008_list_of_CDS_HD_HD_ratio_1_pairwise, "/Users/marialucenaperez/Owncloud/publico/PhD/WG_diversity/Lypa23c_GO_terms_KO_terms_annotation/input_data/c_ll_ki_n013_c_ll_no_n008_list_of_CDS_HD_HD_ratio_1_pairwise" , quote = F, row.names = F)
write.table(c_ll_ki_n013_c_ll_po_n008_list_of_CDS_HD_HD_ratio_1_pairwise, "/Users/marialucenaperez/Owncloud/publico/PhD/WG_diversity/Lypa23c_GO_terms_KO_terms_annotation/input_data/c_ll_ki_n013_c_ll_po_n008_list_of_CDS_HD_HD_ratio_1_pairwise" , quote = F, row.names = F)
write.table(c_lp_sm_n019_c_lp_do_n012_list_of_CDS_HD_HD_ratio_1_pairwise, "/Users/marialucenaperez/Owncloud/publico/PhD/WG_diversity/Lypa23c_GO_terms_KO_terms_annotation/input_data/c_lp_sm_n019_c_lp_do_n012_list_of_CDS_HD_HD_ratio_1_pairwise" , quote = F, row.names = F)
write.table(c_ll_ki_n013_c_ll_no_n008_c_ll_ki_n013_c_ll_po_n008_list_of_CDS_HD_HD_ratio_1_pairwise, "/Users/marialucenaperez/Owncloud/publico/PhD/WG_diversity/Lypa23c_GO_terms_KO_terms_annotation/input_data/c_ll_ki_n013_c_ll_no_n008_c_ll_ki_n013_c_ll_po_n008_list_of_CDS_HD_HD_ratio_1_pairwise" , quote = F, row.names = F)
write.table(c_ll_ki_n013_c_ll_no_n008_c_ll_ki_n013_c_ll_po_n008_c_lp_sm_n019_c_lp_do_n012_list_of_CDS_HD_HD_ratio_1_pairwise, "/Users/marialucenaperez/Owncloud/publico/PhD/WG_diversity/Lypa23c_GO_terms_KO_terms_annotation/input_data/c_ll_ki_n013_c_ll_no_n008_c_ll_ki_n013_c_ll_po_n008_c_lp_sm_n019_c_lp_do_n012_list_of_CDS_HD_HD_ratio_1_pairwise", quote = F, row.names = F)
write.table(c_ll_ki_n013_c_ll_no_n008_list_CDS_ND_D_pairwise, "/Users/marialucenaperez/Owncloud/publico/PhD/WG_diversity/Lypa23c_GO_terms_KO_terms_annotation/input_data/c_ll_ki_n013_c_ll_no_n008_list_CDS_ND_D_pairwise" , quote = F, row.names = F)
write.table(c_ll_ki_n013_c_ll_po_n008_list_CDS_ND_D_pairwise, "/Users/marialucenaperez/Owncloud/publico/PhD/WG_diversity/Lypa23c_GO_terms_KO_terms_annotation/input_data/c_ll_ki_n013_c_ll_po_n008_list_CDS_ND_D_pairwise" , quote = F, row.names = F)
write.table(c_lp_sm_n019_c_lp_do_n012_list_CDS_ND_D_pairwise, "/Users/marialucenaperez/Owncloud/publico/PhD/WG_diversity/Lypa23c_GO_terms_KO_terms_annotation/input_data/c_lp_sm_n019_c_lp_do_n012_list_CDS_ND_D_pairwise" , quote = F, row.names = F)
write.table(c_ll_ki_n013_c_ll_no_n008_c_ll_ki_n013_c_ll_po_n008_list_CDS_ND_D_pairwise, "/Users/marialucenaperez/Owncloud/publico/PhD/WG_diversity/Lypa23c_GO_terms_KO_terms_annotation/input_data/c_ll_ki_n013_c_ll_no_n008_c_ll_ki_n013_c_ll_po_n008_list_CDS_ND_D_pairwise" , quote = F, row.names = F)
write.table(c_ll_ki_n013_c_ll_no_n008_c_ll_ki_n013_c_ll_po_n008_c_lp_sm_n019_c_lp_do_n012_list_CDS_ND_D_pairwise, "/Users/marialucenaperez/Owncloud/publico/PhD/WG_diversity/Lypa23c_GO_terms_KO_terms_annotation/input_data/c_ll_ki_n013_c_ll_no_n008_c_ll_ki_n013_c_ll_po_n008_c_lp_sm_n019_c_lp_do_n012_list_CDS_ND_D_pairwise", quote = F, row.names = F)

# Watterson:
write.table(c_ll_ki_n013_c_ll_no_n008_list_of_CDS_HD_HD_ratio_1_watterson, "/Users/marialucenaperez/Owncloud/publico/PhD/WG_diversity/Lypa23c_GO_terms_KO_terms_annotation/input_data/c_ll_ki_n013_c_ll_no_n008_list_of_CDS_HD_HD_ratio_1_watterson" , quote = F, row.names = F)
write.table(c_ll_ki_n013_c_ll_po_n008_list_of_CDS_HD_HD_ratio_1_watterson, "/Users/marialucenaperez/Owncloud/publico/PhD/WG_diversity/Lypa23c_GO_terms_KO_terms_annotation/input_data/c_ll_ki_n013_c_ll_po_n008_list_of_CDS_HD_HD_ratio_1_watterson" , quote = F, row.names = F)
write.table(c_lp_sm_n019_c_lp_do_n012_list_of_CDS_HD_HD_ratio_1_watterson, "/Users/marialucenaperez/Owncloud/publico/PhD/WG_diversity/Lypa23c_GO_terms_KO_terms_annotation/input_data/c_lp_sm_n019_c_lp_do_n012_list_of_CDS_HD_HD_ratio_1_watterson" , quote = F, row.names = F)
write.table(c_ll_ki_n013_c_ll_no_n008_c_ll_ki_n013_c_ll_po_n008_list_of_CDS_HD_HD_ratio_1_watterson, "/Users/marialucenaperez/Owncloud/publico/PhD/WG_diversity/Lypa23c_GO_terms_KO_terms_annotation/input_data/c_ll_ki_n013_c_ll_no_n008_c_ll_ki_n013_c_ll_po_n008_list_of_CDS_HD_HD_ratio_1_watterson" , quote = F, row.names = F)
write.table(c_ll_ki_n013_c_ll_no_n008_c_ll_ki_n013_c_ll_po_n008_c_lp_sm_n019_c_lp_do_n012_list_of_CDS_HD_HD_ratio_1_watterson, "/Users/marialucenaperez/Owncloud/publico/PhD/WG_diversity/Lypa23c_GO_terms_KO_terms_annotation/input_data/c_ll_ki_n013_c_ll_no_n008_c_ll_ki_n013_c_ll_po_n008_c_lp_sm_n019_c_lp_do_n012_list_of_CDS_HD_HD_ratio_1_watterson", quote = F, row.names = F)
write.table(c_ll_ki_n013_c_ll_no_n008_list_CDS_ND_D_watterson, "/Users/marialucenaperez/Owncloud/publico/PhD/WG_diversity/Lypa23c_GO_terms_KO_terms_annotation/input_data/c_ll_ki_n013_c_ll_no_n008_list_CDS_ND_D_watterson" , quote = F, row.names = F)
write.table(c_ll_ki_n013_c_ll_po_n008_list_CDS_ND_D_watterson, "/Users/marialucenaperez/Owncloud/publico/PhD/WG_diversity/Lypa23c_GO_terms_KO_terms_annotation/input_data/c_ll_ki_n013_c_ll_po_n008_list_CDS_ND_D_watterson" , quote = F, row.names = F)
write.table(c_lp_sm_n019_c_lp_do_n012_list_CDS_ND_D_watterson, "/Users/marialucenaperez/Owncloud/publico/PhD/WG_diversity/Lypa23c_GO_terms_KO_terms_annotation/input_data/c_lp_sm_n019_c_lp_do_n012_list_CDS_ND_D_watterson" , quote = F, row.names = F)
write.table(c_ll_ki_n013_c_ll_no_n008_c_ll_ki_n013_c_ll_po_n008_list_CDS_ND_D_watterson, "/Users/marialucenaperez/Owncloud/publico/PhD/WG_diversity/Lypa23c_GO_terms_KO_terms_annotation/input_data/c_ll_ki_n013_c_ll_no_n008_c_ll_ki_n013_c_ll_po_n008_list_CDS_ND_D_watterson" , quote = F, row.names = F)
write.table(c_ll_ki_n013_c_ll_no_n008_c_ll_ki_n013_c_ll_po_n008_c_lp_sm_n019_c_lp_do_n012_list_CDS_ND_D_watterson, "/Users/marialucenaperez/Owncloud/publico/PhD/WG_diversity/Lypa23c_GO_terms_KO_terms_annotation/input_data/c_ll_ki_n013_c_ll_no_n008_c_ll_ki_n013_c_ll_po_n008_c_lp_sm_n019_c_lp_do_n012_list_CDS_ND_D_watterson", quote = F, row.names = F)



```


##### Venh-diagram

Sobre estas tablas que acabo de crear donde están TODAS las unidades y el ratio entre par de poblaciones, voy a sacar todas las unidades con un ratio mayor que uno y voy a hacer un diagrama de Venh. 


Ojo!

Tengo que copiarlas a la terminal y de ahí guardarlas a mano. 


```{r}

# https://stackoverflow.com/questions/8713994/venn-diagram-proportional-and-color-shading-with-semi-transparency
# https://rstudio-pubs-static.s3.amazonaws.com/13301_6641d73cfac741a59c0a851feb99e98b.html
# Al final uso --> https://www.r-bloggers.com/working-with-venn-diagrams/

library(VennDiagram)


### Pairwise ### 

# All features:
# CDS

c_ll_ki_n013_c_ll_no_n008_list_of_CDS_HD_HD_ratio_1_list_pairwise <- lapply(as.list(c_ll_ki_n013_c_ll_no_n008_list_of_CDS_HD_HD_ratio_1_pairwise), function(x) x[x != ""]) 
c_ll_ki_n013_c_ll_po_n008_list_of_CDS_HD_HD_ratio_1_list_pairwise <- lapply(as.list(c_ll_ki_n013_c_ll_po_n008_list_of_CDS_HD_HD_ratio_1_pairwise), function(x) x[x != ""])
c_lp_sm_n019_c_lp_do_n012_list_of_CDS_HD_HD_ratio_1_list_pairwise <- lapply(as.list(c_lp_sm_n019_c_lp_do_n012_list_of_CDS_HD_HD_ratio_1_pairwise), function(x) x[x != ""])


names(c_ll_ki_n013_c_ll_no_n008_list_of_CDS_HD_HD_ratio_1_list_pairwise) <- c("c_ll_ki_n013_c_ll_no_n008")
names(c_ll_ki_n013_c_ll_po_n008_list_of_CDS_HD_HD_ratio_1_list_pairwise) <- c("c_ll_ki_n013_c_ll_po_n008")
names(c_lp_sm_n019_c_lp_do_n012_list_of_CDS_HD_HD_ratio_1_list_pairwise) <- c("c_lp_sm_n019_c_lp_do_n012")
  
  
ll_lp_list_of_CDS_HD_HD_ratio_1_pairwise <- c(c_ll_ki_n013_c_ll_no_n008_list_of_CDS_HD_HD_ratio_1_list_pairwise, c_ll_ki_n013_c_ll_po_n008_list_of_CDS_HD_HD_ratio_1_list_pairwise, c_lp_sm_n019_c_lp_do_n012_list_of_CDS_HD_HD_ratio_1_list_pairwise)

# Now we can plot a Venn diagram with the VennDiagram R package, as follows:
VENN.LIST <- ll_lp_list_of_CDS_HD_HD_ratio_1_pairwise
venn.plot <- venn.diagram(VENN.LIST , 
                          filename = NULL,
                          scaled = TRUE,
                          fill=c("palegreen", "steelblue1", "pink"), 
                          lty = "blank", 
                          cex = 1,
                          print.mode=c("raw", "percent"),
                          alpha=c(0.3,0.3, 0.3), 
                          cat.fontface=4, main="Genes with diversity in bottleneck & non-bottleneck pairwise")

# To plot the venn diagram we will use the grid.draw() function to plot the venn diagram
grid.draw(venn.plot)

### Watterson ### 

# All features:

# CDS

c_ll_ki_n013_c_ll_no_n008_list_of_CDS_HD_HD_ratio_1_list_watterson <- lapply(as.list(c_ll_ki_n013_c_ll_no_n008_list_of_CDS_HD_HD_ratio_1_watterson), function(x) x[x != ""])
c_ll_ki_n013_c_ll_po_n008_list_of_CDS_HD_HD_ratio_1_list_watterson <- lapply(as.list(c_ll_ki_n013_c_ll_po_n008_list_of_CDS_HD_HD_ratio_1_watterson), function(x) x[x != ""])
c_lp_sm_n019_c_lp_do_n012_list_of_CDS_HD_HD_ratio_1_list_watterson <- lapply(as.list(c_lp_sm_n019_c_lp_do_n012_list_of_CDS_HD_HD_ratio_1_watterson), function(x) x[x != ""])

names(c_ll_ki_n013_c_ll_no_n008_list_of_CDS_HD_HD_ratio_1_list_watterson) <- c("c_ll_ki_n013_c_ll_no_n008")
names(c_ll_ki_n013_c_ll_po_n008_list_of_CDS_HD_HD_ratio_1_list_watterson) <- c("c_ll_ki_n013_c_ll_po_n008")
names(c_lp_sm_n019_c_lp_do_n012_list_of_CDS_HD_HD_ratio_1_list_watterson) <- c("c_lp_sm_n019_c_lp_do_n012")


ll_lp_list_of_CDS_HD_HD_ratio_1_watterson <- c(c_ll_ki_n013_c_ll_no_n008_list_of_CDS_HD_HD_ratio_1_list_watterson, c_ll_ki_n013_c_ll_po_n008_list_of_CDS_HD_HD_ratio_1_list_watterson, c_lp_sm_n019_c_lp_do_n012_list_of_CDS_HD_HD_ratio_1_list_watterson)

# Now we can plot a Venn diagram with the VennDiagram R package, as follows:

VENN.LIST <- ll_lp_list_of_CDS_HD_HD_ratio_1_watterson
venn.plot <- venn.diagram(VENN.LIST , 
                          filename = NULL,
                          scaled = TRUE,
                          fill=c("palegreen", "steelblue1", "pink"), 
                          lty = "blank", 
                          cex = 1,
                          print.mode=c("raw", "percent"),
                          alpha=c(0.3,0.3, 0.3), 
                          cat.fontface=4, main="Genes with diversity in bottleneck & non-bottleneck watterson")

# To plot the venn diagram we will use the grid.draw() function to plot the venn diagram
grid.draw(venn.plot)

```
# --------------------
# Stats 
Primero creo una formula para poder calcular la stdev basada en bootstrapping.
```{r}
sample.wtd.mean <- function(x, w, d) {
    return(weighted.mean(x = x[d], w = w[d], na.rm=T ))}
```

### Summary stats per pop comparison 
Now I group the data based on population.
```{r}

diversity_stats_delta <- function(DATAFRAME)
{ diversity_stats_df <- 
             DATAFRAME %>% 
             dplyr::group_by_("comparison") %>%
             dplyr::summarise(
                       total_count=n(), 
                       # Distribución sin corregir
                       wmean_delta_watterson_average_normalized_zero=weighted.mean(delta_watterson_average_normalized_zero,w=(informative_sites.x + informative_sites.y), na.rm = TRUE),
                       se_wmean_delta_watterson_average_normalized_zero_boot = sd(boot(delta_watterson_average_normalized_zero, sample.wtd.mean, R = 100, w=(as.numeric(informative_sites.x) + as.numeric(informative_sites.y)))$t),
                       wmean_delta_pairwise_average_normalized_zero=weighted.mean(delta_pairwise_average_normalized_zero,w=(informative_sites.x + informative_sites.y), na.rm = TRUE),
                       se_wmean_delta_pairwise_average_normalized_zero_boot = sd(boot(delta_pairwise_average_normalized_zero, sample.wtd.mean, R = 100, w=(as.numeric(informative_sites.x) + as.numeric(informative_sites.y)))$t)
                       ) }


stats_df_pop_comparison_autosomes <- diversity_stats_delta (data_diversity_all_comparisons %>% filter (type_chr=="autosomes")) %>%  mutate (type_chr="autosomes")
stats_df_pop_comparison_chrX <- diversity_stats_delta (data_diversity_all_comparisons %>% filter (type_chr=="chrX")) %>%  mutate (type_chr="chrX")

stats_df_pop_comparison <- rbind(stats_df_pop_comparison_autosomes, stats_df_pop_comparison_chrX)

write.table(stats_df_pop_comparison, paste(wd_output,"stats_diversity_pop_comparison.tsv",sep=""),quote = F,  row.names = F, sep =";", dec="," )


```

### Summary stats per pop & different group (feature, chr, region, recom_category) 


```{r}

diversity_stats_delta <- function(DATAFRAME, GROUP1)
{ diversity_stats_df_grouped <- 
             DATAFRAME %>% 
             dplyr::group_by_("comparison", GROUP1) %>%
             dplyr::summarise(
                       total_count=n(), 
                       # Distribución sin corregir
                       wmean_delta_watterson_average_normalized_zero=weighted.mean(delta_watterson_average_normalized_zero,w=(informative_sites.x + informative_sites.y), na.rm = TRUE),
                       se_wmean_delta_watterson_average_normalized_zero_boot = sd(boot(delta_watterson_average_normalized_zero, sample.wtd.mean, R = 100, w=(as.numeric(informative_sites.x) + as.numeric(informative_sites.y)))$t),
                       wmean_delta_pairwise_average_normalized_zero=weighted.mean(delta_pairwise_average_normalized_zero,w=(informative_sites.x + informative_sites.y), na.rm = TRUE),
                       se_wmean_delta_pairwise_average_normalized_zero_boot = sd(boot(delta_pairwise_average_normalized_zero, sample.wtd.mean, R = 100, w=(as.numeric(informative_sites.x) + as.numeric(informative_sites.y)))$t)
                       ) }


stats_df_pop_comparison_autosomes_feature <- diversity_stats_delta (data_diversity_all_comparisons %>% filter (type_chr=="autosomes"), "feature") %>%  mutate (type_chr="autosomes")
stats_df_pop_comparison_chrX_feature <- diversity_stats_delta (data_diversity_all_comparisons %>% filter (type_chr=="chrX"), "feature") %>%  mutate (type_chr="chrX")

stats_df_pop_comparison_autosomes_region <- diversity_stats_delta (data_diversity_all_comparisons %>% filter (type_chr=="autosomes"), "region") %>%  mutate (type_chr="autosomes")
stats_df_pop_comparison_chrX_region <- diversity_stats_delta (data_diversity_all_comparisons %>% filter (type_chr=="chrX"), "region") %>%  mutate (type_chr="chrX")

stats_df_pop_comparison_autosomes_recomb <- diversity_stats_delta (data_diversity_all_comparisons %>% filter (type_chr=="autosomes"), "discrete_recomb") %>%  mutate (type_chr="autosomes")
stats_df_pop_comparison_chrX_recomb <- diversity_stats_delta (data_diversity_all_comparisons %>% filter (type_chr=="chrX"), "discrete_recomb") %>%  mutate (type_chr="chrX")

stats_df_pop_comparison_chr <- diversity_stats_delta (data_diversity_all_comparisons, "chr")

# Fusiono y guardo

stats_df_pop_comparison_feature <- rbind (stats_df_pop_comparison_autosomes_feature, stats_df_pop_comparison_chrX_feature)
stats_df_pop_comparison_region <- rbind (stats_df_pop_comparison_autosomes_region, stats_df_pop_comparison_chrX_region)
stats_df_pop_comparison_recomb <- rbind (stats_df_pop_comparison_autosomes_recomb, stats_df_pop_comparison_chrX_recomb)
  

write.table(stats_df_pop_comparison_feature, paste(wd_output,"stats_df_pop_comparison_feature.tsv",sep=""),quote = F,  row.names = F, sep =";", dec="," )
write.table(stats_df_pop_comparison_region, paste(wd_output,"stats_df_pop_comparison_region.tsv",sep=""),quote = F,  row.names = F, sep =";", dec="," )
write.table(stats_df_pop_comparison_chr, paste(wd_output,"stats_df_pop_comparison_chr.tsv",sep=""),quote = F,  row.names = F, sep =";", dec="," )
write.table(stats_df_pop_comparison_recomb, paste(wd_output,"stats_df_pop_comparison_recomb.tsv",sep=""),quote = F,  row.names = F, sep =";", dec="," )

```


###  Summary stats per pop & different group - group (feature-chr, feature-region, chr-region) 

```{r}

diversity_stats_delta <- function(DATAFRAME, GROUP1, GROUP2)
{ diversity_stats_df_grouped <- 
             DATAFRAME %>% 
             dplyr::group_by_("comparison", GROUP1, GROUP2) %>%
             dplyr::summarise(
                       total_count=n(), 
                       # Distribución sin corregir
                       wmean_delta_watterson_average_normalized_zero=weighted.mean(delta_watterson_average_normalized_zero,w=(informative_sites.x + informative_sites.y), na.rm = TRUE),
                       se_wmean_delta_watterson_average_normalized_zero_boot = sd(boot(delta_watterson_average_normalized_zero, sample.wtd.mean, R = 100, w=(as.numeric(informative_sites.x) + as.numeric(informative_sites.y)))$t),
                       wmean_delta_pairwise_average_normalized_zero=weighted.mean(delta_pairwise_average_normalized_zero,w=(informative_sites.x + informative_sites.y), na.rm = TRUE),
                       se_wmean_delta_pairwise_average_normalized_zero_boot = sd(boot(delta_pairwise_average_normalized_zero, sample.wtd.mean, R = 100, w=(as.numeric(informative_sites.x) + as.numeric(informative_sites.y)))$t)
                       ) }


stats_df_pop_comparison_feature_chr <- diversity_stats_delta (data_diversity_all_comparisons, "feature", "chr") 
stats_df_pop_comparison_region_chr <- diversity_stats_delta (data_diversity_all_comparisons, "region", "chr") 
stats_df_pop_comparison_recomb_chr <- diversity_stats_delta (data_diversity_all_comparisons, "discrete_recomb", "chr") 

stats_df_pop_comparison_autosomes_feature_region <- diversity_stats_delta (data_diversity_all_comparisons %>% filter (type_chr=="autosomes"), "feature", "region") %>%  mutate (type_chr="autosomes")
stats_df_pop_comparison_chrX_feature_region <- diversity_stats_delta (data_diversity_all_comparisons %>% filter (type_chr=="chrX"), "feature", "region") %>%  mutate (type_chr="chrX")

stats_df_pop_comparison_autosomes_feature_recomb <- diversity_stats_delta (data_diversity_all_comparisons %>% filter (type_chr=="autosomes"), "feature", "discrete_recomb") %>%  mutate (type_chr="autosomes")
stats_df_pop_comparison_chrX_feature_recomb <- diversity_stats_delta (data_diversity_all_comparisons %>% filter (type_chr=="chrX"), "feature", "discrete_recomb") %>%  mutate (type_chr="chrX")

stats_df_pop_comparison_autosomes_region_recomb <- diversity_stats_delta (data_diversity_all_comparisons %>% filter (type_chr=="autosomes"), "region", "discrete_recomb") %>%  mutate (type_chr="autosomes")
stats_df_pop_comparison_chrX_region_recomb <- diversity_stats_delta (data_diversity_all_comparisons %>% filter (type_chr=="chrX"), "region", "discrete_recomb") %>%  mutate (type_chr="chrX")

# Fusiono y guardo

stats_df_pop_comparison_feature_region <- rbind (stats_df_pop_comparison_autosomes_feature_region, stats_df_pop_comparison_chrX_feature_region)
stats_df_pop_comparison_feature_recomb <- rbind (stats_df_pop_comparison_autosomes_feature_recomb, stats_df_pop_comparison_chrX_feature_recomb)
stats_df_pop_comparison_region_recomb <- rbind (stats_df_pop_comparison_autosomes_region_recomb, stats_df_pop_comparison_chrX_region_recomb)
  

write.table(stats_df_pop_comparison_feature_chr, paste(wd_output,"stats_df_pop_comparison_feature_chr.tsv",sep=""),quote = F,  row.names = F, sep =";", dec="," )
write.table(stats_df_pop_comparison_region_chr, paste(wd_output,"stats_df_pop_comparison_region_chr.tsv",sep=""),quote = F,  row.names = F, sep =";", dec="," )
write.table(stats_df_pop_comparison_recomb_chr, paste(wd_output,"stats_df_pop_comparison_recomb_chr.tsv",sep=""),quote = F,  row.names = F, sep =";", dec="," )
write.table(stats_df_pop_comparison_feature_region, paste(wd_output,"stats_df_pop_comparison_feature_region.tsv",sep=""),quote = F,  row.names = F, sep =";", dec="," )
write.table(stats_df_pop_comparison_feature_recomb, paste(wd_output,"stats_df_pop_comparison_feature_recomb.tsv",sep=""),quote = F,  row.names = F, sep =";", dec="," )
write.table(stats_df_pop_comparison_region_recomb, paste(wd_output,"stats_df_pop_comparison_region_recomb.tsv",sep=""),quote = F,  row.names = F, sep =";", dec="," )

```

# Change configuration of stats tables to efficiently plot results.

```{r}
POPS=c("c_ll_ki_n013","c_ll_po_n008","c_ll_no_n008", "c_lp_sm_n019", "c_lp_do_n012")

# Feature
for (POP in POPS)
  {print (POP)
    data.frame <-  stats_df_pop_feature  %>%  filter (pop==as.character(POP))
    assign(paste(POP,"_stats_feature", sep=""), data.frame)
  rm (data.frame)}

# Chr
for (POP in POPS)
{print (POP)
    data.frame <-  stats_df_pop_chr  %>%  filter (pop==as.character(POP))
    assign(paste(POP,"_stats_chr", sep=""), data.frame)
  rm (data.frame)}

# Region
for (POP in POPS)
{print (POP)
    data.frame <-  stats_df_pop_region  %>%  filter (pop==as.character(POP))
    assign(paste(POP,"_stats_region", sep=""), data.frame)
  rm (data.frame)}


## INTERACCION
# Feature - chr
for (POP in POPS)
{print (POP)
    data.frame <-  stats_df_pop_feature_chr  %>%  filter (pop==as.character(POP))
    assign(paste(POP,"_stats_feature_chr", sep=""), data.frame)
  rm (data.frame)}

# Feature - region
for (POP in POPS)
{ print (POP)
    data.frame <-  stats_df_pop_feature_region  %>%  filter (pop==as.character(POP))
    assign(paste(POP,"_stats_feature_region", sep=""), data.frame)
  rm (data.frame)}

# Region - chr
for (POP in POPS)
{print (POP)
    data.frame <-  stats_df_pop_region_chr  %>%  filter (pop==as.character(POP))
    assign(paste(POP,"_stats_region_chr", sep=""), data.frame)
  rm (data.frame)}


```
```


## *Plot

##### Plot panel comparison MB & EB

```{r}

formula <- y ~ x

interaction_stats_all_pops_region_chr_cat_info$comparison <- factor (interaction_stats_all_pops_region_chr_cat_info$comparison, levels=c("Kirov-NE_Poland", "Kirov-Norway", "Andujar-Donana"))
interaction_stats_all_pops_feature$comparison <- factor (interaction_stats_all_pops_feature$comparison, levels=c("Kirov-NE_Poland", "Kirov-Norway", "Andujar-Donana"))

DIVERSITY_MEASURES=c( "wmean_pairwise_ave", "wmean_watterson_ave")

  for (DIVERSITY_MEASURE in DIVERSITY_MEASURES)
{
    
# Region and chr 
    
    ## Lynx lynx
    
region_chr_colour_recomb <- ggplot(data=interaction_stats_all_pops_region_chr_cat_info %>% filter(chr!="chrX") , mapping = aes_string(paste(DIVERSITY_MEASURE,".y",sep=""), paste(DIVERSITY_MEASURE,".x",sep="")))+
  facet_grid (region~comparison) +
  scale_fill_viridis(option="magma") +
  scale_colour_viridis(option="magma") +
  geom_abline(colour="grey", linetype = "dashed") +
  geom_point (colour="grey80", fill="grey80") +
  geom_smooth (method = "lm", colour="grey30", fill="grey60", size=0.5) +
  theme(axis.title.x = element_blank(), legend.position = "none") +
  coord_equal(ratio=1) +
  stat_poly_eq(aes(label =  paste("atop(",stat(adj.rr.label),",",stat(eq.label), ")", sep = "")), 
               formula = formula, parse = TRUE,size = 2.5, label.x.npc = "right",
                  label.y.npc = "bottom")

# # Prueba en la que coloreamos por porcentage de genes. 
# region_chr_colour_recomb2 <- ggplot(data=interaction_stats_all_pops_region_chr_cat_info %>% filter(chr!="chrX") , mapping = aes_string(paste(DIVERSITY_MEASURE,".y",sep=""),                                                                                                                        paste(DIVERSITY_MEASURE,".x",sep=""), fill="percentage_genes", colour="percentage_genes"))+
#   facet_grid (region~comparison) +
#   scale_fill_viridis(option="magma") +
#   scale_colour_viridis(option="magma") +
#   geom_abline(colour="grey", linetype = "dashed") +
#   geom_point () + #colour="grey80", fill="grey80"
#   geom_smooth (method = "lm", colour="grey30", fill="grey60", size=0.5) +
#   theme(axis.title.x = element_blank() ) + # legend.position = "none"
#   coord_equal(ratio=1) +
#   stat_poly_eq(aes(label =  paste("atop(",stat(adj.rr.label),",",stat(eq.label), ")", sep = "")),
#                formula = formula, parse = TRUE,size = 2.5, label.x.npc = "right",
#                   label.y.npc = "bottom")
# Esta guardado como: comparisons_region_vs_chr_wmean_pairwise_ave_colour_gene_percentage

# Plot Feature MB vs EB

feature_colour_feature <- ggplot (interaction_stats_all_pops_feature %>% filter(type_chr!="chrX"), 
          mapping=aes_string(paste(DIVERSITY_MEASURE, ".y", sep=""), paste(DIVERSITY_MEASURE, ".x", sep=""))) +
    facet_wrap (~comparison) +
    scale_fill_viridis_d() +
    scale_colour_viridis_d() +
    geom_abline (colour="grey", linetype = "dashed") +
    geom_smooth (method = "lm", colour="grey80", fill="grey80", size=0.5) +
    geom_point (aes(fill=feature, colour=feature)) +
    coord_equal(ratio=1) +
    theme(legend.position = "none") +
    geom_text_repel(aes(label = feature),
                  box.padding   = 1, 
                  point.padding = 0.1,
                  size          = 2.5,
                  force         = 80,
                  segment.size  = 0.2,
                  segment.color = 'grey50') 
  

  
  

 figure <- ggarrange(region_chr_colour_recomb, feature_colour_feature, 
          labels = c("A", "B"),
          ncol = 1, nrow = 2,   heights = c(2, 1))
ggsave(paste(wd_output, "panel_regions_feature_", DIVERSITY_MEASURE,".pdf", sep=""), figure, width = 20, height = 30, units = "cm")

}

```

```{r}
ggplot() + 
  geom_point (data=subset(stats_df_pop_comparison_recomb %>% filter (type_chr=="autosomes"), !is.na(discrete_recomb)), 
              aes(x=discrete_recomb, y=wmean_delta_watterson_average_normalized_zero, fill=comparison, colour=comparison)) +
  geom_segment (data=subset(stats_df_pop_comparison_recomb %>% filter (type_chr=="autosomes"), !is.na(discrete_recomb)), 
                aes(x = discrete_recomb, xend=discrete_recomb, y = wmean_delta_watterson_average_normalized_zero-se_wmean_delta_watterson_average_normalized_zero_boot, yend = wmean_delta_watterson_average_normalized_zero+se_wmean_delta_watterson_average_normalized_zero_boot, colour=comparison)) +
  facet_wrap(~comparison, ncol=1, scales="free_y") +
  theme(axis.text.x = element_text(angle = 90, hjust = 1)) +
  ggsave(paste(wd_output,"recombination_categories_vs_delta_watterson_autosomes.pdf",sep=""))

ggplot() + 
  geom_point (data=subset(stats_df_pop_comparison_recomb %>% filter (type_chr=="chrX"), !is.na(discrete_recomb)), 
              aes(x=discrete_recomb, y=wmean_delta_watterson_average_normalized_zero, fill=comparison, colour=comparison)) +
  geom_segment (data=subset(stats_df_pop_comparison_recomb %>% filter (type_chr=="chrX"), !is.na(discrete_recomb)), 
                aes(x = discrete_recomb, xend=discrete_recomb, y = wmean_delta_watterson_average_normalized_zero-se_wmean_delta_watterson_average_normalized_zero_boot, yend = wmean_delta_watterson_average_normalized_zero+se_wmean_delta_watterson_average_normalized_zero_boot, colour=comparison)) +
  facet_wrap(~comparison, ncol=1, scales="free_y") +
  theme(axis.text.x = element_text(angle = 90, hjust = 1)) +
  ggsave(paste(wd_output,"recombination_categories_vs_delta_watterson_chrX.pdf",sep=""))


ggplot() + 
  geom_point (data=subset(stats_df_pop_comparison_recomb %>% filter (type_chr=="autosomes"), !is.na(discrete_recomb)), 
              aes(x=discrete_recomb, y=wmean_delta_pairwise_average_normalized_zero, fill=comparison, colour=comparison)) +
  geom_segment (data=subset(stats_df_pop_comparison_recomb %>% filter (type_chr=="autosomes"), !is.na(discrete_recomb)), 
                aes(x = discrete_recomb, xend=discrete_recomb, y = wmean_delta_pairwise_average_normalized_zero-se_wmean_delta_pairwise_average_normalized_zero_boot, yend = wmean_delta_pairwise_average_normalized_zero+se_wmean_delta_pairwise_average_normalized_zero_boot, colour=comparison)) +
   facet_wrap(~comparison, ncol=1, scales="free_y") +
  theme(axis.text.x = element_text(angle = 90, hjust = 1))+
  ggsave(paste(wd_output,"recombination_categories_vs_delta_pairwise_autosomes.pdf",sep=""))


ggplot() + 
  geom_point (data=subset(stats_df_pop_comparison_recomb %>% filter (type_chr=="chrX"), !is.na(discrete_recomb)), 
              aes(x=discrete_recomb, y=wmean_delta_pairwise_average_normalized_zero, fill=comparison, colour=comparison)) +
  geom_segment (data=subset(stats_df_pop_comparison_recomb %>% filter (type_chr=="chrX"), !is.na(discrete_recomb)), 
                aes(x = discrete_recomb, xend=discrete_recomb, y = wmean_delta_pairwise_average_normalized_zero-se_wmean_delta_pairwise_average_normalized_zero_boot, yend = wmean_delta_pairwise_average_normalized_zero+se_wmean_delta_pairwise_average_normalized_zero_boot, colour=comparison)) +
   facet_wrap(~comparison, ncol=1, scales="free_y") +
  theme(axis.text.x = element_text(angle = 90, hjust = 1))+
  ggsave(paste(wd_output,"recombination_categories_vs_delta_pairwise_chrX.pdf",sep=""))


```

##---------

### Count units in ND->D in different regions.

```{r}
DATAFRAMES=c(
"data_diversity_c_ll_ki_n013_diversity_c_ll_no_n008_diversity_categories_pairwise", "data_diversity_c_ll_ki_n013_diversity_c_ll_po_n008_diversity_categories_pairwise", "data_diversity_c_lp_sm_n019_diversity_c_lp_do_n012_diversity_categories_pairwise", "data_diversity_c_ll_ki_n013_diversity_c_ll_no_n008_diversity_categories_watterson", "data_diversity_c_ll_ki_n013_diversity_c_ll_po_n008_diversity_categories_watterson", "data_diversity_c_lp_sm_n019_diversity_c_lp_do_n012_diversity_categories_watterson")


for (DATAFRAME in DATAFRAMES)
  {
  
  
    POP1=get(DATAFRAME) %>% dplyr::select(pop.x) %>% dplyr::mutate(pop.x=as.character(pop.x)) %>% .[1,1] 
    POP2=get(DATAFRAME) %>% dplyr::select(pop.y) %>% dplyr::mutate(pop.y=as.character(pop.y)) %>% .[1,1] 
  
  DIVERSITY_MEASURE_CONSIDERED= get(DATAFRAME) %>% 
    dplyr::select(evolution_category) %>% 
    dplyr::mutate(evolution_category=as.character(evolution_category)) %>% 
    head(.,1) %>% 
    dplyr::mutate(diversity = ifelse (grepl("pairwise", evolution_category), "pairwise",
                              ifelse (grepl("watterson", evolution_category), "watterson", NA))) %>% 
    dplyr::select(diversity) %>% 
    .[1,1]

  
  tabla_test <- full_join(
    # Contamos las unidades que están en el ND-D para cada feature y cada region
    as.data.frame(get(DATAFRAME) %>% filter(evolution_category==paste("ND_D_",DIVERSITY_MEASURE_CONSIDERED, sep="" )) %>% group_by(feature,region) %>% summarise (ND_D=n())),
    # Contamos las unidades que están en el ND-ND para cada feature y cada region
    as.data.frame(get(DATAFRAME) %>% filter(evolution_category==paste("ND_ND_",DIVERSITY_MEASURE_CONSIDERED, sep="" )) %>% group_by(feature,region) %>% summarise (ND_ND=n())),by =c("feature", "region")) %>% 
    full_join(.,
              # Contamos las unidades que están en el D-D para cada feature y cada region
              as.data.frame(get(DATAFRAME) %>% filter(evolution_category==paste("D_D_",DIVERSITY_MEASURE_CONSIDERED, sep="" )) %>% group_by(feature,region) %>% summarise (D_D=n())),by =c("feature", "region")) %>% 
    full_join(.,
              # Contamos las unidades que están en el D-D para cada feature y cada region
              as.data.frame(get(DATAFRAME) %>% filter(evolution_category==paste("D_ND_",DIVERSITY_MEASURE_CONSIDERED, sep="" )) %>% group_by(feature,region) %>% summarise (D_ND=n())),by =c("feature", "region")) %>% 
    full_join(.,
              # Contamos las unidades para cada feature y cada region totales
              as.data.frame(get(DATAFRAME) %>% group_by(feature,region) %>% summarise ( total_count=n()), by =c("feature", "region"))) 

write.table(tabla_test, paste(wd_output, POP1, "_", POP2,"_",DIVERSITY_MEASURE_CONSIDERED, "_percentage_of_ND_D_in_different_regions.tsv", sep=""))



}

```

## Contingency test

```{r}
library(corrplot)

wd <- "/Users/marialucenaperez/Owncloud/publico/PhD/WG_diversity/ANGSD/sfs/"
wd_output_contingency <- "/Users/marialucenaperez/Owncloud/publico/PhD/WG_diversity/ANGSD/sfs/contingency_test_ND_D_distribution_regions"

# c_ll_ki_n013_c_ll_no_n008_pairwise_percentage_of_ND_D_in_different_regions.tsv
# c_ll_ki_n013_c_ll_po_n008_pairwise_percentage_of_ND_D_in_different_regions.tsv
# c_lp_sm_n019_c_lp_do_n012_pairwise_percentage_of_ND_D_in_different_regions.tsv
# c_ll_ki_n013_c_ll_po_n008_watterson_percentage_of_ND_D_in_different_regions.tsv
# c_ll_ki_n013_c_ll_no_n008_watterson_percentage_of_ND_D_in_different_regions.tsv
# c_lp_sm_n019_c_lp_do_n012_watterson_percentage_of_ND_D_in_different_regions.tsv

DATA="c_lp_sm_n019_c_lp_do_n012_pairwise_percentage_of_ND_D_in_different_regions.tsv"


DATAFRAME <- read.table(paste0(wd, DATA),stringsAsFactors = F) %>% select (-total_count)
POPS=substr(DATA, 1, 25)
DIVERSITY_MEASURE=substr(DATA, 27, 34)
  
DATAFRAME_SPLITTED <- split(DATAFRAME, DATAFRAME$feature) 
number_of_data_frames <- unique(DATAFRAME$feature) %>% length()
my.list <- vector("list", number_of_data_frames)


for(FEATURE_NUMBER in 1:number_of_data_frames)
{
  print (FEATURE_NUMBER)
  temp_data <- DATAFRAME_SPLITTED[[FEATURE_NUMBER]] 
  temp_data[is.na(temp_data)] <- 0
  FEATURE <- as.character(temp_data %>% select(feature) %>% .[1,])
  temp_data_matrix <- temp_data %>% select (-feature, -D_D, -D_ND)
  rownames(temp_data_matrix) <- temp_data_matrix[,1] 
  temp_data_matrix_ready <- temp_data_matrix %>%  select (-1) 
  chisq_results <- chisq.test( temp_data_matrix_ready) 
  my.list[[FEATURE_NUMBER]] <- merge(FEATURE, chisq_results$p.value)
  #chisq_results$expected
  if (chisq_results$p.value > 0.05)
  {jpeg(paste0(wd_output_contingency,"/no_sig/", POPS,"_",DIVERSITY_MEASURE,"_",FEATURE ,".jpg"))
  corrplot(chisq_results$residuals, is.cor = FALSE)
  dev.off()} 
  else {
  jpeg(paste0(wd_output_contingency,"/sig/", POPS,"_",DIVERSITY_MEASURE,"_",FEATURE ,".jpg"))
  corrplot(chisq_results$residuals, is.cor = FALSE)
  dev.off()
  }
  
  rm(temp_data, temp_data_matrix, chisq_results, FEATURE)
 }


df_results <- do.call("rbind", my.list) 
write.table( df_results, paste0(wd_output_contingency,"/", POPS,"_",DIVERSITY_MEASURE,".tsv"))
rm (df_results)
```


#------------

##### Stats de divergence, recombination and GC content by feature, taking into consideration categories.

###### Diversity vs evolutionary category

Vamos a testar primero si todas las relaciones que veo con divergencia, recombinación, etc, vienen exclusivamente determinadas por la relación de estas con la diversidad

```{r}
DATAFRAMES=c(
data_diversity_c_ll_ki_n013_diversity_c_ll_no_n008_diversity_categories_pairwise, data_diversity_c_ll_ki_n013_diversity_c_ll_po_n008_diversity_categories_pairwise, data_diversity_c_lp_sm_n019_diversity_c_lp_do_n012_diversity_categories_pairwise, data_diversity_c_ll_ki_n013_diversity_c_ll_no_n008_diversity_categories_watterson, data_diversity_c_ll_ki_n013_diversity_c_ll_po_n008_diversity_categories_watterson, data_diversity_c_lp_sm_n019_diversity_c_lp_do_n012_diversity_categories_watterson)




```




###### Recombinación divergencia y GC content para cada categoría evolutiva. 

```{r}

divergence_recomb_and_GC_by_evol_category <- function(DATAFRAME)
{
  POP1=DATAFRAME %>% dplyr::select(pop.x) %>% dplyr::mutate(pop.x=as.character(pop.x)) %>% .[1,1] 
  POP2=DATAFRAME %>% dplyr::select(pop.y) %>% dplyr::mutate(pop.y=as.character(pop.y)) %>% .[1,1] 
  
  DIVERSITY_MEASURE_CONSIDERED=DATAFRAME %>% 
    dplyr::select(evolution_category) %>% 
    dplyr::mutate(evolution_category=as.character(evolution_category)) %>% 
    head(.,1) %>% 
    dplyr::mutate(diversity = ifelse (grepl("pairwise", evolution_category), "pairwise",
                              ifelse (grepl("watterson", evolution_category), "watterson", NA))) %>% 
    select(diversity) %>% 
    .[1,1]

  
  div_recom_GC_by_categ_summary <- 
             DATAFRAME %>% dplyr::filter (type_chr=="autosomes") %>% 
             dplyr::group_by(diversity_category, evolution_category) %>%
             dplyr::summarise(
                       total_count=n(), 
                       
                       mean_diversity_MB=ifelse(DIVERSITY_MEASURE_CONSIDERED=="pairwise", mean(pairwise_ave.x, na.rm = T), 
                                         ifelse(DIVERSITY_MEASURE_CONSIDERED=="watterson", mean(watterson_ave.x, na.rm = T), NA)),
                       
                       mean_diversity_EB=ifelse(DIVERSITY_MEASURE_CONSIDERED=="pairwise", mean(pairwise_ave.y, na.rm = T), 
                                         ifelse(DIVERSITY_MEASURE_CONSIDERED=="watterson", mean(watterson_ave.y, na.rm = T), NA)),
                      
                       median_diversity_MB=ifelse(DIVERSITY_MEASURE_CONSIDERED=="pairwise", median(pairwise_ave.x, na.rm = T), 
                                         ifelse(DIVERSITY_MEASURE_CONSIDERED=="watterson", median(watterson_ave.x, na.rm = T), NA)),
                       
                       
                       median_diversity_EB=ifelse(DIVERSITY_MEASURE_CONSIDERED=="pairwise", median(pairwise_ave.y, na.rm = T), 
                                         ifelse(DIVERSITY_MEASURE_CONSIDERED=="watterson", median(watterson_ave.y, na.rm = T), NA)),
                    
                       
                       # Distribución sin corregir
                       mean_divergence=mean(divergence, na.rm = T),
                       stdev_divergence=sqrt(var(divergence, na.rm = T)),
                       
                       median_divergence=median(divergence, na.rm = T),

                       mean_recombination_rate=mean(recombination_rate,  na.rm = T),
                       stdev_recombination_rate=sqrt(var(recombination_rate, na.rm = T)),

                       median_recombination_rate=median(recombination_rate,  na.rm = T),

                       mean_GC_content=mean(GC_content,  na.rm = T),
                       stdev_GC_content=sqrt(var(GC_content, na.rm = T)),
  
                       median_GC_content=median(GC_content,  na.rm = T))

 plyr::rename(div_recom_GC_by_categ_summary,c('mean_diversity_MB'=paste0("mean_",DIVERSITY_MEASURE_CONSIDERED,"_MB",sep="")) )
 plyr::rename(div_recom_GC_by_categ_summary,c('mean_diversity_EB'=paste0("mean_",DIVERSITY_MEASURE_CONSIDERED,"_EB",sep="")) )
 plyr::rename(div_recom_GC_by_categ_summary,c('median_diversity_MB'=paste0("median_",DIVERSITY_MEASURE_CONSIDERED,"_MB",sep="")) )
 plyr::rename(div_recom_GC_by_categ_summary,c('median_diversity_EB'=paste0("median_",DIVERSITY_MEASURE_CONSIDERED,"_EB",sep="")) )
 

write.table(div_recom_GC_by_categ_summary, paste0(wd_output,paste0("stats_diversity_comparison_",POP1, "_", POP2,"_genomic_variables_",DIVERSITY_MEASURE_CONSIDERED,".csv") ), quote = F, row.names=F )

return(div_recom_GC_by_categ_summary)

}
  
# Creo las tablas
# Pi
c_ll_ki_n013_diversity_c_ll_no_n008_diver_recomb_GC_evol_category_pairwise <- divergence_recomb_and_GC_by_evol_category(data_diversity_c_ll_ki_n013_diversity_c_ll_no_n008_diversity_categories_pairwise) 
c_ll_ki_n013_diversity_c_ll_po_n008_diver_recomb_GC_evol_category_pairwise <- divergence_recomb_and_GC_by_evol_category(data_diversity_c_ll_ki_n013_diversity_c_ll_po_n008_diversity_categories_pairwise) 
c_lp_sm_n019_diversity_c_lp_do_n012_diver_recomb_GC_evol_category_pairwise <- divergence_recomb_and_GC_by_evol_category(data_diversity_c_lp_sm_n019_diversity_c_lp_do_n012_diversity_categories_pairwise) 

# Watterson
c_ll_ki_n013_diversity_c_ll_no_n008_diver_recomb_GC_evol_category_watterson <- divergence_recomb_and_GC_by_evol_category(data_diversity_c_ll_ki_n013_diversity_c_ll_no_n008_diversity_categories_watterson) 
c_ll_ki_n013_diversity_c_ll_po_n008_diver_recomb_GC_evol_category_watterson <- divergence_recomb_and_GC_by_evol_category(data_diversity_c_ll_ki_n013_diversity_c_ll_po_n008_diversity_categories_watterson) 
c_lp_sm_n019_diversity_c_lp_do_n012_diver_recomb_GC_evol_category_watterson <- divergence_recomb_and_GC_by_evol_category(data_diversity_c_lp_sm_n019_diversity_c_lp_do_n012_diversity_categories_watterson) 


```


###### Recombinación divergencia y GC content para cada categoría evolutiva y para cada feature 

```{r}

divergence_recomb_and_GC_by_evol_category_by_feature <- function(DATAFRAME)
{
  
  POP1=DATAFRAME %>% dplyr::select(pop.x) %>% dplyr::mutate(pop.x=as.character(pop.x)) %>% .[1,1] 
  POP2=DATAFRAME %>% dplyr::select(pop.y) %>% dplyr::mutate(pop.y=as.character(pop.y)) %>% .[1,1] 

  DIVERSITY_MEASURE_CONSIDERED=DATAFRAME %>% 
    dplyr::select(evolution_category) %>% 
    dplyr::mutate(evolution_category=as.character(evolution_category)) %>% 
    head(.,1) %>% 
    dplyr::mutate(diversity = ifelse (grepl("pairwise", evolution_category), "pairwise",
                              ifelse (grepl("watterson", evolution_category), "watterson", NA))) %>% 
    select(diversity) %>% 
    .[1,1]
    
  div_recom_GC_by_categ_summary_feature <- 
             DATAFRAME %>% dplyr::filter (type_chr=="autosomes") %>% 
             dplyr::group_by(feature, diversity_category, evolution_category) %>%
             dplyr::summarise(
                       total_count=n(), 
                       
                       mean_diversity_MB=ifelse(DIVERSITY_MEASURE_CONSIDERED=="pairwise", mean(pairwise_ave.x, na.rm = T), 
                                         ifelse(DIVERSITY_MEASURE_CONSIDERED=="watterson", mean(watterson_ave.x, na.rm = T), NA)),
                       
                       mean_diversity_EB=ifelse(DIVERSITY_MEASURE_CONSIDERED=="pairwise", mean(pairwise_ave.y, na.rm = T), 
                                         ifelse(DIVERSITY_MEASURE_CONSIDERED=="watterson", mean(watterson_ave.y, na.rm = T), NA)),
                      
                       median_diversity_MB=ifelse(DIVERSITY_MEASURE_CONSIDERED=="pairwise", median(pairwise_ave.x, na.rm = T), 
                                         ifelse(DIVERSITY_MEASURE_CONSIDERED=="watterson", median(watterson_ave.x, na.rm = T), NA)),
                       
                       median_diversity_EB=ifelse(DIVERSITY_MEASURE_CONSIDERED=="pairwise", median(pairwise_ave.y, na.rm = T), 
                                         ifelse(DIVERSITY_MEASURE_CONSIDERED=="watterson", median(watterson_ave.y, na.rm = T), NA)),
                    
                       
                       # Distribución sin corregir
                       
                       mean_divergence=mean(divergence, na.rm = T),
                       stdev_divergence=sqrt(var(divergence, na.rm = T)),
                       
                       median_divergence=median(divergence, na.rm = T),

                       mean_recombination_rate=mean(recombination_rate,  na.rm = T),
                       stdev_recombination_rate=sqrt(var(recombination_rate, na.rm = T)),
                       
                       median_recombination_rate=median(recombination_rate,  na.rm = T),

                       mean_GC_content=mean(GC_content,  na.rm = T),
                       stdev_GC_content=sqrt(var(GC_content, na.rm = T)),
                       
                       median_GC_content=median(GC_content,  na.rm = T))
  
 plyr::rename(div_recom_GC_by_categ_summary_feature,c('mean_diversity_MB'=paste0("mean_",DIVERSITY_MEASURE_CONSIDERED,"_MB",sep="")) )
 plyr::rename(div_recom_GC_by_categ_summary_feature,c('mean_diversity_EB'=paste0("mean_",DIVERSITY_MEASURE_CONSIDERED,"_EB",sep="")) )
 plyr::rename(div_recom_GC_by_categ_summary_feature,c('median_diversity_MB'=paste0("median_",DIVERSITY_MEASURE_CONSIDERED,"_MB",sep="")) )
 plyr::rename(div_recom_GC_by_categ_summary_feature,c('median_diversity_EB'=paste0("median_",DIVERSITY_MEASURE_CONSIDERED,"_EB",sep="")) )


write.table(div_recom_GC_by_categ_summary_feature, paste0(wd_output,paste0("stats_diversity_comparison_",POP1, "_", POP2,"_genomic_variables_",DIVERSITY_MEASURE_CONSIDERED,".csv") ), quote = F, row.names=F )

diversity_comparison_stats_df <- div_recom_GC_by_categ_summary_feature %>% ungroup () %>% dplyr::select (evolution_category, feature, total_count) %>% spread(.,evolution_category, total_count )
  
assign(paste0("stats_data_diversity_",POP1, "_diversity_", POP2,"_diversity_categories_",DIVERSITY_MEASURE_CONSIDERED), diversity_comparison_stats_df)
  
write.table(diversity_comparison_stats_df, paste0(wd_output,paste0("stats_diversity_comparison_",POP1, "_", POP2,"_number_per_feature_",DIVERSITY_MEASURE_CONSIDERED,".csv") ), quote = F, row.names=F )

return(div_recom_GC_by_categ_summary_feature)
rm(POP1, POP2)
}


# Creo las tablas

# Pi
c_ll_ki_n013_diversity_c_ll_no_n008_diver_recomb_GC_evol_caterogy_by_feature_pairwise <- divergence_recomb_and_GC_by_evol_category_by_feature(data_diversity_c_ll_ki_n013_diversity_c_ll_no_n008_diversity_categories_pairwise) 
c_ll_ki_n013_diversity_c_ll_po_n008_diver_recomb_GC_evol_caterogy_by_feature_pairwise <- divergence_recomb_and_GC_by_evol_category_by_feature(data_diversity_c_ll_ki_n013_diversity_c_ll_po_n008_diversity_categories_pairwise) 
c_lp_sm_n019_diversity_c_lp_do_n012_diver_recomb_GC_evol_caterogy_by_feature_pairwise <- divergence_recomb_and_GC_by_evol_category_by_feature(data_diversity_c_lp_sm_n019_diversity_c_lp_do_n012_diversity_categories_pairwise) 

# Watterson
c_ll_ki_n013_diversity_c_ll_no_n008_diver_recomb_GC_evol_caterogy_by_feature_watterson <- divergence_recomb_and_GC_by_evol_category_by_feature(data_diversity_c_ll_ki_n013_diversity_c_ll_no_n008_diversity_categories_watterson) 
c_ll_ki_n013_diversity_c_ll_po_n008_diver_recomb_GC_evol_caterogy_by_feature_watterson <- divergence_recomb_and_GC_by_evol_category_by_feature(data_diversity_c_ll_ki_n013_diversity_c_ll_po_n008_diversity_categories_watterson) 
c_lp_sm_n019_diversity_c_lp_do_n012_diver_recomb_GC_evol_caterogy_by_feature_watterson <- divergence_recomb_and_GC_by_evol_category_by_feature(data_diversity_c_lp_sm_n019_diversity_c_lp_do_n012_diversity_categories_watterson) 

```

## Test divesrity in MB test for differences 

We now know the diversity mean and median of the MB populations, first we have to know its distribution to see whether we must do a parametric or non parametric test

```{r}


DATAFRAMES=c("data_diversity_c_ll_ki_n013_diversity_c_ll_no_n008_diversity_categories_pairwise", "data_diversity_c_ll_ki_n013_diversity_c_ll_po_n008_diversity_categories_pairwise", "data_diversity_c_lp_sm_n019_diversity_c_lp_do_n012_diversity_categories_pairwise", "data_diversity_c_ll_ki_n013_diversity_c_ll_no_n008_diversity_categories_watterson", "data_diversity_c_ll_ki_n013_diversity_c_ll_po_n008_diversity_categories_watterson", "data_diversity_c_lp_sm_n019_diversity_c_lp_do_n012_diversity_categories_watterson")

for (DATAFRAME in DATAFRAMES) {
  
  POP1=get(DATAFRAME) %>% dplyr::select(pop.x) %>% dplyr::mutate(pop.x=as.character(pop.x)) %>% .[1,1] 
  POP2=get(DATAFRAME) %>% dplyr::select(pop.y) %>% dplyr::mutate(pop.y=as.character(pop.y)) %>% .[1,1] 

  DIVERSITY_MEASURE_CONSIDERED = get(DATAFRAME) %>% 
    dplyr::select(evolution_category) %>% 
    dplyr::mutate(evolution_category=as.character(evolution_category)) %>% 
    head(.,1) %>% 
    dplyr::mutate(diversity = ifelse (grepl("pairwise", evolution_category), "pairwise",
                              ifelse (grepl("watterson", evolution_category), "watterson", NA))) %>% 
    select(diversity) %>% 
    .[1,1]

  DATAFRAME_filtered <- get(DATAFRAME) %>% filter(., diversity_category==paste0("HD_",DIVERSITY_MEASURE_CONSIDERED))
  
  ggplot(DATAFRAME_filtered, aes_string(x=paste0(DIVERSITY_MEASURE_CONSIDERED,"_ave.x", sep="" ))) + 
  geom_density() +
  ggsave(paste0(wd_output,paste0("diversity_test_HD_pop_MB/",POP1,"_",POP2,"_",DIVERSITY_MEASURE_CONSIDERED,"_HD_density.pdf")))
  
  if (DIVERSITY_MEASURE_CONSIDERED=="pairwise") {
results_pairwise <- shapiro.test(DATAFRAME_filtered$pairwise_ave.x[0:5000])
a <- results_pairwise$p.value
write.csv(a,paste0(wd_output, "diversity_test_HD_pop_MB/",POP1,"_",POP2,"_",DIVERSITY_MEASURE_CONSIDERED,"_HD_normality_p_value.csv"))
  }
  
  if (DIVERSITY_MEASURE_CONSIDERED=="watterson") {
results_watteson <- shapiro.test(DATAFRAME_filtered$watterson_ave.x[0:5000])
b <- results_watteson$p.value
write.csv(b,paste0(wd_output, "diversity_test_HD_pop_MB/",POP1,"_",POP2,"_",DIVERSITY_MEASURE_CONSIDERED,"_HD_normality_p_value.csv"))
  }

  # Añadimos una categoría que sería, evaluación de perdida de watterson, pero basandonos en los cuadrantes de pi
  
  if (DIVERSITY_MEASURE_CONSIDERED=="watterson") {
results_watteson2 <- shapiro.test(DATAFRAME_filtered$pairwise_ave.x[0:5000])
b <- results_watteson2$p.value
write.csv(b,paste0(wd_output, "diversity_test_HD_pop_MB/",POP1,"_",POP2,"_",DIVERSITY_MEASURE_CONSIDERED,"_pairwise_evaluated_HD_normality_p_value.csv"))
  }
  
    
}


```


## U-MW test

```{r}

library(broom)
ruta_UMW_test_diversity <- "diversity_test_HD_pop_MB/"


DATAFRAMES=c("data_diversity_c_ll_ki_n013_diversity_c_ll_no_n008_diversity_categories_pairwise", "data_diversity_c_ll_ki_n013_diversity_c_ll_po_n008_diversity_categories_pairwise", "data_diversity_c_lp_sm_n019_diversity_c_lp_do_n012_diversity_categories_pairwise", "data_diversity_c_ll_ki_n013_diversity_c_ll_no_n008_diversity_categories_watterson", "data_diversity_c_ll_ki_n013_diversity_c_ll_po_n008_diversity_categories_watterson", "data_diversity_c_lp_sm_n019_diversity_c_lp_do_n012_diversity_categories_watterson")

# Factor order: D_ND_pairwise D_D_pairwise ND_ND_pairwise ND_D_pairwise
# HD --> D_ND_pairwise D_D_pairwise
# LD --> ND_ND_pairwise ND_D_pairwise

for (DATAFRAME in DATAFRAMES) 
  {

  
  POP1=get(DATAFRAME) %>% dplyr::select(pop.x) %>% dplyr::mutate(pop.x=as.character(pop.x)) %>% .[1,1] 
  POP2=get(DATAFRAME) %>% dplyr::select(pop.y) %>% dplyr::mutate(pop.y=as.character(pop.y)) %>% .[1,1] 

  DIVERSITY_MEASURE_CONSIDERED = get(DATAFRAME) %>% 
    dplyr::select(evolution_category) %>% 
    dplyr::mutate(evolution_category=as.character(evolution_category)) %>% 
    head(.,1) %>% 
    dplyr::mutate(diversity = ifelse (grepl("pairwise", evolution_category), "pairwise",
                              ifelse (grepl("watterson", evolution_category), "watterson", NA))) %>% 
    select(diversity) %>% 
    .[1,1]

DATAFRAME_filtered <- get(DATAFRAME) %>% filter(., diversity_category==paste0("HD_",DIVERSITY_MEASURE_CONSIDERED))

# Diversity:
  if (DIVERSITY_MEASURE_CONSIDERED=="pairwise") 
        {
    
diversity.greater <- with(DATAFRAME_filtered,
       by(DATAFRAME_filtered, feature,
          function(x) wilcox.test(pairwise_ave.x ~ evolution_category, data = x, conf.int = TRUE, alternative = "greater"))) %>% lapply(., tidy)  

diversity.less <- with(DATAFRAME_filtered,
       by(DATAFRAME_filtered, feature,
          function(x) wilcox.test(pairwise_ave.x ~ evolution_category, data = x, conf.int = TRUE, alternative = "less"))) %>% lapply(., tidy) 
}


  if (DIVERSITY_MEASURE_CONSIDERED=="watterson") 
        {
diversity.greater <- with(DATAFRAME_filtered,
       by(DATAFRAME_filtered, feature,
          function(x) wilcox.test(watterson_ave.x ~ evolution_category, data = x, conf.int = TRUE, alternative = "greater"))) %>% lapply(., tidy)  

diversity.less <- with(DATAFRAME_filtered,
       by(DATAFRAME_filtered, feature,
          function(x) wilcox.test(watterson_ave.x ~ evolution_category, data = x, conf.int = TRUE, alternative = "less"))) %>% lapply(., tidy) 

# Definimos cuadrantes para watterson pero los evaluamos en función de pi. Es decir, iro si los cuadrantes que han perdido o ganado diversidad para watterson, están influidos por la pi inicial. 

diversity.greater.PI <- with(DATAFRAME_filtered,
       by(DATAFRAME_filtered, feature,
          function(x) wilcox.test(pairwise_ave.x ~ evolution_category, data = x, conf.int = TRUE, alternative = "greater"))) %>% lapply(., tidy)  

diversity.less.PI <- with(DATAFRAME_filtered,
       by(DATAFRAME_filtered, feature,
          function(x) wilcox.test(pairwise_ave.x ~ evolution_category, data = x, conf.int = TRUE, alternative = "less"))) %>% lapply(., tidy) 

lista_results_diversity_melted.PI <- melt(list(diversity.greater.PI , diversity.less.PI)) %>% mutate(genomic_variable="pairwise_evaluation_watterson_quadrants") %>% spread(., variable, value)

write.table(format(lista_results_diversity_melted.PI, digits=8, scientific=T), paste(wd_output,ruta_UMW_test_diversity,POP1,"_",POP2,"_features_UMW_test_pairwise_evaluation_watterson_quadrants_HD.txt",sep=""), row.names = F)

}

lista_results_diversity_melted <- melt(list(diversity.greater , diversity.less)) %>% mutate(genomic_variable=DIVERSITY_MEASURE_CONSIDERED) %>% spread(., variable, value)

write.table(format(lista_results_diversity_melted, digits=8, scientific=T), paste(wd_output,ruta_UMW_test_diversity,POP1,"_",POP2,"_features_UMW_test_",DIVERSITY_MEASURE_CONSIDERED,"_HD.txt",sep=""), row.names = F)

rm(diversity.greater, diversity.less, lista_results_diversity_melted)

}
}
```





# --------------

## U-MW test & box plot category vs genomic variables

NUNCA USAR  stat_compare_means

Empleo el wilcox.test (por defecto tiene paired=F). Es un test para medidas no parametricas para comparación de rank. 

Explicacion: https://en.wikipedia.org/wiki/Mann–Whitney_U_test
https://data.library.virginia.edu/the-wilcoxon-rank-sum-test/
Check also: https://stats.stackexchange.com/questions/250468/wilcoxon-mann-whitney-test-giving-surprising-results

In statistics, the Mann–Whitney U test (also called the Mann–Whitney–Wilcoxon (MWW), Wilcoxon rank-sum test, or Wilcoxon–Mann–Whitney test) is a nonparametric test of the null hypothesis that it is equally likely that a randomly selected value from one sample will be less than or greater than a randomly selected value from a second sample.

Unlike the t-test it does not require the assumption of normal distributions. It is nearly as efficient as the t-test on normal distributions.

This test can be used to determine whether two independent samples were selected from populations having the same distribution; a similar nonparametric test used on dependent samples is the Wilcoxon signed-rank test.

-->  “true location shift is not equal to 0”. That’s another way of saying “the distribution of one population is shifted to the left or right of the other,” which implies different medians.
--> The Wilcoxon statistic is returned as W. This is NOT an estimate of the difference in medians.

--> wilcox.test function provides this information when we set conf.int = TRUE.

wilcox.test(weight ~ company, data = dat, conf.int = TRUE)

	Wilcoxon rank sum test

data:  weight by company
W = 13, p-value = 0.04988
alternative hypothesis: true location shift is not equal to 0
95 percent confidence interval:
 -8.5 -0.1
sample estimates:
difference in location 
                 -4.65 

This returns a “difference in location” measure of -4.65. The documentation for the wilcox.test function states this “does not estimate the difference in medians (a common misconception) but rather the median of the difference between a sample from x and a sample from y.”

Nota: https://stackoverflow.com/questions/54842012/different-p-value-in-ggplot2-stat-compare-means-and-wilcox-test
According to help(wilcox.test), if the samples contain less than 50 values (as in your case), the exact p-value is computed (unless you specify otherwise).

stat_compare_means has a method.args argument but it doesn't seem to pass the exact = TRUE specification correctly. Instead you can compute the p-value exactly how you want it first and then add it to the plot
Por tanto, los p-values son una aproximacion normal (In one case the p-value is exact and in the other it is a normal approximation.)


### U-MW test diversity category vs genomic variables

```{r}

ruta_UMW_test <- "genomic_variable_diversity_category_UMT_boxplot_mean/"

library(broom)

DATAFRAMES=c("data_diversity_c_ll_ki_n013_diversity_c_ll_no_n008_diversity_categories_pairwise", "data_diversity_c_ll_ki_n013_diversity_c_ll_po_n008_diversity_categories_pairwise", "data_diversity_c_lp_sm_n019_diversity_c_lp_do_n012_diversity_categories_pairwise", "data_diversity_c_ll_ki_n013_diversity_c_ll_no_n008_diversity_categories_watterson", "data_diversity_c_ll_ki_n013_diversity_c_ll_po_n008_diversity_categories_watterson", "data_diversity_c_lp_sm_n019_diversity_c_lp_do_n012_diversity_categories_watterson")

# Divergence
#Con este código lo que hacemos es que por cada feature (by) corremos el wilcox test. El resultado se guarda en una tabla que despues se va a limpiar usando la función tidy, y luego haciendo list juntamos todos los resultados, hasta que finalmente escribimos una tabla usando melt. 

for (DATAFRAME in DATAFRAMES) {
  
  POP1=get(DATAFRAME) %>% dplyr::select(pop.x) %>% dplyr::mutate(pop.x=as.character(pop.x)) %>% .[1,1] 
  POP2=get(DATAFRAME) %>% dplyr::select(pop.y) %>% dplyr::mutate(pop.y=as.character(pop.y)) %>% .[1,1] 

  DIVERSITY_MEASURE_CONSIDERED = get(DATAFRAME) %>% 
    dplyr::select(evolution_category) %>% 
    dplyr::mutate(evolution_category=as.character(evolution_category)) %>% 
    head(.,1) %>% 
    dplyr::mutate(diversity = ifelse (grepl("pairwise", evolution_category), "pairwise",
                              ifelse (grepl("watterson", evolution_category), "watterson", NA))) %>% 
    select(diversity) %>% 
    .[1,1]

# Divergence:
divergence.greater <- with(get(DATAFRAME),
       by(get(DATAFRAME), feature,
          function(x) wilcox.test(divergence ~ diversity_category, data = x, conf.int = TRUE, alternative = "greater"))) %>% lapply(., tidy) 
divergence.less <- with(get(DATAFRAME),
       by(get(DATAFRAME), feature,
          function(x) wilcox.test(divergence ~ diversity_category, data = x, conf.int = TRUE, alternative = "less"))) %>% lapply(., tidy) 

# Recombination
recombination.greater <- with(get(DATAFRAME),
       by(get(DATAFRAME), feature,
          function(x) wilcox.test(recombination_rate ~ diversity_category, data = x, conf.int = TRUE, alternative = "greater"))) %>% lapply(., tidy) 
recombination.less <- with(get(DATAFRAME),
       by(get(DATAFRAME), feature,
          function(x) wilcox.test(recombination_rate ~ diversity_category, data = x, conf.int = TRUE, alternative = "less"))) %>% lapply(., tidy) 

# GC content
GC_content.greater <- with(get(DATAFRAME),
       by(get(DATAFRAME), feature,
          function(x) wilcox.test(GC_content ~ diversity_category, data = x, conf.int = TRUE, alternative = "greater"))) %>% lapply(., tidy) 
GC_content.less <- with(get(DATAFRAME),
       by(get(DATAFRAME), feature,
          function(x) wilcox.test(GC_content ~ diversity_category, data = x, conf.int = TRUE, alternative = "less"))) %>% lapply(., tidy) 

lista_results_divergence_melted <- melt(list(divergence.greater , divergence.less)) %>% mutate(genomic_variable="divergence") %>% spread(., variable, value)
lista_results_recombination_melted <- melt(list(recombination.greater, recombination.less)) %>% mutate(genomic_variable="recombination") %>% spread(., variable, value)
lista_results_GC_content_melted <- melt(list(GC_content.greater, GC_content.less)) %>% mutate(genomic_variable="GC_content") %>% spread(., variable, value)

resultados_U_Man_Whitney <- rbind(lista_results_divergence_melted, lista_results_recombination_melted, lista_results_GC_content_melted)

write.table(format(resultados_U_Man_Whitney, digits=8, scientific=T), paste(wd_output,ruta_UMW_test,POP1,"_",POP2,"_features_UMW_test_",DIVERSITY_MEASURE_CONSIDERED,".txt",sep=""), row.names = F)

rm(divergence.greater, divergence.less, recombination.greater, recombination.less , GC_content.greater, GC_content.less, lista_results_divergence_melted,  lista_results_recombination_melted,  lista_results_GC_content_melted, resultados_U_Man_Whitney)

}


for (DATAFRAME in DATAFRAMES) 
  {

  POP1=get(DATAFRAME) %>% dplyr::select(pop.x) %>% dplyr::mutate(pop.x=as.character(pop.x)) %>% .[1,1] 
  POP2=get(DATAFRAME) %>% dplyr::select(pop.y) %>% dplyr::mutate(pop.y=as.character(pop.y)) %>% .[1,1] 

  DIVERSITY_MEASURE_CONSIDERED = get(DATAFRAME) %>% 
    dplyr::select(evolution_category) %>% 
    dplyr::mutate(evolution_category=as.character(evolution_category)) %>% 
    head(.,1) %>% 
    dplyr::mutate(diversity = ifelse (grepl("pairwise", evolution_category), "pairwise",
                              ifelse (grepl("watterson", evolution_category), "watterson", NA))) %>% 
    select(diversity) %>% 
    .[1,1]

# Divergence
divergence.greater <- wilcox.test(divergence ~ diversity_category, data = get(DATAFRAME), conf.int = TRUE, alternative = "greater") %>% tidy(.) 
divergence.less <- wilcox.test(divergence ~ diversity_category, data = get(DATAFRAME), conf.int = TRUE, alternative = "less") %>%  tidy(.) 
lista_divergence <- melt(list(divergence.greater, divergence.less)) %>% mutate(genomic_variable="divergence") %>% spread(., variable, value)

# Recombination
recombination.greater <- wilcox.test(recombination_rate ~ diversity_category, data = get(DATAFRAME), conf.int = TRUE, alternative = "greater") %>%  tidy(.)
recombination.less <- wilcox.test(recombination_rate ~ diversity_category, data = get(DATAFRAME), conf.int = TRUE, alternative = "less") %>%  tidy(.)
lista_recombination <- melt(list(recombination.greater, recombination.less)) %>% mutate(genomic_variable="recombination") %>% spread(., variable, value)

# GC content
GC_content.greater <- wilcox.test(GC_content ~ diversity_category, data = get(DATAFRAME), conf.int = TRUE, alternative = "greater") %>%  tidy(.)
GC_content.less <- wilcox.test(GC_content ~ diversity_category, data = get(DATAFRAME), conf.int = TRUE, alternative = "less") %>%  tidy(.)
lista_GC_content <- melt(list(GC_content.greater, GC_content.less)) %>% mutate(genomic_variable="GC_content") %>% spread(., variable, value)

resultados_U_Man_Whitney <- rbind(lista_divergence, lista_recombination, lista_GC_content)

write.table(format(resultados_U_Man_Whitney, digits=8, scientific=T), paste(wd_output,ruta_UMW_test,POP1,"_",POP2,"_UMW_test_",DIVERSITY_MEASURE_CONSIDERED,".txt",sep=""), row.names = F)

rm(divergence.greater, divergence.less, recombination.greater, recombination.less , GC_content.greater, GC_content.less, lista_divergence,  lista_recombination,  lista_GC_content, resultados_U_Man_Whitney)

}


```

### U-MW test evolutionary category vs genomic variables


```{r}
ruta_UMW_test <- "genomic_variable_diversity_category_UMT_boxplot_mean/"


DATAFRAMES=c("data_diversity_c_ll_ki_n013_diversity_c_ll_no_n008_diversity_categories_pairwise", "data_diversity_c_ll_ki_n013_diversity_c_ll_po_n008_diversity_categories_pairwise", "data_diversity_c_lp_sm_n019_diversity_c_lp_do_n012_diversity_categories_pairwise", "data_diversity_c_ll_ki_n013_diversity_c_ll_no_n008_diversity_categories_watterson", "data_diversity_c_ll_ki_n013_diversity_c_ll_po_n008_diversity_categories_watterson", "data_diversity_c_lp_sm_n019_diversity_c_lp_do_n012_diversity_categories_watterson")

DIVERSITY_CATEGORIES=c("HD","LD")
# Factor order: D_ND_pairwise D_D_pairwise ND_ND_pairwise ND_D_pairwise
# HD --> D_ND_pairwise D_D_pairwise
# LD --> ND_ND_pairwise ND_D_pairwise

for (DATAFRAME in DATAFRAMES) 
  {
  for (DIVERSITY_CATEGORY in DIVERSITY_CATEGORIES)
  {
  
  POP1=get(DATAFRAME) %>% dplyr::select(pop.x) %>% dplyr::mutate(pop.x=as.character(pop.x)) %>% .[1,1] 
  POP2=get(DATAFRAME) %>% dplyr::select(pop.y) %>% dplyr::mutate(pop.y=as.character(pop.y)) %>% .[1,1] 

  DIVERSITY_MEASURE_CONSIDERED = get(DATAFRAME) %>% 
    dplyr::select(evolution_category) %>% 
    dplyr::mutate(evolution_category=as.character(evolution_category)) %>% 
    head(.,1) %>% 
    dplyr::mutate(diversity = ifelse (grepl("pairwise", evolution_category), "pairwise",
                              ifelse (grepl("watterson", evolution_category), "watterson", NA))) %>% 
    select(diversity) %>% 
    .[1,1]

DATAFRAME_filtered=get(DATAFRAME) %>% filter(diversity_category==paste(DIVERSITY_CATEGORY,"_",DIVERSITY_MEASURE_CONSIDERED,sep=""))

# Divergence:
divergence.greater <- with(DATAFRAME_filtered,
       by(DATAFRAME_filtered, feature,
          function(x) wilcox.test(divergence ~ evolution_category, data = x, conf.int = TRUE, alternative = "greater"))) %>% lapply(., tidy) 
divergence.less <- with(DATAFRAME_filtered,
       by(DATAFRAME_filtered, feature,
          function(x) wilcox.test(divergence ~ evolution_category, data = x, conf.int = TRUE, alternative = "less"))) %>% lapply(., tidy) 

# Recombination
recombination.greater <- with(DATAFRAME_filtered,
       by(DATAFRAME_filtered, feature,
          function(x) wilcox.test(recombination_rate ~ evolution_category, data = x, conf.int = TRUE, alternative = "greater"))) %>% lapply(., tidy) 
recombination.less <- with(DATAFRAME_filtered,
       by(DATAFRAME_filtered, feature,
          function(x) wilcox.test(recombination_rate ~ evolution_category, data = x, conf.int = TRUE, alternative = "less"))) %>% lapply(., tidy) 

# GC content
GC_content.greater <- with(DATAFRAME_filtered,
       by(DATAFRAME_filtered, feature,
          function(x) wilcox.test(GC_content ~ evolution_category, data = x, conf.int = TRUE, alternative = "greater"))) %>% lapply(., tidy) 
GC_content.less <- with(DATAFRAME_filtered,
       by(DATAFRAME_filtered, feature,
          function(x) wilcox.test(GC_content ~ evolution_category, data = x, conf.int = TRUE, alternative = "less"))) %>% lapply(., tidy) 

lista_results_divergence_melted <- melt(list(divergence.greater , divergence.less)) %>% mutate(genomic_variable="divergence") %>% spread(., variable, value)
lista_results_recombination_melted <- melt(list(recombination.greater, recombination.less)) %>% mutate(genomic_variable="recombination") %>% spread(., variable, value)
lista_results_GC_content_melted <- melt(list(GC_content.greater, GC_content.less)) %>% mutate(genomic_variable="GC_content") %>% spread(., variable, value)

resultados_U_Man_Whitney <- rbind(lista_results_divergence_melted, lista_results_recombination_melted, lista_results_GC_content_melted)

write.table(format(resultados_U_Man_Whitney, digits=8, scientific=T), paste(wd_output,ruta_UMW_test,POP1,"_",POP2,"_features_UMW_test_",DIVERSITY_MEASURE_CONSIDERED,"_",DIVERSITY_CATEGORY, ".txt",sep=""), row.names = F)

rm(divergence.greater, divergence.less, recombination.greater, recombination.less , GC_content.greater, GC_content.less, lista_results_divergence_melted,  lista_results_recombination_melted,  lista_results_GC_content_melted, resultados_U_Man_Whitney)

}
}

```


#### Boxplot categories vs. divergence

```{r}

library("ggsignif")
library("ggpubr")
library("cowplot")
library(ggplot2); theme_set(theme_minimal())

ruta_UMW_test <- "genomic_variable_diversity_category_UMT_boxplot_mean/"

DATAFRAMES=c("data_diversity_c_ll_ki_n013_diversity_c_ll_no_n008_diversity_categories_pairwise", "data_diversity_c_ll_ki_n013_diversity_c_ll_po_n008_diversity_categories_pairwise", "data_diversity_c_lp_sm_n019_diversity_c_lp_do_n012_diversity_categories_pairwise", "data_diversity_c_ll_ki_n013_diversity_c_ll_no_n008_diversity_categories_watterson", "data_diversity_c_ll_ki_n013_diversity_c_ll_po_n008_diversity_categories_watterson", "data_diversity_c_lp_sm_n019_diversity_c_lp_do_n012_diversity_categories_watterson" )

DIVERSITY_CATEGORIES=c("HD","LD")
# Factor order: D_ND_pairwise D_D_pairwise ND_ND_pairwise ND_D_pairwise
# HD --> D_ND_pairwise D_D_pairwise
# LD --> ND_ND_pairwise ND_D_pairwise

GENOMIC_VARIABLES=c("divergence", "recombination_rate", "GC_content")
TEST_TYPES=c("less", "greater")
#fun_mean <- function(x){return(round(data.frame(y=mean(x),label=mean(x,na.rm=T)),digit=5))}

for (DATAFRAME in DATAFRAMES) 
{
  for (DIVERSITY_CATEGORY in DIVERSITY_CATEGORIES)
  {
    for (GENOMIC_VARIABLE in GENOMIC_VARIABLES)
    {
      for (TEST_TYPE in TEST_TYPES)
      {
        POP1=get(DATAFRAME) %>% dplyr::select(pop.x) %>% dplyr::mutate(pop.x=as.character(pop.x)) %>% .[1,1] 
        POP2=get(DATAFRAME) %>% dplyr::select(pop.y) %>% dplyr::mutate(pop.y=as.character(pop.y)) %>% .[1,1] 
        
        DIVERSITY_MEASURE_CONSIDERED = get(DATAFRAME) %>% 
          dplyr::select(evolution_category) %>% 
          dplyr::mutate(evolution_category=as.character(evolution_category)) %>% 
          head(.,1) %>% 
          dplyr::mutate(diversity = ifelse (grepl("pairwise", evolution_category), "pairwise",
                                            ifelse (grepl("watterson", evolution_category), "watterson", NA))) %>% 
          select(diversity) %>% 
          .[1,1]
        
        # Filtro mi DF para las categorías con las que estamos trabajando
        DATAFRAME_filtered=get(DATAFRAME) %>% filter(diversity_category==paste(DIVERSITY_CATEGORY,"_",DIVERSITY_MEASURE_CONSIDERED,sep=""))
        
        # Selecciono cuales van a ser mis comparaciones (eg. ND-ND vs ND-D)
        my_comparisons <- unique(DATAFRAME_filtered$evolution_category) %>% as.vector() %>% list()
        
        # Selecciono los límites del plot
        if (GENOMIC_VARIABLE=="divergence") 
        {
          sts <- boxplot.stats((DATAFRAME_filtered %>% filter (type_chr=="autosomes") %>% filter(diversity_category==paste(DIVERSITY_CATEGORY,"_",DIVERSITY_MEASURE_CONSIDERED,sep="")))$divergence)$stats  # Compute lower and upper whisker limits
        }
        
        if (GENOMIC_VARIABLE=="recombination_rate") 
        {
          sts <- boxplot.stats((DATAFRAME_filtered %>% filter (type_chr=="autosomes") %>% filter(diversity_category==paste(DIVERSITY_CATEGORY,"_",DIVERSITY_MEASURE_CONSIDERED,sep="")))$recombination_rate)$stats  # Compute lower and upper whisker limits
        }
        
        if (GENOMIC_VARIABLE=="GC_content") 
        {
          sts <- boxplot.stats((DATAFRAME_filtered %>% filter (type_chr=="autosomes") %>% filter(diversity_category==paste(DIVERSITY_CATEGORY,"_",DIVERSITY_MEASURE_CONSIDERED,sep="")))$GC_content)$stats  # Compute lower and upper whisker limits
        }
        
               
        # Mean general ##

        #   ggplot((DATAFRAME_filtered %>% filter (type_chr=="autosomes") %>% filter(diversity_category==paste(DIVERSITY_CATEGORY,"_",DIVERSITY_MEASURE_CONSIDERED,sep=""))), aes_string("evolution_category",GENOMIC_VARIABLE)) +
        #   coord_cartesian(ylim = c(0,sts[5])) +
        #   stat_summary(aes(colour=evolution_category),fun.data = "mean_cl_boot", size = 0.5) +
        #   scale_colour_viridis_d(option="cividis") +
        #   geom_signif(comparisons = my_comparisons, test="wilcox.test", y_position=sts[4], tip_length=0, linetype="blank", test.args=list(alternative=TEST_TYPE)) + 
        #   theme(strip.text.x = element_text(angle = 75), axis.text.x = element_blank()) +
        #   ggsave(paste(wd_output,ruta_UMW_test,POP1,"_",POP2,"_",GENOMIC_VARIABLE,"_mean_se_",DIVERSITY_CATEGORY,"_", DIVERSITY_MEASURE_CONSIDERED, "_alternative_",TEST_TYPE ,".pdf",sep=""))
        # 
        # ## Mean feature ##
        # 
        #   ggplot((DATAFRAME_filtered %>% filter (type_chr=="autosomes") %>% filter(diversity_category==paste(DIVERSITY_CATEGORY,"_",DIVERSITY_MEASURE_CONSIDERED,sep=""))), aes_string("evolution_category",GENOMIC_VARIABLE)) +
        #   coord_cartesian(ylim = c(0,sts[5])) +
        #   facet_grid(col = vars(feature) ) +
        #   stat_summary(aes(colour=evolution_category),fun.data = "mean_cl_boot", size = 0.5) +
        #   scale_colour_viridis_d(option="cividis") +
        #   geom_signif(comparisons = my_comparisons, test="wilcox.test", y_position=sts[4], tip_length=0, linetype="blank", test.args=list(alternative=TEST_TYPE)) + 
        #   theme(strip.text.x = element_text(angle = 75), axis.text.x = element_blank()) +
        #   ggsave(paste(wd_output,ruta_UMW_test,POP1,"_",POP2,"_",GENOMIC_VARIABLE,"_mean_se_features_",DIVERSITY_CATEGORY,"_", DIVERSITY_MEASURE_CONSIDERED, "_alternative_",TEST_TYPE ,".pdf",sep=""))
        
        ## Boxplot general ##
        
        ggplot((DATAFRAME_filtered %>% filter (type_chr=="autosomes") %>% filter(diversity_category==paste(DIVERSITY_CATEGORY,"_",DIVERSITY_MEASURE_CONSIDERED,sep=""))), aes_string("evolution_category",GENOMIC_VARIABLE)) +
          geom_boxplot(aes(colour=evolution_category),outlier.shape = NA) +
          scale_colour_viridis_d(option="cividis") +
          coord_cartesian(ylim = c(0,max(sts)*2.3)) +
          geom_signif(comparisons = my_comparisons, test="wilcox.test",  y_position=max(sts)*2.1, tip_length=0, linetype="blank", test.args=list(alternative=TEST_TYPE), map_signif_level=TRUE)  + 
          theme(strip.text.x = element_text(angle = 75), axis.text.x = element_blank()) +
          ggplot2::ggsave(paste(wd_output,ruta_UMW_test,POP1,"_",POP2,"_",GENOMIC_VARIABLE,"_boxplot_",DIVERSITY_CATEGORY,"_", DIVERSITY_MEASURE_CONSIDERED, "_alternative_",TEST_TYPE ,".pdf",sep=""))
        
        
        ## Boxplot por feature ##
        
        ggplot((DATAFRAME_filtered %>% filter (type_chr=="autosomes") %>% filter(diversity_category==paste(DIVERSITY_CATEGORY,"_",DIVERSITY_MEASURE_CONSIDERED,sep=""))), aes_string("evolution_category",GENOMIC_VARIABLE)) +
          facet_grid(col = vars(feature) ) +
          geom_boxplot(aes(colour=evolution_category),outlier.shape = NA) +
          scale_colour_viridis_d(option="cividis") +
          coord_cartesian(ylim = c(0,max(sts)*2.3)) +
          geom_signif(comparisons = my_comparisons, test="wilcox.test",  y_position=max(sts)*2.1, tip_length=0, linetype="blank", test.args=list(alternative=TEST_TYPE), map_signif_level=TRUE)  + 
          theme(strip.text.x = element_text(angle = 75), axis.text.x = element_blank()) +
          ggplot2::ggsave(paste(wd_output,ruta_UMW_test,POP1,"_",POP2,"_",GENOMIC_VARIABLE,"_boxplot_features_",DIVERSITY_CATEGORY,"_", DIVERSITY_MEASURE_CONSIDERED, "_alternative_",TEST_TYPE ,".pdf",sep=""))
        
      }
    }
  }
}

```



#----------------------------------------
# Global
### Summary stats 

Como queremos hacerlo relativo al tamaño de cada unidad primero tengo que calcular la tabla con los estadísticos (mean and stdev basado en bootstrapping), y despues plotearla. No puedo hacer las dos cosas en un mismo plot de R como hacía antes usando stat_summary (mean_cl_boot).

### Stats

```{r}
  
# Low values to zero:
  # WATTERSON
  # Mean dr distribution
  # Calculo el valor medio por feature para sacar el maximo y mínimo para luego establecer los límites del plot
mean <- get(DATAFRAME) %>% 
             dplyr::group_by(feature) %>%
             dplyr::summarise(
            delta_watterson_average_normalized_zero_ave=mean(delta_watterson_average_normalized_zero,na.rm=TRUE)) %>% select(-feature) %>% as.vector(.)
# Plot de la media global
 a <- ggplot (get(DATAFRAME)) +
    stat_summary(aes(x=comparison, y=delta_watterson_average_normalized_zero), fun.data = "mean_cl_boot", colour = "black", size = 0.5) +
    labs(title=paste("Mean for the Delta comparing Watterson:", POPULATION2,"vs", POPULATION1, sep =" ")) +    
   theme(axis.title = element_blank())+
    coord_flip(ylim = c(min(mean)-0.1, max(mean)+0.1)) 
 
 b <-  ggplot (get(DATAFRAME)) +
    stat_summary(aes(x=feature, y=delta_watterson_average_normalized_zero), fun.data = "mean_cl_boot", colour = "black", size = 0.5) +
   labs(x ="Feature", y = "Mean") +
    coord_flip(ylim = c(min(mean)-0.1, max(mean)+0.1)) 

 a.b <- ggarrange(a, b,  
          labels = c("A", "B"),
          ncol = 1, nrow = 2, align="hv", heights=c(1,6))
  
    ggsave (paste(wd_output,DATAFRAME,"_delta_zero_watterson_mean_feature.pdf", sep=""),a.b, width = 20, height = 25, units = "cm")

    ## Plot combinado de mean per feature, con una raya para la media
    ggplot (get(DATAFRAME)) +
      geom_hline(yintercept=mean(get(DATAFRAME)$delta_watterson_average_normalized_zero, na.rm=TRUE), colour ="grey60")  +
      stat_summary(aes(x=feature, y=delta_watterson_average_normalized_zero), fun.data = "mean_cl_boot", colour = "black", size = 0.5) +
      labs(x ="Feature", y = "Mean") +
      coord_flip(ylim = c(min(mean)-0.1, max(mean)+0.1)) +
      ggsave (paste(wd_output,DATAFRAME,"_delta_zero_watterson_mean_feature_one_pannel.pdf", sep=""), width = 20, height = 25, units = "cm")
   ## Plot combinado de mean per feature, con una raya para la media wo -1 and +1
    ggplot (get(DATAFRAME) %>% filter(delta_watterson_average_normalized_zero!=1 & delta_watterson_average_normalized_zero!=-1)) +
      geom_hline(data=get(DATAFRAME) %>% filter(delta_watterson_average_normalized_zero!=1 & delta_watterson_average_normalized_zero!=-1), aes(yintercept=mean(delta_watterson_average_normalized_zero, na.rm=TRUE)), color ="grey60")  +
      stat_summary(aes(x=feature, y=delta_watterson_average_normalized_zero), fun.data = "mean_cl_boot", colour = "black", size = 0.5) +
      labs(x ="Feature", y = "Mean") +
      coord_flip() +
      ggsave (paste(wd_output,DATAFRAME,"_delta_zero_watterson_mean_feature_one_pannel_wo_1_&_minu1.pdf", sep=""), width = 20, height = 25, units = "cm")
    # Pi # 
    Mean dr distribution
  mean <- get(DATAFRAME) %>% 
             dplyr::group_by(feature) %>%
             dplyr::summarise(
            delta_pairwise_average_normalized_zero_ave=mean(delta_pairwise_average_normalized_zero,na.rm=TRUE)) %>% select(-feature) %>% as.vector(.)

 a <- ggplot (get(DATAFRAME)) +
    stat_summary(aes(x=comparison, y=delta_pairwise_average_normalized_zero), fun.data = "mean_cl_boot", colour = "black", size = 0.5) +
    labs(title=paste("Mean for the Delta comparing pairwise:", POPULATION2,"vs", POPULATION1, sep =" ")) +    
   theme(axis.title = element_blank())+
    coord_flip(ylim = c(min(mean)-0.1, max(mean)+0.1)) 
 
 b <-  ggplot (get(DATAFRAME)) +
    stat_summary(aes(x=feature, y=delta_pairwise_average_normalized_zero), fun.data = "mean_cl_boot", colour = "black", size = 0.5) +
   labs(x ="Feature", y = "Mean") +
    coord_flip(ylim = c(min(mean)-0.1, max(mean)+0.1)) 

 
 a.b <- ggarrange(a, b,  
          labels = c("A", "B"),
          ncol = 1, nrow = 2, align="hv", heights=c(1,6))
  
    ggsave (paste(wd_output,DATAFRAME,"_delta_zero_pairwise_mean_feature.pdf", sep=""),a.b, width = 20, height = 25, units = "cm")
    
    ## Plot combinado de mean per feature, con una raya para la media
    
    ggplot (get(DATAFRAME)) +
      geom_hline(yintercept=mean(get(DATAFRAME)$delta_pairwise_average_normalized_zero, na.rm=TRUE), colour ="grey60")  +
      stat_summary(aes(x=feature, y=delta_pairwise_average_normalized_zero), fun.data = "mean_cl_boot", colour = "black", size = 0.5) +
      labs(x ="Feature", y = "Mean") +
      coord_flip(ylim = c(min(mean)-0.1, max(mean)+0.1)) +
      ggsave (paste(wd_output,DATAFRAME,"_delta_zero_pairwise_mean_feature_one_pannel.pdf", sep=""), width = 20, height = 25, units = "cm")
    
       ## Plot combinado de mean per feature, con una raya para la media wo -1 and +1
    
    ggplot (get(DATAFRAME) %>% filter(delta_pairwise_average_normalized_zero!=1 & delta_pairwise_average_normalized_zero!=-1)) +
      geom_hline(data=get(DATAFRAME) %>% filter(delta_pairwise_average_normalized_zero!=1 & delta_pairwise_average_normalized_zero!=-1), aes(yintercept=mean(delta_pairwise_average_normalized_zero, na.rm=TRUE)), color ="grey60")  +
      stat_summary(aes(x=feature, y=delta_pairwise_average_normalized_zero), fun.data = "mean_cl_boot", colour = "black", size = 0.5) +
      labs(x ="Feature", y = "Mean") +
      coord_flip() +
      ggsave (paste(wd_output,DATAFRAME,"_delta_zero_pairwise_mean_feature_one_pannel_wo_1_&_minu1.pdf", sep=""), width = 20, height = 25, units = "cm")
   
    


```



Ahora hago el ratio de las medias.

```{r}

# Saco las tablas para cada población y añado una columna en la que corrijo por la media de pairwise. 

POPS=c("c_ll_ki_n013","c_ll_no_n008","c_ll_po_n008", "c_lp_do_n012", "c_lp_sm_n019")

# Feature
for (POP in POPS)
  {print (POP)
    data.frame <-  stats_df_pop_feature  %>%  filter (pop==as.character(POP))
    assign(paste(POP,"_stats_feature", sep=""), data.frame)
  rm (data.frame)}

# Chr
for (POP in POPS)
{print (POP)
    data.frame <-  stats_df_pop_chr  %>%  filter (pop==as.character(POP))
    assign(paste(POP,"_stats_chr", sep=""), data.frame)
  rm (data.frame)}

# Region
for (POP in POPS)
{print (POP)
    data.frame <-  stats_df_pop_region  %>%  filter (pop==as.character(POP))
    assign(paste(POP,"_stats_region", sep=""), data.frame)
  rm (data.frame)}


## INTERACCION
# Feature - chr
for (POP in POPS)
{print (POP)
    data.frame <-  stats_df_pop_feature_chr  %>%  filter (pop==as.character(POP))
    assign(paste(POP,"_stats_feature_chr", sep=""), data.frame)
  rm (data.frame)}

# Feature - region
for (POP in POPS)
{ print (POP)
    data.frame <-  stats_df_pop_feature_region  %>%  filter (pop==as.character(POP))
    assign(paste(POP,"_stats_feature_region", sep=""), data.frame)
  rm (data.frame)}

# Region - chr
for (POP in POPS)
{print (POP)
    data.frame <-  stats_df_pop_region_chr  %>%  filter (pop==as.character(POP))
    assign(paste(POP,"_stats_region_chr", sep=""), data.frame)
  rm (data.frame)}


```

Sobre la de stats de cada población. ¡¡Es el ratio de las medias!!!

#### One factor: Ratio and pairwise table

##### Feature

```{r}

# Calculo el ratio para la mediana, y también reporto las wmean para poder plotearla:

bootleneck_vs_non_bootleneck_interaction_stats_feature <- function (dataframe_POP1, dataframe_POP2, name_POP1, name_POP2){
  
  # Nombre de las poblaciones
  
  POP1=as.character(as.data.frame(dataframe_POP1) %>% select (pop) %>% mutate(pop=as.character(pop)) %>% .[1,1]) 
  POP2=as.character(as.data.frame(dataframe_POP2) %>% select (pop) %>% mutate(pop=as.character(pop)) %>% .[1,1]) 
   
  complete_pop_name1=as.character(as.data.frame(dataframe_POP1) %>% select (Populations) %>% mutate(Populations=as.character(Populations)) %>% .[1,1]) 
  complete_pop_name2=as.character(as.data.frame(dataframe_POP2) %>% select (Populations) %>% mutate(Populations=as.character(Populations)) %>% .[1,1]) 

# AUTOSOMES
  
  # All values
  autosomes_pairwise_average_intergenic_per_unit_pop1_median <- as.numeric(autosomes_intergenic_average_values %>% filter (pop==as.character(POP1)) %>% select (median_pairwise_ave_intergenic)) 
  autosomes_watterson_average_intergenic_per_unit_pop1_median <- as.numeric(autosomes_intergenic_average_values %>% filter (pop==as.character(POP1)) %>% select (median_watterson_ave_intergenic))  
  
  autosomes_pairwise_average_intergenic_per_unit_pop2_median <- as.numeric(autosomes_intergenic_average_values %>% filter (pop==as.character(POP2)) %>% select (median_pairwise_ave_intergenic)) 
  autosomes_watterson_average_intergenic_per_unit_pop2_median <- as.numeric(autosomes_intergenic_average_values %>% filter (pop==as.character(POP2)) %>% select (median_watterson_ave_intergenic))  
  
  
  # Replacing low values -> 0
  autosomes_pairwise_average_intergenic_per_unit_pop1_median_zero <- as.numeric(autosomes_intergenic_average_values %>% filter (pop==as.character(POP1)) %>% select (median_pairwise_ave_zero_intergenic)) 
  autosomes_watterson_average_intergenic_per_unit_pop1_median_zero <- as.numeric(autosomes_intergenic_average_values %>% filter (pop==as.character(POP1)) %>% select (median_watterson_ave_zero_intergenic))  
  
  autosomes_pairwise_average_intergenic_per_unit_pop2_median_zero <- as.numeric(autosomes_intergenic_average_values %>% filter (pop==as.character(POP2)) %>% select (median_pairwise_ave_zero_intergenic)) 
  autosomes_watterson_average_intergenic_per_unit_pop2_median_zero <- as.numeric(autosomes_intergenic_average_values %>% filter (pop==as.character(POP2)) %>% select (median_watterson_ave_zero_intergenic))  
  

# CHRX.

  # All values
  chrX_pairwise_average_intergenic_per_unit_pop1_median <- as.numeric(chrX_intergenic_average_values %>% filter (pop==as.character(POP1)) %>% select (median_pairwise_ave_intergenic)) 
  chrX_watterson_average_intergenic_per_unit_pop1_median <- as.numeric(chrX_intergenic_average_values %>% filter (pop==as.character(POP1)) %>% select (median_watterson_ave_intergenic))  
  
  chrX_pairwise_average_intergenic_per_unit_pop2_median <- as.numeric(chrX_intergenic_average_values %>% filter (pop==as.character(POP2)) %>% select (median_pairwise_ave_intergenic)) 
  chrX_watterson_average_intergenic_per_unit_pop2_median <- as.numeric(chrX_intergenic_average_values %>% filter (pop==as.character(POP2)) %>% select (median_watterson_ave_intergenic))  
  
  # Replacing low values -> 0
  chrX_pairwise_average_intergenic_per_unit_pop1_median_zero <- as.numeric(chrX_intergenic_average_values %>% filter (pop==as.character(POP1)) %>% select (median_pairwise_ave_zero_intergenic)) 
  chrX_watterson_average_intergenic_per_unit_pop1_median_zero <- as.numeric(chrX_intergenic_average_values %>% filter (pop==as.character(POP1)) %>% select (median_watterson_ave_zero_intergenic))  
  
  chrX_pairwise_average_intergenic_per_unit_pop2_median_zero <- as.numeric(chrX_intergenic_average_values %>% filter (pop==as.character(POP2)) %>% select (median_pairwise_ave_zero_intergenic)) 
  chrX_watterson_average_intergenic_per_unit_pop2_median_zero <- as.numeric(chrX_intergenic_average_values %>% filter (pop==as.character(POP2)) %>% select (median_watterson_ave_zero_intergenic))  
  
  
  # Calculo de los ratios globales.
  
  ratio_averages_POP1_POP2 <- full_join ( dataframe_POP1, dataframe_POP2, by=c("feature", "type_chr", "Species")) %>% mutate (comparison=paste(complete_pop_name1,"-", complete_pop_name2, sep="")) %>% 
    
      
  # All values

    mutate (ratio_median_pairwise = median_pairwise_ave.y/median_pairwise_ave.x) %>% 
    mutate (ratio_median_watterson = median_watterson_ave.y/median_watterson_ave.x) %>% 

    
  # Replacing low values -> 0

    mutate (ratio_median_pairwise_zero = median_pairwise_zero.y/median_pairwise_zero.x) %>% 
    mutate (ratio_median_watterson_zero = median_watterson_zero.y/median_watterson_zero.x) %>% 
  

  # All values corrected by intergenic
    
    mutate (ratio_median_pairwise_corrected = ifelse(type_chr=="autosomes",                  (median_pairwise_ave.y/autosomes_pairwise_average_intergenic_per_unit_pop2_median)/(median_pairwise_ave.x/autosomes_pairwise_average_intergenic_per_unit_pop1_median), 
 # else
(median_pairwise_ave.y/chrX_pairwise_average_intergenic_per_unit_pop2_median)/(median_pairwise_ave.x/chrX_pairwise_average_intergenic_per_unit_pop1_median))) %>% 
  
    mutate (ratio_median_watterson_corrected = ifelse(type_chr=="autosomes",                  (median_watterson_ave.y/autosomes_watterson_average_intergenic_per_unit_pop2_median)/(median_watterson_ave.x/autosomes_watterson_average_intergenic_per_unit_pop1_median), 
# else
(median_watterson_ave.y/chrX_watterson_average_intergenic_per_unit_pop2_median)/(median_watterson_ave.x/chrX_watterson_average_intergenic_per_unit_pop1_median))) %>% 
    
  # Replacing low values -> 0 corrected by intergenic
  
    mutate (ratio_median_pairwise_corrected_zero = ifelse(type_chr=="autosomes",                  (median_pairwise_zero.y/autosomes_pairwise_average_intergenic_per_unit_pop2_median_zero)/(median_pairwise_zero.x/autosomes_pairwise_average_intergenic_per_unit_pop1_median_zero), 
 # else
(median_pairwise_zero.y/chrX_pairwise_average_intergenic_per_unit_pop2_median_zero)/(median_pairwise_zero.x/chrX_pairwise_average_intergenic_per_unit_pop1_median_zero))) %>% 
  
    # WATTERSON
    mutate (ratio_median_watterson_corrected_zero = ifelse(type_chr=="autosomes",                  (median_watterson_zero.y/autosomes_watterson_average_intergenic_per_unit_pop2_median_zero)/(median_watterson_zero.x/autosomes_watterson_average_intergenic_per_unit_pop1_median_zero), 
# else
(median_watterson_zero.y/chrX_watterson_average_intergenic_per_unit_pop2_median_zero)/(median_watterson_zero.x/chrX_watterson_average_intergenic_per_unit_pop1_median_zero)))

  
  dataframename <- paste ("interaction_stats", name_POP1, name_POP2,  sep="_")
  assign (dataframename, ratio_averages_POP1_POP2,.GlobalEnv)
}

```

Creo las data frame

```{r}

# Create data frame

# Dataframe Kirov-Norway
bootleneck_vs_non_bootleneck_interaction_stats_feature(c_ll_ki_n013_stats_feature,c_ll_no_n008_stats_feature, deparse(substitute(c_ll_ki_n013_stats_feature)),deparse(substitute(c_ll_no_n008_stats_feature)))

# Dataframe Kirov-Poland
bootleneck_vs_non_bootleneck_interaction_stats_feature(c_ll_ki_n013_stats_feature,c_ll_po_n008_stats_feature, deparse(substitute(c_ll_ki_n013_stats_feature)),deparse(substitute(c_ll_po_n008_stats_feature)))

# Dataframe Sierra_Morena-Doñana
bootleneck_vs_non_bootleneck_interaction_stats_feature(c_lp_sm_n019_stats_feature, c_lp_do_n012_stats_feature, deparse(substitute(c_lp_sm_n019_stats_feature)),deparse(substitute(c_lp_do_n012_stats_feature)))


interaction_stats_all_pops_feature <- rbind (interaction_stats_c_ll_ki_n013_stats_feature_c_ll_no_n008_stats_feature, interaction_stats_c_ll_ki_n013_stats_feature_c_ll_po_n008_stats_feature, interaction_stats_c_lp_sm_n019_stats_feature_c_lp_do_n012_stats_feature)

write.table(interaction_stats_all_pops_feature, paste(wd_output,"interaction_stats_autosomes_feature_all_pops.tsv",sep=""),quote = F,  row.names = F, sep =";", dec="," )


```

##### Region

```{r}


# Calculo el ratio para la mediana:

bootleneck_vs_non_bootleneck_interaction_stats_region <- function (dataframe_POP1, dataframe_POP2, name_POP1, name_POP2){
  
  # Nombre de las poblaciones
  
  POP1=as.character(as.data.frame(dataframe_POP1) %>% select (pop) %>% mutate(pop=as.character(pop)) %>% .[1,1]) 
  POP2=as.character(as.data.frame(dataframe_POP2) %>% select (pop) %>% mutate(pop=as.character(pop)) %>% .[1,1]) 
   
  complete_pop_name1=as.character(as.data.frame(dataframe_POP1) %>% select (Populations) %>% mutate(Populations=as.character(Populations)) %>% .[1,1]) 
  complete_pop_name2=as.character(as.data.frame(dataframe_POP2) %>% select (Populations) %>% mutate(Populations=as.character(Populations)) %>% .[1,1]) 

# AUTOSOMES
  
  # All values
  autosomes_pairwise_average_intergenic_per_unit_pop1_median <- as.numeric(autosomes_intergenic_average_values %>% filter (pop==as.character(POP1)) %>% select (median_pairwise_ave_intergenic)) 
  autosomes_watterson_average_intergenic_per_unit_pop1_median <- as.numeric(autosomes_intergenic_average_values %>% filter (pop==as.character(POP1)) %>% select (median_watterson_ave_intergenic))  
  
  autosomes_pairwise_average_intergenic_per_unit_pop2_median <- as.numeric(autosomes_intergenic_average_values %>% filter (pop==as.character(POP2)) %>% select (median_pairwise_ave_intergenic)) 
  autosomes_watterson_average_intergenic_per_unit_pop2_median <- as.numeric(autosomes_intergenic_average_values %>% filter (pop==as.character(POP2)) %>% select (median_watterson_ave_intergenic))  
  
  # Replacing low values -> 0
  autosomes_pairwise_average_intergenic_per_unit_pop1_median_zero <- as.numeric(autosomes_intergenic_average_values %>% filter (pop==as.character(POP1)) %>% select (median_pairwise_ave_zero_intergenic)) 
  autosomes_watterson_average_intergenic_per_unit_pop1_median_zero <- as.numeric(autosomes_intergenic_average_values %>% filter (pop==as.character(POP1)) %>% select (median_watterson_ave_zero_intergenic))  
  
  autosomes_pairwise_average_intergenic_per_unit_pop2_median_zero <- as.numeric(autosomes_intergenic_average_values %>% filter (pop==as.character(POP2)) %>% select (median_pairwise_ave_zero_intergenic)) 
  autosomes_watterson_average_intergenic_per_unit_pop2_median_zero <- as.numeric(autosomes_intergenic_average_values %>% filter (pop==as.character(POP2)) %>% select (median_watterson_ave_zero_intergenic))  
  

# CHRX.

  # All values
  chrX_pairwise_average_intergenic_per_unit_pop1_median <- as.numeric(chrX_intergenic_average_values %>% filter (pop==as.character(POP1)) %>% select (median_pairwise_ave_intergenic)) 
  chrX_watterson_average_intergenic_per_unit_pop1_median <- as.numeric(chrX_intergenic_average_values %>% filter (pop==as.character(POP1)) %>% select (median_watterson_ave_intergenic))  
  
  chrX_pairwise_average_intergenic_per_unit_pop2_median <- as.numeric(chrX_intergenic_average_values %>% filter (pop==as.character(POP2)) %>% select (median_pairwise_ave_intergenic)) 
  chrX_watterson_average_intergenic_per_unit_pop2_median <- as.numeric(chrX_intergenic_average_values %>% filter (pop==as.character(POP2)) %>% select (median_watterson_ave_intergenic))  
  
  # Replacing low values -> 0
  chrX_pairwise_average_intergenic_per_unit_pop1_median_zero <- as.numeric(chrX_intergenic_average_values %>% filter (pop==as.character(POP1)) %>% select (median_pairwise_ave_zero_intergenic)) 
  chrX_watterson_average_intergenic_per_unit_pop1_median_zero <- as.numeric(chrX_intergenic_average_values %>% filter (pop==as.character(POP1)) %>% select (median_watterson_ave_zero_intergenic))  
  
  chrX_pairwise_average_intergenic_per_unit_pop2_median_zero <- as.numeric(chrX_intergenic_average_values %>% filter (pop==as.character(POP2)) %>% select (median_pairwise_ave_zero_intergenic)) 
  chrX_watterson_average_intergenic_per_unit_pop2_median_zero <- as.numeric(chrX_intergenic_average_values %>% filter (pop==as.character(POP2)) %>% select (median_watterson_ave_zero_intergenic))  
  
  # Calculo de los ratios globales.
  
  ratio_averages_POP1_POP2 <- full_join (dataframe_POP1, dataframe_POP2, by=c("region", "type_chr", "Species")) %>% mutate (comparison=paste(complete_pop_name1,"-", complete_pop_name2, sep="")) %>% 
  
  # All values

    mutate (ratio_median_pairwise = median_pairwise_ave.y/median_pairwise_ave.x) %>% 
    mutate (ratio_median_watterson = median_watterson_ave.y/median_watterson_ave.x) %>% 

  # Replacing low values -> 0

    mutate (ratio_median_pairwise_zero = median_pairwise_zero.y/median_pairwise_zero.x) %>% 
    mutate (ratio_median_watterson_zero = median_watterson_zero.y/median_watterson_zero.x) %>% 
 
  # All values corrected intergenic
    
    mutate (ratio_median_pairwise_corrected = ifelse(type_chr=="autosomes",                  (median_pairwise_ave.y/autosomes_pairwise_average_intergenic_per_unit_pop2_median)/(median_pairwise_ave.x/autosomes_pairwise_average_intergenic_per_unit_pop1_median), 
 # else
(median_pairwise_ave.y/chrX_pairwise_average_intergenic_per_unit_pop2_median)/(median_pairwise_ave.x/chrX_pairwise_average_intergenic_per_unit_pop1_median))) %>% 
   mutate (ratio_median_watterson_corrected = ifelse(type_chr=="autosomes",                  (median_watterson_ave.y/autosomes_watterson_average_intergenic_per_unit_pop2_median)/(median_watterson_ave.x/autosomes_watterson_average_intergenic_per_unit_pop1_median), 
# else
(median_watterson_ave.y/chrX_watterson_average_intergenic_per_unit_pop2_median)/(median_watterson_ave.x/chrX_watterson_average_intergenic_per_unit_pop1_median))) %>% 
    
  # Replacing low values -> 0 corrected intergenic
  

    mutate (ratio_median_pairwise_corrected_zero = ifelse(type_chr=="autosomes",                  (median_pairwise_zero.y/autosomes_pairwise_average_intergenic_per_unit_pop2_median_zero)/(median_pairwise_zero.x/autosomes_pairwise_average_intergenic_per_unit_pop1_median_zero), 
 # else
(median_pairwise_zero.y/chrX_pairwise_average_intergenic_per_unit_pop2_median_zero)/(median_pairwise_zero.x/chrX_pairwise_average_intergenic_per_unit_pop1_median_zero))) %>% 
  
    mutate (ratio_median_watterson_corrected_zero = ifelse(type_chr=="autosomes",                  (median_watterson_zero.y/autosomes_watterson_average_intergenic_per_unit_pop2_median_zero)/(median_watterson_zero.x/autosomes_watterson_average_intergenic_per_unit_pop1_median_zero), 
# else
(median_watterson_zero.y/chrX_watterson_average_intergenic_per_unit_pop2_median_zero)/(median_watterson_zero.x/chrX_watterson_average_intergenic_per_unit_pop1_median_zero)))

  
  dataframename <- paste ("interaction_stats", name_POP1, name_POP2,  sep="_")
  assign (dataframename, ratio_averages_POP1_POP2,.GlobalEnv)
}
```

Create data frames

```{r}
# Create data frame
# Dataframe Kirov-Norway
bootleneck_vs_non_bootleneck_interaction_stats_region(c_ll_ki_n013_stats_region,c_ll_no_n008_stats_region, deparse(substitute(c_ll_ki_n013_stats_region)),deparse(substitute(c_ll_no_n008_stats_region)))
# Dataframe Kirov-Poland
bootleneck_vs_non_bootleneck_interaction_stats_region(c_ll_ki_n013_stats_region,c_ll_po_n008_stats_region, deparse(substitute(c_ll_ki_n013_stats_region)),deparse(substitute(c_ll_po_n008_stats_region)))
# Dataframe Sierra_Morena-Doñana
bootleneck_vs_non_bootleneck_interaction_stats_region(c_lp_sm_n019_stats_region, c_lp_do_n012_stats_region, deparse(substitute(c_lp_sm_n019_stats_region)),deparse(substitute(c_lp_do_n012_stats_region)))
interaction_stats_all_pops_region <- rbind (interaction_stats_c_ll_ki_n013_stats_region_c_ll_no_n008_stats_region, interaction_stats_c_ll_ki_n013_stats_region_c_ll_po_n008_stats_region, interaction_stats_c_lp_sm_n019_stats_region_c_lp_do_n012_stats_region)
write.table(interaction_stats_all_pops_region, paste(wd_output,"interaction_stats_autosomes_region_all_pops.tsv",sep=""),quote = F,  row.names = F, sep =";", dec="," )
```

##### Chr

```{r}

# Calculo el ratio para la media:

bootleneck_vs_non_bootleneck_interaction_stats_chr <- function (dataframe_POP1, dataframe_POP2, name_POP1, name_POP2){
  
  # Nombre de las poblaciones
  POP1=as.character(as.data.frame(dataframe_POP1) %>% select (pop) %>% mutate(pop=as.character(pop)) %>% .[1,1]) 
  POP2=as.character(as.data.frame(dataframe_POP2) %>% select (pop) %>% mutate(pop=as.character(pop)) %>% .[1,1]) 
   
  complete_pop_name1=as.character(as.data.frame(dataframe_POP1) %>% select (Populations) %>% mutate(Populations=as.character(Populations)) %>% .[1,1]) 
  complete_pop_name2=as.character(as.data.frame(dataframe_POP2) %>% select (Populations) %>% mutate(Populations=as.character(Populations)) %>% .[1,1]) 

# AUTOSOMES
  
  # All values
  autosomes_pairwise_average_intergenic_per_unit_pop1_median <- as.numeric(autosomes_intergenic_average_values %>% filter (pop==as.character(POP1)) %>% select (median_pairwise_ave_intergenic)) 
  autosomes_watterson_average_intergenic_per_unit_pop1_median <- as.numeric(autosomes_intergenic_average_values %>% filter (pop==as.character(POP1)) %>% select (median_watterson_ave_intergenic))  
  
  autosomes_pairwise_average_intergenic_per_unit_pop2_median <- as.numeric(autosomes_intergenic_average_values %>% filter (pop==as.character(POP2)) %>% select (median_pairwise_ave_intergenic)) 
  autosomes_watterson_average_intergenic_per_unit_pop2_median <- as.numeric(autosomes_intergenic_average_values %>% filter (pop==as.character(POP2)) %>% select (median_watterson_ave_intergenic))  
  
  # Replacing low values -> 0
  autosomes_pairwise_average_intergenic_per_unit_pop1_median_zero <- as.numeric(autosomes_intergenic_average_values %>% filter (pop==as.character(POP1)) %>% select (median_pairwise_ave_zero_intergenic)) 
  autosomes_watterson_average_intergenic_per_unit_pop1_median_zero <- as.numeric(autosomes_intergenic_average_values %>% filter (pop==as.character(POP1)) %>% select (median_watterson_ave_zero_intergenic))  
  
  autosomes_pairwise_average_intergenic_per_unit_pop2_median_zero <- as.numeric(autosomes_intergenic_average_values %>% filter (pop==as.character(POP2)) %>% select (median_pairwise_ave_zero_intergenic)) 
  autosomes_watterson_average_intergenic_per_unit_pop2_median_zero <- as.numeric(autosomes_intergenic_average_values %>% filter (pop==as.character(POP2)) %>% select (median_watterson_ave_zero_intergenic))  
  
# CHRX.

  # All values
  chrX_pairwise_average_intergenic_per_unit_pop1_median <- as.numeric(chrX_intergenic_average_values %>% filter (pop==as.character(POP1)) %>% select (median_pairwise_ave_intergenic)) 
  chrX_watterson_average_intergenic_per_unit_pop1_median <- as.numeric(chrX_intergenic_average_values %>% filter (pop==as.character(POP1)) %>% select (median_watterson_ave_intergenic))  
  
  chrX_pairwise_average_intergenic_per_unit_pop2_median <- as.numeric(chrX_intergenic_average_values %>% filter (pop==as.character(POP2)) %>% select (median_pairwise_ave_intergenic)) 
  chrX_watterson_average_intergenic_per_unit_pop2_median <- as.numeric(chrX_intergenic_average_values %>% filter (pop==as.character(POP2)) %>% select (median_watterson_ave_intergenic))  
  
  # Replacing low values -> 0
  chrX_pairwise_average_intergenic_per_unit_pop1_median_zero <- as.numeric(chrX_intergenic_average_values %>% filter (pop==as.character(POP1)) %>% select (median_pairwise_ave_zero_intergenic)) 
  chrX_watterson_average_intergenic_per_unit_pop1_median_zero <- as.numeric(chrX_intergenic_average_values %>% filter (pop==as.character(POP1)) %>% select (median_watterson_ave_zero_intergenic))  
  
  chrX_pairwise_average_intergenic_per_unit_pop2_median_zero <- as.numeric(chrX_intergenic_average_values %>% filter (pop==as.character(POP2)) %>% select (median_pairwise_ave_zero_intergenic)) 
  chrX_watterson_average_intergenic_per_unit_pop2_median_zero <- as.numeric(chrX_intergenic_average_values %>% filter (pop==as.character(POP2)) %>% select (median_watterson_ave_zero_intergenic))  
  
  # Calculo de los ratios globales.
  
  ratio_averages_POP1_POP2 <- full_join (dataframe_POP1, dataframe_POP2, by=c("chr", "Species")) %>% mutate (comparison=paste(complete_pop_name1,"-", complete_pop_name2, sep="")) %>% 
    
    # Adding_chr_notation
  
    mutate(type_chr=ifelse(chr!="chrX", "autosome", "chrX")) %>% 
      
  # All values

    mutate (ratio_median_pairwise = median_pairwise_ave.y/median_pairwise_ave.x) %>% 
    mutate (ratio_median_watterson = median_watterson_ave.y/median_watterson_ave.x) %>% 

    # Replacing low values -> 0

    mutate (ratio_median_pairwise_zero = median_pairwise_zero.y/median_pairwise_zero.x) %>% 
    mutate (ratio_median_watterson_zero = median_watterson_zero.y/median_watterson_zero.x) %>% 
  
    # All values corrected intergenic
    
   mutate (ratio_median_pairwise_corrected = ifelse(chr!="chrX",                  (median_pairwise_ave.y/autosomes_pairwise_average_intergenic_per_unit_pop2_median)/(median_pairwise_ave.x/autosomes_pairwise_average_intergenic_per_unit_pop1_median), 
 # else
(median_pairwise_ave.y/chrX_pairwise_average_intergenic_per_unit_pop2_median)/(median_pairwise_ave.x/chrX_pairwise_average_intergenic_per_unit_pop1_median))) %>% 
  
   mutate (ratio_median_watterson_corrected = ifelse(chr!="chrX",                  (median_watterson_ave.y/autosomes_watterson_average_intergenic_per_unit_pop2_median)/(median_watterson_ave.x/autosomes_watterson_average_intergenic_per_unit_pop1_median), 
# else
(median_watterson_ave.y/chrX_watterson_average_intergenic_per_unit_pop2_median)/(median_watterson_ave.x/chrX_watterson_average_intergenic_per_unit_pop1_median))) %>% 
    
  # Replacing low values -> 0  corrected intergenic
  
    mutate (ratio_median_pairwise_corrected_zero = ifelse(chr!="chrX",                  (median_pairwise_zero.y/autosomes_pairwise_average_intergenic_per_unit_pop2_median_zero)/(median_pairwise_zero.x/autosomes_pairwise_average_intergenic_per_unit_pop1_median_zero), 
 # else
(median_pairwise_zero.y/chrX_pairwise_average_intergenic_per_unit_pop2_median_zero)/(median_pairwise_zero.x/chrX_pairwise_average_intergenic_per_unit_pop1_median_zero))) %>% 
  
    mutate (ratio_median_watterson_corrected_zero = ifelse(chr!="chrX",                  (median_watterson_zero.y/autosomes_watterson_average_intergenic_per_unit_pop2_median_zero)/(median_watterson_zero.x/autosomes_watterson_average_intergenic_per_unit_pop1_median_zero), 
# else
(median_watterson_zero.y/chrX_watterson_average_intergenic_per_unit_pop2_median_zero)/(median_watterson_zero.x/chrX_watterson_average_intergenic_per_unit_pop1_median_zero)))

  dataframename <- paste ("interaction_stats", name_POP1, name_POP2,  sep="_")
  assign (dataframename, ratio_averages_POP1_POP2,.GlobalEnv)
}

```

Create data frame
```{r}

# Dataframe Kirov-Norway
bootleneck_vs_non_bootleneck_interaction_stats_chr(c_ll_ki_n013_stats_chr,c_ll_no_n008_stats_chr, deparse(substitute(c_ll_ki_n013_stats_chr)),deparse(substitute(c_ll_no_n008_stats_chr)))

# Dataframe Kirov-Poland
bootleneck_vs_non_bootleneck_interaction_stats_chr(c_ll_ki_n013_stats_chr,c_ll_po_n008_stats_chr, deparse(substitute(c_ll_ki_n013_stats_chr)),deparse(substitute(c_ll_po_n008_stats_chr)))

# Dataframe Sierra_Morena-Doñana
bootleneck_vs_non_bootleneck_interaction_stats_chr(c_lp_sm_n019_stats_chr, c_lp_do_n012_stats_chr, deparse(substitute(c_lp_sm_n019_stats_chr)),deparse(substitute(c_lp_do_n012_stats_chr)))


interaction_stats_all_pops_chr <- rbind (interaction_stats_c_ll_ki_n013_stats_chr_c_ll_no_n008_stats_chr, interaction_stats_c_ll_ki_n013_stats_chr_c_ll_po_n008_stats_chr, interaction_stats_c_lp_sm_n019_stats_chr_c_lp_do_n012_stats_chr)

write.table(interaction_stats_all_pops_chr, paste(wd_output,"interaction_stats_autosomes_region_all_pops.tsv",sep=""),quote = F,  row.names = F, sep =";", dec="," )

```

# --------------------

#### Two factors: Interaction table

##### Feature-Chr
```{r}

# Calculo el ratio para la mediana:

bootleneck_vs_non_bootleneck_interaction_stats_feature_chr <- function(dataframe_POP1, dataframe_POP2, name_POP1, name_POP2){
  
  # Nombre de las poblaciones
  
  POP1=as.character(as.data.frame(dataframe_POP1) %>% select (pop) %>% mutate(pop=as.character(pop)) %>% .[1,1]) 
  POP2=as.character(as.data.frame(dataframe_POP2) %>% select (pop) %>% mutate(pop=as.character(pop)) %>% .[1,1]) 
   
  complete_pop_name1=as.character(as.data.frame(dataframe_POP1) %>% select (Populations) %>% mutate(Populations=as.character(Populations)) %>% .[1,1]) 
  complete_pop_name2=as.character(as.data.frame(dataframe_POP2) %>% select (Populations) %>% mutate(Populations=as.character(Populations)) %>% .[1,1]) 

  # Create interaction table:
  ratio_averages_POP1_POP2 <- full_join ( dataframe_POP1, dataframe_POP2, by=c("chr", "feature", "Species")) %>% mutate (comparison=paste(complete_pop_name1,"-", complete_pop_name2, sep=""))
  
  dataframename <- paste ("interaction_stats", name_POP1, name_POP2,  sep="_")
  assign (dataframename, ratio_averages_POP1_POP2,.GlobalEnv)
  
}

# Create data frame

# Dataframe Kirov-Norway
bootleneck_vs_non_bootleneck_interaction_stats_feature_chr(c_ll_ki_n013_stats_feature_chr,c_ll_no_n008_stats_feature_chr, deparse(substitute(c_ll_ki_n013_stats_feature_chr)),deparse(substitute(c_ll_no_n008_stats_feature_chr)))

# Dataframe Kirov-Poland
bootleneck_vs_non_bootleneck_interaction_stats_feature_chr(c_ll_ki_n013_stats_feature_chr,c_ll_po_n008_stats_feature_chr, deparse(substitute(c_ll_ki_n013_stats_feature_chr)),deparse(substitute(c_ll_po_n008_stats_feature_chr)))

# Dataframe Sierra_Morena-Doñana
bootleneck_vs_non_bootleneck_interaction_stats_feature_chr(c_lp_sm_n019_stats_feature_chr, c_lp_do_n012_stats_feature_chr, deparse(substitute(c_lp_sm_n019_stats_feature_chr)),deparse(substitute(c_lp_do_n012_stats_feature_chr)))

```

##### Feature-Region

```{r}

# Calculo el ratio para la media:

bootleneck_vs_non_bootleneck_interaction_stats_feature_region <- function(dataframe_POP1, dataframe_POP2, name_POP1, name_POP2){
  
  # Nombre de las poblaciones
  
  POP1=as.character(as.data.frame(dataframe_POP1) %>% select (pop) %>% mutate(pop=as.character(pop)) %>% .[1,1]) 
  POP2=as.character(as.data.frame(dataframe_POP2) %>% select (pop) %>% mutate(pop=as.character(pop)) %>% .[1,1]) 
  
  complete_pop_name1=as.character(as.data.frame(dataframe_POP1) %>% select (Populations) %>% mutate(Populations=as.character(Populations)) %>% .[1,1]) 
  complete_pop_name2=as.character(as.data.frame(dataframe_POP2) %>% select (Populations) %>% mutate(Populations=as.character(Populations)) %>% .[1,1]) 

  # Create interaction table:
  ratio_averages_POP1_POP2 <- full_join ( dataframe_POP1, dataframe_POP2, by=c("region", "feature", "Species"))  %>% mutate (comparison=paste(complete_pop_name1,"-", complete_pop_name2, sep=""))
  
  dataframename <- paste ("interaction_stats", name_POP1, name_POP2,  sep="_")
  assign (dataframename, ratio_averages_POP1_POP2,.GlobalEnv)
}

# Create data frame

# Dataframe Kirov-Norway
bootleneck_vs_non_bootleneck_interaction_stats_feature_region(c_ll_ki_n013_stats_feature_region,c_ll_no_n008_stats_feature_region, deparse(substitute(c_ll_ki_n013_stats_feature_region)),deparse(substitute(c_ll_no_n008_stats_feature_region)))

# Dataframe Kirov-Poland
bootleneck_vs_non_bootleneck_interaction_stats_feature_region(c_ll_ki_n013_stats_feature_region,c_ll_po_n008_stats_feature_region, deparse(substitute(c_ll_ki_n013_stats_feature_region)),deparse(substitute(c_ll_po_n008_stats_feature_region)))

# Dataframe Sierra_Morena-Doñana
bootleneck_vs_non_bootleneck_interaction_stats_feature_region(c_lp_sm_n019_stats_feature_region,c_lp_do_n012_stats_feature_region, deparse(substitute(c_lp_sm_n019_stats_feature_region)),deparse(substitute(c_lp_do_n012_stats_feature_region)))

```


##### Region-Chr 

```{r}

# Calculo el ratio para la mediana:

bootleneck_vs_non_bootleneck_interaction_stats_region_chr <- function(dataframe_POP1, dataframe_POP2, name_POP1, name_POP2){
  
  # Nombre de las poblaciones

  POP1=as.character(as.data.frame(dataframe_POP1) %>% select (pop) %>% mutate(pop=as.character(pop)) %>% .[1,1]) 
  POP2=as.character(as.data.frame(dataframe_POP2) %>% select (pop) %>% mutate(pop=as.character(pop)) %>% .[1,1]) 
  
  complete_pop_name1=as.character(as.data.frame(dataframe_POP1) %>% select (Populations) %>% mutate(Populations=as.character(Populations)) %>% .[1,1]) 
  complete_pop_name2=as.character(as.data.frame(dataframe_POP2) %>% select (Populations) %>% mutate(Populations=as.character(Populations)) %>% .[1,1]) 

  # Create interaction table:
  ratio_averages_POP1_POP2 <- full_join ( dataframe_POP1, dataframe_POP2, by=c("region", "chr", "Species"))  %>% mutate (comparison=paste(complete_pop_name1,"-", complete_pop_name2, sep=""))
  
  dataframename <- paste ("interaction_stats", name_POP1, name_POP2,  sep="_")
  assign (dataframename, ratio_averages_POP1_POP2,.GlobalEnv)
}

# Create data frame

# Dataframe Kirov-Norway
bootleneck_vs_non_bootleneck_interaction_stats_region_chr(c_ll_ki_n013_stats_region_chr,c_ll_no_n008_stats_region_chr, deparse(substitute(c_ll_ki_n013_stats_region_chr)),deparse(substitute(c_ll_no_n008_stats_region_chr)))

# Dataframe Kirov-Poland
bootleneck_vs_non_bootleneck_interaction_stats_region_chr(c_ll_ki_n013_stats_region_chr,c_ll_po_n008_stats_region_chr, deparse(substitute(c_ll_ki_n013_stats_region_chr)),deparse(substitute(c_ll_po_n008_stats_region_chr)))

# Dataframe Sierra_Morena-Doñana
bootleneck_vs_non_bootleneck_interaction_stats_region_chr(c_lp_sm_n019_stats_region_chr, c_lp_do_n012_stats_region_chr, deparse(substitute(c_lp_sm_n019_stats_region_chr)),deparse(substitute(c_lp_do_n012_stats_region_chr)))

# Fusiono las tablas y con la info de gato

interaction_stats_all_pops_region_chr_cat_info <-  rbind (interaction_stats_c_ll_ki_n013_stats_region_chr_c_ll_po_n008_stats_region_chr ,interaction_stats_c_ll_ki_n013_stats_region_chr_c_ll_no_n008_stats_region_chr, interaction_stats_c_lp_sm_n019_stats_region_chr_c_lp_do_n012_stats_region_chr) %>% dplyr::full_join(., cat_chr_info_divergence, by="chr") 



```
# ------------------------------



##### Plot panel comparison MB & EB

```{r}

library (ggpubr)
library(ggrepel)
library(ggpmisc)
library("gridExtra")

formula <- y ~ x

interaction_stats_all_pops_region_chr_cat_info$comparison <- factor (interaction_stats_all_pops_region_chr_cat_info$comparison, levels=c("Kirov-NE_Poland", "Kirov-Norway", "Andujar-Donana"))
interaction_stats_all_pops_feature$comparison <- factor (interaction_stats_all_pops_feature$comparison, levels=c("Kirov-NE_Poland", "Kirov-Norway", "Andujar-Donana"))

DIVERSITY_MEASURES=c( "wmean_pairwise_ave", "wmean_watterson_ave")

  for (DIVERSITY_MEASURE in DIVERSITY_MEASURES)
{
    
# Region and chr 
    
    ## Lynx lynx
    
region_chr_colour_recomb <- ggplot(data=interaction_stats_all_pops_region_chr_cat_info %>% filter(chr!="chrX") , mapping = aes_string(paste(DIVERSITY_MEASURE,".y",sep=""), paste(DIVERSITY_MEASURE,".x",sep="")))+
  facet_grid (region~comparison) +
  scale_fill_viridis(option="magma") +
  scale_colour_viridis(option="magma") +
  geom_abline(colour="grey", linetype = "dashed") +
  geom_point (colour="grey80", fill="grey80") +
  geom_smooth (method = "lm", colour="grey30", fill="grey60", size=0.5) +
  theme(axis.title.x = element_blank(), legend.position = "none") +
  coord_equal(ratio=1) +
  stat_poly_eq(aes(label =  paste("atop(",stat(adj.rr.label),",",stat(eq.label), ")", sep = "")), 
               formula = formula, parse = TRUE,size = 2.5, label.x.npc = "right",
                  label.y.npc = "bottom")

# # Prueba en la que coloreamos por porcentage de genes. 
# region_chr_colour_recomb2 <- ggplot(data=interaction_stats_all_pops_region_chr_cat_info %>% filter(chr!="chrX") , mapping = aes_string(paste(DIVERSITY_MEASURE,".y",sep=""),                                                                                                                        paste(DIVERSITY_MEASURE,".x",sep=""), fill="percentage_genes", colour="percentage_genes"))+
#   facet_grid (region~comparison) +
#   scale_fill_viridis(option="magma") +
#   scale_colour_viridis(option="magma") +
#   geom_abline(colour="grey", linetype = "dashed") +
#   geom_point () + #colour="grey80", fill="grey80"
#   geom_smooth (method = "lm", colour="grey30", fill="grey60", size=0.5) +
#   theme(axis.title.x = element_blank() ) + # legend.position = "none"
#   coord_equal(ratio=1) +
#   stat_poly_eq(aes(label =  paste("atop(",stat(adj.rr.label),",",stat(eq.label), ")", sep = "")),
#                formula = formula, parse = TRUE,size = 2.5, label.x.npc = "right",
#                   label.y.npc = "bottom")
# Esta guardado como: comparisons_region_vs_chr_wmean_pairwise_ave_colour_gene_percentage

# Plot Feature MB vs EB

feature_colour_feature <- ggplot (interaction_stats_all_pops_feature %>% filter(type_chr!="chrX"), 
          mapping=aes_string(paste(DIVERSITY_MEASURE, ".y", sep=""), paste(DIVERSITY_MEASURE, ".x", sep=""))) +
    facet_wrap (~comparison) +
    scale_fill_viridis_d() +
    scale_colour_viridis_d() +
    geom_abline (colour="grey", linetype = "dashed") +
    geom_smooth (method = "lm", colour="grey80", fill="grey80", size=0.5) +
    geom_point (aes(fill=feature, colour=feature)) +
    coord_equal(ratio=1) +
    theme(legend.position = "none") +
    geom_text_repel(aes(label = feature),
                  box.padding   = 1, 
                  point.padding = 0.1,
                  size          = 2.5,
                  force         = 80,
                  segment.size  = 0.2,
                  segment.color = 'grey50') 
  

  
  

 figure <- ggarrange(region_chr_colour_recomb, feature_colour_feature, 
          labels = c("A", "B"),
          ncol = 1, nrow = 2,   heights = c(2, 1))
ggsave(paste(wd_output, "panel_regions_feature_", DIVERSITY_MEASURE,".pdf", sep=""), figure, width = 20, height = 30, units = "cm")

}

```

##### Plot chr solo 
No lo corro
```{r}

  ggplot (interaction_stats_all_pops_chr %>% filter(type_chr=="autosome"), mapping=aes_string(paste(DIVERSITY_MEASURE, ".y", sep=""), paste(DIVERSITY_MEASURE, ".x", sep=""), fill="type_chr", colour="type_chr")) +
  geom_point(interaction_stats_all_pops_chr %>% filter(type_chr=="autosome"), mapping=aes_string(paste(DIVERSITY_MEASURE, ".y", sep=""), paste(DIVERSITY_MEASURE, ".x", sep=""), fill="type_chr", colour="type_chr")) +
  geom_smooth (method = "lm", colour="grey80", fill="grey80", size=0.5) +
  geom_abline(colour="grey", linetype = "dashed") +
  facet_wrap (~comparison) +
  stat_poly_eq(formula = my.formula,coef.digits=2 ,
                aes(label = paste(..eq.label..)), 
                parse = TRUE, label.y = 1.05 * min(interaction_stats_all_pops_chr$wmean_watterson_ave.x)) +  
  stat_poly_eq(formula = my.formula, 
                aes(label = paste(..rr.label..)), 
                parse = TRUE, label.y = min(interaction_stats_all_pops_chr$wmean_watterson_ave.x)) +
  scale_color_viridis(discrete=TRUE) +
  scale_fill_viridis(discrete=TRUE) 
```



##### Plot for ratio

No lo corro.
```{r}

DATAFRAMES=c(
"ratio_median_c_ll_ki_n013_stats_feature_c_ll_no_n008_stats_feature", "ratio_median_c_ll_ki_n013_stats_feature_c_ll_po_n008_stats_feature", "ratio_median_c_lp_sm_n019_stats_feature_c_lp_do_n012_stats_feature")

INDEXES=c("ratio_median_watterson_corrected", "ratio_median_pairwise_corrected", "ratio_median_watterson_corrected", "ratio_median_pairwise_corrected", "ratio_median_watterson_corrected_zero", "ratio_median_pairwise_corrected_zero")

for (DATAFRAME in DATAFRAMES)
{
for (INDEX in INDEXES)
  {

ggplot (get(DATAFRAME) %>% filter (type_chr!="chrX"), aes_string("feature", INDEX, fill="type_chr", colour="type_chr")) +
  geom_point() +
  scale_color_viridis(discrete=TRUE) +
  scale_fill_viridis(discrete=TRUE) +
  theme(text=element_text(family = 'Times', size = 12, color = 'black'), axis.text.x = element_text(angle = 45, hjust = 1))
  
  ggsave(paste(wd_output, DATAFRAME,"_", INDEX,".pdf", sep=""))
}



```



# -------------------------

# -------------------------------------------------

#### 3D Plot divergence and recombination vs ratio

```{r}
library(plotly)

# data_diversity_c_ll_ki_n013_autosomes_diversity_c_ll_no_n008_autosomes_diversity

plot_ly(x=filter(data_diversity_c_ll_ki_n013_autosomes_diversity_c_ll_no_n008_autosomes_diversity,feature=="UCNE")$divergence,
        y=filter(data_diversity_c_ll_ki_n013_autosomes_diversity_c_ll_no_n008_autosomes_diversity,feature=="UCNE")$recombination_rate,
        z=filter(data_diversity_c_ll_ki_n013_autosomes_diversity_c_ll_no_n008_autosomes_diversity,feature=="UCNE")$ratio_watterson_average)


plot_ly(x=data_diversity_c_ll_ki_n013_autosomes_diversity_c_ll_no_n008_autosomes_diversity$divergence,
        y=data_diversity_c_ll_ki_n013_autosomes_diversity_c_ll_no_n008_autosomes_diversity$recombination_rate,
        z=data_diversity_c_ll_ki_n013_autosomes_diversity_c_ll_no_n008_autosomes_diversity$ratio_watterson_average, 
        color = ~data_diversity_c_ll_ki_n013_autosomes_diversity_c_ll_no_n008_autosomes_diversity$feature, 
        mode = "markers",marker=list(opacity=0.5))
```

####  Plot boot data for each group

No lo hago

```{r}

library(rlang)

DATAFRAMES=c("ratio_boot_c_ll_ki_n013_c_ll_no_n008_feature", "ratio_boot_c_ll_ki_n013_c_ll_po_n008_feature", "ratio_boot_c_lp_sm_n019_c_lp_do_n012_feature") 

# "ratio_boot_c_ll_ki_n013_c_ll_no_n008_chr", "ratio_boot_c_ll_ki_n013_c_ll_po_n008_chr", "ratio_boot_c_lp_sm_n019_c_lp_do_n012_chr",  "ratio_boot_c_ll_ki_n013_c_ll_no_n008_region", "ratio_boot_c_ll_ki_n013_c_ll_po_n008_region", "ratio_boot_c_lp_sm_n019_c_lp_do_n012_region") 

INDICES=c("ratio_watterson_boot", "ratio_pairwise_boot")




myplot3 <- function(data,title){
  for (INDEX in INDICES)
  {
    print (INDEX)
  pdf(paste(wd_output,title,"_",INDEX,".pdf", sep=""))
  plot <- ggplot(data=data, aes_string(x=colnames(data)[1],y=paste("mean_",INDEX,sep=""), fill="chr_type", colour="chr_type")) +
        geom_point() +
        geom_errorbar(aes_string(ymin=paste("mean_",INDEX,"-sd_",INDEX,sep=""), ymax=paste("mean_",INDEX,"+sd_",INDEX,sep=""))) +
        #scale_y_continuous(trans = 'log10') +
        theme_minimal() +  #theme selection for background and lines
        theme(
              axis.text.x = element_text(angle = 60, vjust = 0.8, hjust = 1))
  # labs(title = paste (title, "scale_y_transformed", sep=""))
  print (plot)
  dev.off() 
    
  }
}


for(i in DATAFRAMES){
  print(myplot3(get(i), i))
}


```
# -------------------------
# -------------------------

# OLD CODE

##### Heatmap for two groups

```{r}
library( gplots)

# ls(pattern="ratio_median")  y selecciono los que tienen comparación a pares
DATAFRAMES=c(
"ratio_median_c_ll_ki_n013_stats_feature_chr_c_ll_no_n008_stats_feature_chr", "ratio_median_c_ll_ki_n013_stats_feature_chr_c_ll_po_n008_stats_feature_chr", "ratio_median_c_lp_sm_n019_stats_feature_chr_c_lp_do_n012_stats_feature_chr")




INDICE=c("ratio_median_pairwise_corrected", "ratio_median_watterson_corrected")
#########################################################
### A) Installing and loading required packages
#########################################################

if (!require("gplots")) {
   install.packages("gplots", dependencies = TRUE)
   library(gplots)}

if (!require("RColorBrewer")) {
   install.packages("RColorBrewer", dependencies = TRUE)
   library(RColorBrewer)
   }

  
  library(eply)

#########################################################
### B) Reading in data and transform it into matrix format
#########################################################
for (DATA in DATAFRAMES)
{  
  for (INDEX in INDICE)
  {

    DATAFRAME=as.data.frame(get(DATA))
    DATAFRAME$chr <- factor (DATAFRAME$chr, levels=c( "chrD4","chrE1","chrE3","chrF1","chrF2","chrB4","chrD2","chrE2","chrA3","chrB3","chrC1","chrD1","chrD3","chrA2","chrB2","chrA1","chrC2","chrB1","chrX"))
    
    DATAFRAME$feature <- factor (DATAFRAME$feature, levels=c("Intergenic", "Gen_promoter", "5UTR", "CDS", "Intron", "3UTR", "lncRNA_promoter", "lncRNA_exons", "lncRNA_intron", "ncRNA", "UCNE"))

    POP1=as.character(DATAFRAME$pop.x[1])
    POP2=as.character(DATAFRAME$pop.y[1])
    
    temp.data.frame.diversity <- reshape2::acast(DATAFRAME , list(names(DATAFRAME)[1], names(DATAFRAME)[3]), value.var=INDEX)
    
    temp.data.frame.counts <- reshape2::acast(DATAFRAME, list(names(DATAFRAME)[1], names(DATAFRAME)[3]), value.var="total_count.x")

   
   
#########################################################
### C) Customizing and plotting the heat map
#########################################################

# creates a 5 x 5 inch image
png(paste(wd_output,"heatmap_",names(DATAFRAME)[1],"_",names(DATAFRAME)[3],"_",INDEX,"_",POP1,"_",POP2,".png", sep=""),    # create PNG for the heat map        
  width = 5*500,        # 5 x 300 pixels
  height = 5*500,
  res = 300,            # 300 pixels per inch
  pointsize = 8)        # smaller font size


# my_palette <- colorRampPalette(c("yellow", "orange", "red"))(n = 1000)
# colors = c(seq(-3,-2,length=100),seq(-2,0.5,length=100),seq(0.5,6,length=100))

    
heatmap.2(temp.data.frame.diversity,
  cellnote = temp.data.frame.counts,  
  col=viridis_pal(), 
  #breaks=colors,
  main = paste(INDEX,POP1,POP2, sep=" "), # heat map title
  notecol="black",      # change font color of cell labels to black
  # density.info="none",  # turns off density plot inside color legend
  trace="none",         # turns off trace lines inside the heat map
  margins =c(20,10),     # widens margins around plot
  # col=my_palette,       # use on color palette defined earlier
  # breaks=col_breaks,    # enable color transition at specified limits
  dendrogram="none", 
  Rowv=FALSE,
  Colv=FALSE
  )           # turn off column clustering
  
dev.off()               # close the PNG device

  }
}  
  


```
 
No lo corro!
# ------

#### Cat info join

Solo puedo unir la que sea solo agrupadas por cromosoma.


```{r}

# Creo tablas con la información de gato. Como son tablas resumen, solo las puedo unir cuando tenga información de cromosoma. 

ratio_median_c_ll_ki_n013_stats_chr_c_ll_no_n008_stats_chr_cat_info <- left_join(ratio_median_c_ll_ki_n013_stats_chr_c_ll_no_n008_stats_chr, cat_chr_info, by="chr") %>% right_join(., filter(as.data.frame(stats_df_pop_chr), pop=="c_ll_ki_n013") %>% select(chr,mean_recombination_rate, mean_divergence_rate), by="chr") 

ratio_median_c_ll_ki_n013_stats_chr_c_ll_po_n008_stats_chr_cat_info <- left_join(ratio_median_c_ll_ki_n013_stats_chr_c_ll_po_n008_stats_chr, cat_chr_info, by="chr") %>% right_join(., filter(as.data.frame(stats_df_pop_chr), pop=="c_ll_ki_n013") %>% select(chr,mean_recombination_rate, mean_divergence_rate), by="chr") 

ratio_median_c_lp_sm_n019_stats_chr_c_lp_do_n012_stats_chr_cat_info <- left_join(ratio_median_c_lp_sm_n019_stats_chr_c_lp_do_n012_stats_chr, cat_chr_info, by="chr") %>% right_join(., filter(as.data.frame(stats_df_pop_chr), pop=="c_lp_sm_n019") %>% select(chr,mean_recombination_rate, mean_divergence_rate), by="chr") 

# En realidad da igual la población que escoja, todos tienen la misma tasa de recombinación

# Creo las tablas de interacción teniendo en cuenta la feature y el cromosoma.

ratio_median_c_ll_ki_n013_stats_feature_chr_c_ll_po_n008_stats_feature_chr_cat_info <- left_join(ratio_median_c_ll_ki_n013_stats_feature_chr_c_ll_po_n008_stats_feature_chr, cat_chr_info, by="chr") %>% right_join(., filter(as.data.frame(stats_df_pop_chr), pop=="c_ll_ki_n013") %>% select(chr,mean_recombination_rate, mean_divergence_rate), by="chr")

ratio_median_c_ll_ki_n013_stats_feature_chr_c_ll_no_n008_stats_feature_chr_cat_info <- left_join(ratio_median_c_ll_ki_n013_stats_feature_chr_c_ll_no_n008_stats_feature_chr, cat_chr_info, by="chr") %>% right_join(., filter(as.data.frame(stats_df_pop_chr), pop=="c_ll_ki_n013") %>% select(chr,mean_recombination_rate, mean_divergence_rate), by="chr")

ratio_median_c_lp_sm_n019_stats_feature_chr_c_lp_do_n012_stats_feature_chr_cat_info <- left_join(ratio_median_c_lp_sm_n019_stats_feature_chr_c_lp_do_n012_stats_feature_chr, cat_chr_info, by="chr") %>% right_join(., filter(as.data.frame(stats_df_pop_chr), pop=="c_lp_sm_n019") %>% select(chr,mean_recombination_rate, mean_divergence_rate), by="chr")


```

##### General ratio vs recombination

```{r}
library("lme4")


ratio_median_c_lp_sm_n019_stats_feature_chr_c_lp_do_n012_stats_feature_chr_cat_info_vs_recombination <- lmList(ratio_median_pairwise_corrected ~ cM.Mb | feature, ratio_median_c_lp_sm_n019_stats_feature_chr_c_lp_do_n012_stats_feature_chr_cat_info)

sink(paste (wd_output,"lm_ratio_pairwise_average_corrected_vs_recombination_rate_per_unit_per_feature_c_ll_ki_n013_c_ll_po_n008.txt"))
print(summary(ratio_pairwise_average_corrected_vs_recombination_rate_per_unit_c_ll_ki_n013_c_ll_po_n008_diversity))
sink()

ratio_pairwise_average_corrected_vs_recombination_rate_per_unit_c_ll_ki_n013_c_ll_no_n008_diversity <- lmList(log(ratio_pairwise_average_corrected) ~ recombination_rate.x | feature, data_diversity_c_ll_ki_n013_diversity_c_ll_no_n008_diversity)

sink(paste (wd_output,"lm_ratio_pairwise_average_corrected_vs_recombination_rate_per_unit_per_feature_c_ll_ki_n013_c_ll_no_n008.txt"))
print(summary(ratio_pairwise_average_corrected_vs_recombination_rate_per_unit_c_ll_ki_n013_c_ll_no_n008_diversity))
sink()

ratio_pairwise_average_corrected_vs_recombination_rate_per_unit_c_lp_sm_n019_c_lp_do_n012_diversity  <- lmList(log(ratio_pairwise_average_corrected) ~ recombination_rate.x | feature, data_diversity_c_lp_sm_n019_diversity_c_lp_do_n012_diversity)

sink(paste (wd_output,"lm_ratio_pairwise_average_corrected_vs_recombination_rate_per_unit_per_feature_c_lp_sm_n019_c_lp_do_n012.txt"))
print(summary(ratio_pairwise_average_corrected_vs_recombination_rate_per_unit_c_lp_sm_n019_c_lp_do_n012_diversity))
sink()
```

##### Plot join with ratio info 


```{r}

DATAFRAMES=c("ratio_median_c_ll_ki_n013_stats_chr_c_ll_no_n008_stats_chr_cat_info","ratio_median_c_ll_ki_n013_stats_chr_c_ll_po_n008_stats_chr_cat_info","ratio_median_c_lp_sm_n019_stats_chr_c_lp_do_n012_stats_chr_cat_info")
INDEXES=c("ratio_median_pairwise_corrected", "ratio_median_watterson_corrected") 

# Ratio vs tamaño

for (DATAFRAME in DATAFRAMES)
{
  
POP1=as.character(as.data.frame(get(DATAFRAME)) %>% select(pop.x) %>% .[1,1])
POP2=as.character(as.data.frame(get(DATAFRAME)) %>% select(pop.y) %>% .[1,1])

for (INDEX in INDEXES)
  {
ggplot (as.data.frame(get(DATAFRAME) %>% filter (chr!="chrX")), aes_string("SizeMb_v8", INDEX)) +
  geom_point(aes_string(fill="chr" , colour="chr")) +
  geom_smooth(method = "lm") +
    scale_color_viridis(discrete=TRUE) +
    scale_fill_viridis(discrete=TRUE) +
  ggsave(paste(wd_output, "cat_size_vs_",INDEX,"_",POP1,"_",POP2,".pdf", sep=""))

}
    
# Ratio vs tamaño


for (INDEX in INDEXES)
  {
ggplot (as.data.frame(get(DATAFRAME) %>% filter (chr!="chrX")), aes_string("percentage_genes", INDEX)) +
  geom_point(aes_string(fill="chr" , colour="chr")) +
  geom_smooth(method = "lm") +
    scale_color_viridis(discrete=TRUE) +
    scale_fill_viridis(discrete=TRUE) +
  ggsave(paste(wd_output, "cat_gene-content_vs_",INDEX,"_",POP1,"_",POP2,".pdf", sep=""))

}
    
# Ratio vs chr recombination

for (INDEX in INDEXES)
  {
ggplot (as.data.frame(get(DATAFRAME) %>% filter (chr!="chrX")), aes_string("cM.Mb", INDEX)) +
  geom_point(aes_string(fill="chr" , colour="chr")) +
  geom_smooth(method = "lm") +
    scale_color_viridis(discrete=TRUE) +
    scale_fill_viridis(discrete=TRUE) +
  ggsave(paste(wd_output, "cat_chr-recomb_vs_",INDEX,"_",POP1,"_",POP2,".pdf", sep=""))

}

# Ratio vs calculated recombination

for (INDEX in INDEXES)
  {
ggplot (as.data.frame(get(DATAFRAME) %>% filter (chr!="chrX")), aes_string("mean_recombination_rate", INDEX)) +
  geom_point(aes_string(fill="chr" , colour="chr")) +
  geom_smooth(method = "lm") +
    scale_color_viridis(discrete=TRUE) +
    scale_fill_viridis(discrete=TRUE) +
  ggsave(paste(wd_output, "cat_calculated-recomb_vs_",INDEX,"_",POP1,"_",POP2,".pdf", sep=""))
}

  # Ratio vs calculated divergence

for (INDEX in INDEXES)
  {
ggplot (as.data.frame(get(DATAFRAME) %>% filter (chr!="chrX")), aes_string("mean_divergence_rate", INDEX)) +
  geom_point(aes_string(fill="chr" , colour="chr")) +
  geom_smooth(method = "lm") +
    scale_color_viridis(discrete=TRUE) +
    scale_fill_viridis(discrete=TRUE) +
  ggsave(paste(wd_output, "divergence_vs_",INDEX,"_",POP1,"_",POP2,".pdf", sep=""))


}
}




```



# ------------------

# ----------------------------------------------------------------
### Delta in a heat map

Primero genero las tablas que me van a servir para el heatmap.

```{r}

DATAFRAMES=c("data_diversity_c_ll_ki_n013_diversity_c_ll_no_n008_diversity", "data_diversity_c_ll_ki_n013_diversity_c_ll_po_n008_diversity", "data_diversity_c_lp_sm_n019_diversity_c_lp_do_n012_diversity")

VARIABLES=c("delta_pairwise_average_normalized_zero", "delta_watterson_average_normalized_zero")


for (DATAFRAME in DATAFRAMES) 
{
  for (VARIABLE in VARIABLES)
  {
    
  POP1=get(DATAFRAME) %>% select(pop.x) %>% mutate(pop.x=as.character(pop.x)) %>% .[1,1] 
  POP2=get(DATAFRAME) %>% select(pop.y) %>% mutate(pop.y=as.character(pop.y)) %>% .[1,1] 

# Feature & region
DATAFRAME_FR <- get(DATAFRAME) %>% filter(chr!="chrF1" & chr!="chrF2" & chr!="chrX") %>%             
             dplyr::group_by(region, feature) %>%
             dplyr::summarise(
               total=n(),
               mean_result = mean(get(VARIABLE), na.rm = TRUE),  
               median_result = median(get(VARIABLE), na.rm = TRUE))  


ggplot(DATAFRAME_FR, aes(x = region, y = feature, fill = mean_result)) + 
  geom_tile() + 
  scale_fill_viridis(alpha = 0.9) +
  geom_text(DATAFRAME_FR , mapping = aes(x = region, y = feature, label=total), size=4) +  
  theme(panel.grid.major = element_blank(), panel.grid.minor = element_blank()) +
  ggsave (paste(wd_output,"heatmap/", POP1, "_",POP2,"_", VARIABLE, "_region_vs_feature_mean.pdf", sep=""), width = 15, height = 15)


ggplot(DATAFRAME_FR, aes(x = region, y = feature, fill = median_result)) + 
  geom_tile() + 
  scale_fill_viridis(alpha = 0.9) +
  geom_text(DATAFRAME_FR , mapping = aes(x = region, y = feature, label=total), size=4)+  
  theme(panel.grid.major = element_blank(), panel.grid.minor = element_blank()) +
ggsave (paste(wd_output,"heatmap/", POP1, "_",POP2,"_", VARIABLE, "_region_vs_feature_median.pdf", sep=""), width = 15, height = 15)


# Feature & chromosome
DATAFRAME_FC <- get(DATAFRAME)%>% filter(chr!="chrF1" & chr!="chrF2" & chr!="chrX") %>%          
             dplyr::group_by(chr, feature) %>%
             dplyr::summarise(
               total=n(),
               mean_result = mean(get(VARIABLE), na.rm = TRUE),  
               median_result = median(get(VARIABLE), na.rm = TRUE))  

                                           
ggplot(DATAFRAME_FC, aes(x = chr, y = feature, fill = mean_result)) + 
  geom_tile() + 
  scale_fill_viridis(alpha = 0.9) +
  geom_text(DATAFRAME_FC , mapping = aes(x = chr, y = feature, label=total), size=4)+
  theme(panel.grid.major = element_blank(), panel.grid.minor = element_blank()) +
ggsave (paste(wd_output,"heatmap/", POP1, "_",POP2,"_", VARIABLE, "_chr_vs_feature_mean.pdf", sep=""), width = 15, height = 15)


ggplot(DATAFRAME_FC, aes(x = chr, y = feature, fill = median_result)) + 
  geom_tile() + 
  scale_fill_viridis(alpha = 0.9) +
  geom_text(DATAFRAME_FC , mapping = aes(x = chr, y = feature, label=total), size=4)+  
  theme(panel.grid.major = element_blank(), panel.grid.minor = element_blank()) +
ggsave (paste(wd_output,"heatmap/", POP1, "_",POP2,"_", VARIABLE, "_chr_vs_feature_median.pdf", sep=""), width = 15, height = 15)


# Feature & chromosome & region
DATAFRAME_FCR <- get(DATAFRAME)%>% filter(chr!="chrF1" & chr!="chrF2" & chr!="chrX") %>%          
             dplyr::group_by(chr, feature, region) %>%
             dplyr::summarise(
               total=n(),
               mean_result = mean(get(VARIABLE), na.rm = TRUE),  
               median_result = median(get(VARIABLE), na.rm = TRUE))  
                                           
ggplot(DATAFRAME_FCR, aes(x = region, y = feature, fill = mean_result)) + 
  geom_tile() +
  facet_wrap(~chr) +
  scale_fill_viridis(alpha = 0.9) +
  geom_text(DATAFRAME_FCR , mapping = aes(x = region, y = feature, label=total), size=4) +  
  theme(panel.grid.major = element_blank(), panel.grid.minor = element_blank()) +
ggsave (paste(wd_output,"heatmap/", POP1, "_",POP2,"_", VARIABLE, "_region_vs_chr_vs_feature_mean.pdf", sep=""), width = 25, height = 25)


ggplot(DATAFRAME_FCR, aes(x = region, y = feature, fill = median_result)) + 
  geom_tile() + 
  facet_wrap(~chr) +
  scale_fill_viridis(alpha = 0.9) +
  geom_text(DATAFRAME_FCR , mapping = aes(x = region, y = feature, label=total), size=4) +  
  theme(panel.grid.major = element_blank(), panel.grid.minor = element_blank()) +
ggsave (paste(wd_output,"heatmap/", POP1, "_",POP2,"_", VARIABLE, "_region_vs_chr_vs_feature_median.pdf", sep=""), width = 25, height = 25)
                       
  }
}

```

### Delta vs genomic variables
```{r}

DATAFRAMES=c("data_diversity_c_ll_ki_n013_diversity_c_ll_no_n008_diversity", "data_diversity_c_ll_ki_n013_diversity_c_ll_po_n008_diversity", "data_diversity_c_lp_sm_n019_diversity_c_lp_do_n012_diversity")

for (DATAFRAME in DATAFRAMES) 
{
  POP1=get(DATAFRAME) %>% select(pop.x) %>% mutate(pop.x=as.character(pop.x)) %>% .[1,1] 
  POP2=get(DATAFRAME) %>% select(pop.y) %>% mutate(pop.y=as.character(pop.y)) %>% .[1,1] 
    # RECOMBINATION WATTERSON
    ggplot (get(DATAFRAME), aes(x=discrete_recomb, y=delta_watterson_average_normalized)) +
    stat_summary(fun.data = "mean_cl_boot", size = 0.5) +
    facet_wrap(~feature, scales="free_y")
    ggsave (paste(wd_output,POP1,"_",POP2, "_recombination_vs_delta_zero_watterson.pdf", sep=""))
  
    # DIVERGENCE WATTERSON
  
    ggplot (get(DATAFRAME), aes(x=divergence, y=delta_watterson_average_normalized_zero)) +
    geom_point() +
    ggsave (paste(wd_output,POP1,"_",POP2, "_divergence_vs_delta_zero_watterson.pdf", sep=""))

     # GC_CONTENT WATTERSON
  
    ggplot (get(DATAFRAME), aes(x=GC_content, y=delta_watterson_average_normalized_zero)) +
    geom_point() +
    ggsave (paste(wd_output,POP1,"_",POP2, "_GC_content_vs_delta_zero_watterson.pdf", sep=""))
    
    # RECOMBINATION pairwise
  
    ggplot (get(DATAFRAME), aes(x=recombination_rate, y=delta_pairwise_average_normalized_zero)) +
    geom_point() +
    ggsave (paste(wd_output,POP1,"_",POP2, "_recombination_vs_delta_zero_pairwise.pdf", sep=""))
  
     # DIVERGENCE pairwise
  
    ggplot (get(DATAFRAME), aes(x=divergence, y=delta_pairwise_average_normalized_zero)) +
    geom_point() +
    ggsave (paste(wd_output,POP1,"_",POP2, "_divergence_vs_delta_zero_pairwise.pdf", sep=""))

     # GC_CONTENT pairwise
  
    ggplot (get(DATAFRAME), aes(x=GC_content, y=delta_pairwise_average_normalized_zero)) +
    geom_point() +
    ggsave (paste(wd_output,POP1,"_",POP2, "_GC_content_vs_delta_zero_pairwise.pdf", sep=""))


}
  
```

# ----------------------------------------------------------------
## Otros

### GAM


```{r}
data_set_yedra <- data_diversity_c_ll_ki_n013_diversity_c_ll_no_n008_diversity %>% filter (!is.na(delta_pairwise_average_normalized_zero)) %>% .[sample(1:nrow(.), 2500, replace=FALSE),] %>% select ("scaffold", "start_cero_based", "end", "recombination_rate", "divergence", "GC_content","feature", "delta_pairwise_average_normalized_zero") %>% arrange(., scaffold, start_cero_based) 

write.csv(data_set_yedra, "/Users/marialucenaperez/Desktop/DATAFRAME_test_Maria.csv",row.names = F, quote = F)

```

https://noamross.github.io/gams-in-r-course/chapter1

```{r}
require(gam)
require(ISLR)
attach(Wage)
require("mgcv")


data_set_yedra <- read.table("/Users/marialucenaperez/Desktop/DATAFRAME_test_Maria.csv", header=T, sep=",")
gam1<-gam(wage~s(age,df=6)+s(year,df=6)+education ,data = Wage)
#in the above function s() is the shorthand for fitting smoothing splines 
#in gam() function
summary(gam1)

#Plotting the Model
par(mfrow=c(1,3)) #to partition the Plotting Window
plot(gam1,se = TRUE) 
#se stands for standard error Bands

gam1<-gam(delta_pairwise_average_normalized_zero~+s(recombination_rate),data = data_set_yedra)
# When fitting a GAM, use the syntax y ~ s(x) in the model formula to indicate that y should be a smooth, non-linear function of x.
#in the above function s() is the shorthand for fitting smoothing splines 
#in gam() function

summary(gam1)

par(mfrow=c(3,3)) #to partition the Plotting Window
gam.check(gam1)
# Extract the model coefficients
coef(gam1)

#Plotting the Model
par(mfrow=c(1,3)) #to partition the Plotting Window
plot(gam1,se = TRUE,residuals = TRUE, pch = 1) 
#se stands for standard error Bands

gam2<-gam(delta_pairwise_average_normalized_zero~+s(recombination_rate, k = 3) ,data = data_set_yedra)
plot(gam2,se = TRUE,residuals = TRUE, pch = 1) 

gam3<-gam(delta_pairwise_average_normalized_zero~+s(recombination_rate, k = 20) ,data = data_set_yedra)
plot(gam3,se = TRUE,residuals = TRUE, pch = 1) 


gam4<-gam(delta_pairwise_average_normalized_zero~+s(recombination_rate) ,data = data_set_yedra, sp = 0.1)
plot(gam4,se = TRUE,residuals = TRUE, pch = 1) 


gam5<-gam(delta_pairwise_average_normalized_zero~+s(recombination_rate) ,data = data_set_yedra, sp = 0.0001)
plot(gam5,se = TRUE,residuals = TRUE, pch = 1) 


gam6<-gam(delta_pairwise_average_normalized_zero~+s(recombination_rate, k=) ,data = data_set_yedra, sp = 0.1)
plot(gam6,se = TRUE,residuals = TRUE, pch = 1) 


```
#### Divergencia

```{r}
gam1<-gam(delta_pairwise_average_normalized_zero~+s(divergence),data = data_set_yedra)
# When fitting a GAM, use the syntax y ~ s(x) in the model formula to indicate that y should be a smooth, non-linear function of x.
#in the above function s() is the shorthand for fitting smoothing splines 
#in gam() function

summary(gam1)


# Extract the model coefficients
coef(gam1)

#Plotting the Model
par(mfrow=c(1,3)) #to partition the Plotting Window
plot(gam1,se = TRUE,residuals = TRUE, pch = 1) 
#se stands for standard error Bands

gam2<-gam(delta_pairwise_average_normalized_zero~+s(divergence, k = 3) ,data = data_set_yedra)
plot(gam2,se = TRUE,residuals = TRUE, pch = 1) 

gam3<-gam(delta_pairwise_average_normalized_zero~+s(divergence, k = 20) ,data = data_set_yedra)
plot(gam3,se = TRUE,residuals = TRUE, pch = 1) 


gam4<-gam(delta_pairwise_average_normalized_zero~+s(divergence) ,data = data_set_yedra, sp = 0.1)
plot(gam4,se = TRUE,residuals = TRUE, pch = 1) 


gam5<-gam(delta_pairwise_average_normalized_zero~+s(divergence) ,data = data_set_yedra, sp = 0.0001)
plot(gam5,se = TRUE,residuals = TRUE, pch = 1) 


gam6<-gam(delta_pairwise_average_normalized_zero~+s(divergence, k=) ,data = data_set_yedra, sp = 0.1)
plot(gam6,se = TRUE,residuals = TRUE, pch = 1) 

```
#### GC_content

```{r}
gam1<-gam(delta_pairwise_average_normalized_zero~+s(GC_content),data = data_set_yedra)
# When fitting a GAM, use the syntax y ~ s(x) in the model formula to indicate that y should be a smooth, non-linear function of x.
#in the above function s() is the shorthand for fitting smoothing splines 
#in gam() function

summary(gam1)


# Extract the model coefficients
coef(gam1)

#Plotting the Model
par(mfrow=c(1,3)) #to partition the Plotting Window
plot(gam1,se = TRUE,residuals = TRUE, pch = 1) 
#se stands for standard error Bands

gam2<-gam(delta_pairwise_average_normalized_zero~+s(GC_content, k = 3) ,data = data_set_yedra)
plot(gam2,se = TRUE,residuals = TRUE, pch = 1) 

gam3<-gam(delta_pairwise_average_normalized_zero~+s(GC_content, k = 20) ,data = data_set_yedra)
plot(gam3,se = TRUE,residuals = TRUE, pch = 1) 


gam4<-gam(delta_pairwise_average_normalized_zero~+s(GC_content) ,data = data_set_yedra, sp = 0.1)
plot(gam4,se = TRUE,residuals = TRUE, pch = 1) 


gam5<-gam(delta_pairwise_average_normalized_zero~+s(GC_content) ,data = data_set_yedra, sp = 0.0001)
plot(gam5,se = TRUE,residuals = TRUE, pch = 1) 


gam6<-gam(delta_pairwise_average_normalized_zero~+s(GC_content, k=) ,data = data_set_yedra, sp = 0.1)
plot(gam6,se = TRUE,residuals = TRUE, pch = 1) 

```

#### Multivariate

```{r}

gam1<-gam(delta_pairwise_average_normalized_zero ~ s(recombination_rate) +s (divergence) +s (GC_content) ,data = (data_diversity_c_ll_ki_n013_autosomes_diversity_c_ll_no_n008_autosomes_diversity %>% filter(delta_pairwise_average_normalized_zero!=-1 & delta_pairwise_average_normalized_zero!=1)), method = "REML")
# When fitting a GAM, use the syntax y ~ s(x) in the model formula to indicate that y should be a smooth, non-linear function of x.
#in the above function s() is the shorthand for fitting smoothing splines 
#in gam() function

gam1<-gam(delta_pairwise_average_normalized_zero ~ s(recombination_rate) +s (divergence) +s (GC_content) ,data = data_diversity_c_ll_ki_n013_autosomes_diversity_c_ll_no_n008_autosomes_diversity , method = "REML")


summary(gam1)


# Extract the model coefficients
coef(gam1)
cols <- sample(c("red","green","pink"),100,TRUE)


#Plotting the Model
par(mfrow=c(3,1)) #to partition the Plotting Window
plot(gam1,se = TRUE,residuals = F, pch=19, cex=0.75, scheme=1, shade=T,shade.col='gray90')




```


# Conclusión GAM

No se ve un patrón claro, y no se nos ocurren trasnformaciones que solucionen este tema. Así que dejamos lo de los modelos agotado por el momento. 


## Modelo mixto generalizado


```{r}
library(lme4)
library(MuMIn)
library(gvlma)

data=data_diversity_c_ll_ki_n013_autosomes_diversity_c_ll_po_n008_autosomes_diversity


ki.po.model_iteraction <- lmer (ratio_corrected_by_watterson_average_intergenic_per_unit ~ feature * recombination_rate.y * chr + ( 1 | unique_id ), data=data_diversity_c_ll_ki_n013_autosomes_diversity_c_ll_po_n008_autosomes_diversity, REML=FALSE)

r.squaredGLMM(ki.po.model_iteraction)

summary (ki.po.model_iteraction)

# Of course you should do model simplification or model averaging in an attempt to get a parsimonious model before you do any of this, but I just wanted to flag this up.
anova_model1 <- anova(ki.po.model_iteraction)


mod <- lm(ratio_corrected_by_watterson_average_intergenic_per_unit ~ feature * recombination_rate.y * chr,data=data_diversity_c_ll_ki_n013_autosomes_diversity_c_ll_po_n008_autosomes_diversity)

# Do I understand correctly it is fine the outcome variable  does not need to be normally distributed itself ?
# Just like general linear models, your outcome variable does not need to be normally distributed as a univariate variable. However, LME models assume that the residuals of the model are normally distributed. So a transformation or adding weights to the model would be a way of taking care of this (and checking with diagnostic plots, of course).
par(mfrow = c(2, 2))
plot(mod)
# problema de convergencia!

gvlma::gvlma(mod)

anova(ki.po.model_nointeraction,ki.po.model_iteraction)

mean(ki.po.model_iteraction$residuals)
# https://www.ncbi.nlm.nih.gov/pubmed/21077903


# Super util para iterpretar los plots: https://stats.stackexchange.com/questions/58141/interpreting-plot-lm/65864#65864
mod.stdres = rstandard(mod)
plot(c_ll_ki_n013_diversity_c_ll_po_n008_diversity_for_model$Populations, mod.stdres, 
  ylab="Standardized Residuals") 

ggplot (data=c_ll_ki_n013_diversity, aes(watterson_ave)) +
  geom_histogram()

kk <- c_ll_ki_n013_diversity %>% filter(feature=="CDS")

shapiro.test(randomssubset$watterson_ave)

a <- seq(1, 700000, by = 150) # option 2
randomssubset <- kk[a,]





```


https://stats.stackexchange.com/questions/101274/how-to-interpret-a-qq-plot
https://www.google.com/search?client=safari&rls=en&q=how+to+correct+for+right+skewness+residuals&ie=UTF-8&oe=UTF-8
https://stats.stackexchange.com/questions/135008/how-to-deal-with-non-normally-distributed-residuals
https://stats.stackexchange.com/questions/58141/interpreting-plot-lm/65864#65864
https://stats.stackexchange.com/questions/76226/interpreting-the-residuals-vs-fitted-values-plot-for-verifying-the-assumptions
https://brownmath.com/stat/shape.htm
https://www.researchgate.net/post/how_to_reduce_skewness_and_kurtosis
https://www.researchgate.net/post/how_to_deal_with_skewness


### Assumptions of the model

Assumption 1
The regression model is linear in parameters

```{r}

```

Assumption 2
The mean of residuals is zero





Again, let’s work through this: First, the output reminds you of the model that you
fit. Then, there’s some general summary statistics such as Akaike’s Information
Criterion, the log-Likelihood etc. We won’t go into the meaning of these different
values in this tutorial because these are conceptually a little bit more involved.
Let’s focus on the output for the random effects first:


You’re being reminded of the formula of the two models that you’re comparing.
Then, you find a Chi-Square value, the associated degrees of freedom and the pvalue2.
You would report this result the following way:
“… politeness affected pitch (χ2(1)=11.62, 

