---
title: "16.Divergent_selection"
output: html_document
---


Vamos a testar si los candidatos a alta diversidad que tenemos para los dataset de WG que han salido del GO term enrichment vienen de seleccion divergente, o de balancing selection. Para ello vamos a buscar los genes a los que pertencen, y concretamente donde están en el scaffold y vamos a comprobar la FST usando los archivos de FST que cree en 2017. 

Los archivos de fst están en:

Servidor B:
/home/mlucena/ANGSD_analysis/whole_genome_analysis/fst/fst_window_analysis

Los archivos de diversidad donde voy a buscar mis genes son:

En local:
/Users/marialucenaperez/Documents/WG_lynx_diversity_per_unit/global.per.unit.averages.chr.all.regions.subsampled.filtered.watterson.modif.chrX.tsv

Lo vamos a hacer sobre:

1. El dataset de genes GO term enriched que han salido para esa población en concreto (/Users/marialucenaperez/Owncloud/publico/PhD/WG_diversity/Lypa23c_GO_terms_KO_terms_annotation/topGO/results/$POP1_$POP2_list_of_CDS_HD_HD_ratio_1_pairwise_GO_term.txt)


Al hacerlo sobre este dataset de cada población, ya tendremos también los resultados para el dataset de la unión, solo tendremos que filtrar al final. 
2. El dataset de genes GO term enriched que han salido despues de hacer la unión con los dataset de las otras comparaciones (/Users/marialucenaperez/Owncloud/publico/PhD/WG_diversity/Lypa23c_GO_terms_KO_terms_annotation/topGO/results/c_ll_ki_n013_c_ll_no_n008_PLUS_c_ll_ki_n013_c_ll_po_n008_PLUS_c_lp_sm_n019_c_lp_do_n012_list_of_CDS_HD_HD_ratio_1_pairwise_GO_term.txt)


Para las tres comparaciones, la unión nos da la siguiente lista de genes. Esto está mirado con la tablita de cytoscape. El problema es que están todos los genes asociados a ese GO term, así que nosotros vamos a intentar hilar más fino y quedarnos con los genes que han hecho que ese GO salga como enriched. 


1. GO:0045745: positive regulation of G-protein coupled receptor protein signaling pathway --> LIKELY BALANCING SELECTION
LYPA23C001421,LYPA23C002312,LYPA23C003024,LYPA23C004416,LYPA23C004420,LYPA23C006713,LYPA23C007332,LYPA23C009144,LYPA23C010345,LYPA23C011001,LYPA23C012190,LYPA23C015679,LYPA23C015865,LYPA23C016658,LYPA23C017853,LYPA23C021654,LYPA23C022877
2. GO:0010866: regulation of triglyceride biosynthetic process
LYPA23C001421,LYPA23C002312,LYPA23C003024,LYPA23C006713,LYPA23C009144,LYPA23C010345,LYPA23C011001,LYPA23C012461,LYPA23C013667,LYPA23C021654,LYPA23C022877
3. GO:0010884: positive regulation of lipid storage
LYPA23C001421,LYPA23C002312,LYPA23C003024,LYPA23C006713,LYPA23C008940,LYPA23C009144,LYPA23C010345,LYPA23C011001,LYPA23C016283,LYPA23C021654,LYPA23C022877
4. GO:0006429: leucyl-tRNA aminoacylation
LYPA23C007377,LYPA23C015118
5. GO:0008057: eye pigment granule organization
LYPA23C010642,LYPA23C017435
6. GO:0000902: cell morphogenesis
LYPA23C000049,LYPA23C000067,LYPA23C001383,LYPA23C001608,LYPA23C002014,LYPA23C002692,LYPA23C002980,LYPA23C003173,LYPA23C003860,LYPA23C004189,LYPA23C004193,LYPA23C004985,LYPA23C005074,LYPA23C005647,LYPA23C006043,LYPA23C007185,LYPA23C007446,LYPA23C007470,LYPA23C007587,LYPA23C007593,LYPA23C007670,LYPA23C008664,LYPA23C008686,LYPA23C009362,LYPA23C010049,LYPA23C010642,LYPA23C010645,LYPA23C011626,LYPA23C012623,LYPA23C012929,LYPA23C013707,LYPA23C014460,LYPA23C014673,LYPA23C015073,LYPA23C015385,LYPA23C015592,LYPA23C015737,LYPA23C015898,LYPA23C016303,LYPA23C016728,LYPA23C017072,LYPA23C017435,LYPA23C017492,LYPA23C017648,LYPA23C017739,LYPA23C018851,LYPA23C019763,LYPA23C020473,LYPA23C021301,LYPA23C022672,LYPA23C022688
7. GO:0002089: lens morphogenesis in camera-type eye
LYPA23C001796,LYPA23C002366,LYPA23C003863,LYPA23C005745,LYPA23C006584,LYPA23C007672,LYPA23C008509,LYPA23C010642,LYPA23C011250,LYPA23C017214,LYPA23C017435,LYPA23C019063,LYPA23C021537

# Load wd
```{r}
wd <- "/Users/marialucenaperez/Owncloud/publico/PhD/WG_diversity/Lypa23c_GO_terms_KO_terms_annotation/"
```


# Load individual files (sacado del script de GO term). 
Esto lo hago para poder filtrar la tabla de genes y quedarnos solo con los que de verdad han dado ese GO term, y no con todos. 

## 2.2. Pairwise

### HD_HD_ratio_1_pairwise individual

```{r}

# Kirov vs Norway
c_ll_ki_n013_c_ll_no_n008_list_of_CDS_HD_HD_ratio_1_pairwise <- read.table (paste0(wd,"input_data/c_ll_ki_n013_c_ll_no_n008_list_of_CDS_HD_HD_ratio_1_pairwise", sep=""), header = T, stringsAsFactors = F) # Así quito todo lo que venga despues de la última P. 
c_ll_ki_n013_c_ll_no_n008_list_of_CDS_HD_HD_ratio_1_pairwise$Gen <- sub("P[^P]+$", "", c_ll_ki_n013_c_ll_no_n008_list_of_CDS_HD_HD_ratio_1_pairwise$Gen)

# Kirov vs Poland
c_ll_ki_n013_c_ll_po_n008_list_of_CDS_HD_HD_ratio_1_pairwise <- read.table (paste0(wd,"input_data/c_ll_ki_n013_c_ll_po_n008_list_of_CDS_HD_HD_ratio_1_pairwise", sep=""), header = T, stringsAsFactors = F) # Así quito todo lo que venga despues de la última P. 
c_ll_ki_n013_c_ll_po_n008_list_of_CDS_HD_HD_ratio_1_pairwise$Gen <- sub("P[^P]+$", "", c_ll_ki_n013_c_ll_po_n008_list_of_CDS_HD_HD_ratio_1_pairwise$Gen)
                        
# Andujar vs Doñana
c_lp_sm_n019_c_lp_do_n012_list_of_CDS_HD_HD_ratio_1_pairwise <- read.table (paste0(wd,"input_data/c_lp_sm_n019_c_lp_do_n012_list_of_CDS_HD_HD_ratio_1_pairwise", sep=""), header = T, stringsAsFactors = F) # Así quito todo lo que venga despues de la última P. 
c_lp_sm_n019_c_lp_do_n012_list_of_CDS_HD_HD_ratio_1_pairwise$Gen <- sub("P[^P]+$", "", c_lp_sm_n019_c_lp_do_n012_list_of_CDS_HD_HD_ratio_1_pairwise$Gen)
 
```

# Load GO term overrepresented per pop.

```{r}
# Tabla con los GO term de interés:

# Kirov Norway
c_ll_ki_n013_c_ll_no_n008_list_of_CDS_HD_HD_ratio_1_pairwise_GO_term  <- read.table(paste(wd,"topGO/results/c_ll_ki_n013_c_ll_no_n008_list_of_CDS_HD_HD_ratio_1_pairwise_results_GO_enrichment_BP.txt",sep=""), header = T) %>% filter (weighted01<0.05)

# Kirov Poland
c_ll_ki_n013_c_ll_po_n008_list_of_CDS_HD_HD_ratio_1_pairwise_GO_term  <- read.table(paste(wd,"topGO/results/c_ll_ki_n013_c_ll_po_n008_list_of_CDS_HD_HD_ratio_1_pairwise_results_GO_enrichment_BP.txt",sep=""), header = T) %>% filter (weighted01<0.05)

# Andujar Doñana
c_lp_sm_n019_c_lp_do_n012_list_of_CDS_HD_HD_ratio_1_pairwise_GO_term  <- read.table(paste(wd,"topGO/results/c_lp_sm_n019_c_lp_do_n012_list_of_CDS_HD_HD_ratio_1_pairwise_results_GO_enrichment_BP.txt",sep=""), header = T) %>% filter (weighted01<0.05)

# Union de los tres dataset
c_ll_ki_n013_c_ll_no_n008_PLUS_c_ll_ki_n013_c_ll_po_n008_PLUS_c_lp_sm_n019_c_lp_do_n012_list_of_CDS_HD_HD_ratio_1_pairwise_GO_term  <- read.table(paste(wd, "topGO/results/c_ll_ki_n013_c_ll_no_n008_PLUS_c_ll_ki_n013_c_ll_po_n008_PLUS_c_lp_sm_n019_c_lp_do_n012_list_of_CDS_HD_HD_ratio_1_pairwise_GO_term.txt",sep=""), header = T) 


# Tabla con la info de GO term and GENE

# Tabla con la información de GO term para cada gen.
tabla_all_genes_GO_term_complete_info <- read.table (paste0(wd, "GO2LYPA.LYPA23C.APPRIS.fatigo.genes_minor_modif.txt"), sep="\t", header = T) %>% mutate (GO_ACC=as.character(GO_ACC))

```

# Select gene of interest

Aqui voy a quedarme con para cada dataset los genes que me han dado el GO-term, pq hay muchos genes asociados a cada GOterm, pero solo algunos son los que hacen que ese GO term salga, son los genes que están en nuestras condiciones y por tanto aparecen en nuestra tabla inicial. Estos son los que me quedo. 

```{r}

# Kirov Norway
c_ll_ki_n013_c_ll_no_n008_GO_info_GO_enriched_c_ll_ki_n013_c_ll_no_n008 <- inner_join(c_ll_ki_n013_c_ll_no_n008_list_of_CDS_HD_HD_ratio_1_pairwise, tabla_all_genes_GO_term_complete_info, by=c("Gen"="GENE_NAME")) %>% inner_join (. , c_ll_ki_n013_c_ll_no_n008_list_of_CDS_HD_HD_ratio_1_pairwise_GO_term, by=c("GO_ACC"="GO.ID")) 

# Kirov Poland
c_ll_ki_n013_c_ll_po_n008_GO_info_GO_enriched_c_ll_ki_n013_c_ll_po_n008 <- inner_join(c_ll_ki_n013_c_ll_po_n008_list_of_CDS_HD_HD_ratio_1_pairwise, tabla_all_genes_GO_term_complete_info, by=c("Gen"="GENE_NAME")) %>% inner_join (. , c_ll_ki_n013_c_ll_po_n008_list_of_CDS_HD_HD_ratio_1_pairwise_GO_term, by=c("GO_ACC"="GO.ID"))

# Andujar Doñana
c_lp_sm_n019_c_lp_do_n012_GO_info_GO_enriched_c_lp_sm_n019_c_lp_do_n012 <- inner_join(c_lp_sm_n019_c_lp_do_n012_list_of_CDS_HD_HD_ratio_1_pairwise, tabla_all_genes_GO_term_complete_info, by=c("Gen"="GENE_NAME")) %>% inner_join (. , c_lp_sm_n019_c_lp_do_n012_list_of_CDS_HD_HD_ratio_1_pairwise_GO_term, by=c("GO_ACC"="GO.ID"))


```


Ahora que tengo los genes por dataset, me interesa saber qué posiciones tienen en el genoma. Para ello voy a buscarlos en mi tabla de diversidad. Cargo la tabla de diversidad
Tabla de diversidad

```{r}
wd <- "/Users/marialucenaperez/Documents/WG_lynx_diversity_per_unit/"

data_diversity_filtered <- read.table(paste(wd, "global.per.unit.averages.chr.all.regions.filtered.watterson.modif.chrX.tsv", sep=""), header=T, na.strings = c("NA", "na")) %>%
  # filtramos para que tenga información de cromosoma
  filter(., !is.na(chr)) %>% 
  filter(., !is.na(region)) 

```

# Join to get coordinates
```{r}
wd_output <- "/Users/marialucenaperez/Owncloud/publico/PhD/WG_diversity/Lypa23c_GO_terms_KO_terms_annotation/fst_comparisons/"

# Kirov Norway
c_ll_ki_n013_c_ll_no_n008_GO_info_GO_enriched_c_ll_ki_n013_c_ll_no_n008_genes_info <- inner_join (c_ll_ki_n013_c_ll_no_n008_GO_info_GO_enriched_c_ll_ki_n013_c_ll_no_n008, data_diversity_filtered, by=c("Gen"="id_gene")) %>% filter (feature=="CDS" & pop=="c_ll_ki_n013") %>% select("scaffold", "start_cero_based", "end", "length", "NAs", "informative_sites", "feature", "region", "chr", "Gen") %>% group_by(Gen, region, chr, scaffold) %>% summarise(start=min(start_cero_based), end=max(end)) %>% ungroup() %>% select ( -region, -chr) %>% select(scaffold, start, end, Gen)

write.table(c_ll_ki_n013_c_ll_no_n008_GO_info_GO_enriched_c_ll_ki_n013_c_ll_no_n008_genes_info, paste(wd_output,"c_ll_ki_n013_c_ll_no_n008_GO_info_GO_enriched_c_ll_ki_n013_c_ll_no_n008_genes_info.bed", sep=""), sep = '\t', quote=F, row.names = F)



# Kirov Poland
c_ll_ki_n013_c_ll_po_n008_GO_info_GO_enriched_c_ll_ki_n013_c_ll_po_n008_genes_info <- inner_join (c_ll_ki_n013_c_ll_po_n008_GO_info_GO_enriched_c_ll_ki_n013_c_ll_po_n008, data_diversity_filtered, by=c("Gen"="id_gene")) %>% filter (feature=="CDS" & pop=="c_ll_ki_n013") %>% select("scaffold", "start_cero_based", "end", "length", "NAs", "informative_sites", "feature", "region", "chr", "Gen") %>% group_by(Gen, region, chr, scaffold) %>% summarise(start=min(start_cero_based), end=max(end)) %>% ungroup() %>% select ( -region, -chr) %>% select(scaffold, start, end, Gen)

write.table(c_ll_ki_n013_c_ll_po_n008_GO_info_GO_enriched_c_ll_ki_n013_c_ll_po_n008_genes_info, paste(wd_output,"c_ll_ki_n013_c_ll_po_n008_GO_info_GO_enriched_c_ll_ki_n013_c_ll_po_n008_genes_info.bed", sep=""), sep = '\t', quote=F, row.names = F)


# Andujar Doñana
c_lp_sm_n019_c_lp_do_n012_GO_info_GO_enriched_c_lp_sm_n019_c_lp_do_n012_genes_info <- inner_join (c_lp_sm_n019_c_lp_do_n012_GO_info_GO_enriched_c_lp_sm_n019_c_lp_do_n012, data_diversity_filtered, by=c("Gen"="id_gene")) %>% filter (feature=="CDS" & pop=="c_lp_sm_n019") %>% select("scaffold", "start_cero_based", "end", "length", "NAs", "informative_sites", "feature", "region", "chr", "Gen") %>% group_by(Gen, region, chr, scaffold) %>% summarise(start=min(start_cero_based), end=max(end)) %>% ungroup() %>% select ( -region, -chr) %>% select(scaffold, start, end, Gen)

write.table(c_lp_sm_n019_c_lp_do_n012_GO_info_GO_enriched_c_lp_sm_n019_c_lp_do_n012_genes_info, paste(wd_output,"c_lp_sm_n019_c_lp_do_n012_GO_info_GO_enriched_c_lp_sm_n019_c_lp_do_n012_genes_info.bed", sep=""), sep = '\t', quote=F, row.names = F)

```

# Server FST

Ahora lo voy a copiar al servidor y voy a hacer un intersect con los FST

Me voy a trabajar al servidor B

Creo la carpeta de trabajo:

```{bash}
mkdir /home/mlucena/GO_term_diversity_fst
```

Copio los archivos que he generado
```{bash}
scp /Users/marialucenaperez/Owncloud/publico/PhD/WG_diversity/Lypa23c_GO_terms_KO_terms_annotation/fst_comparisons/* mlucena@genomics-b.ebd.csic.es://home/mlucena/GO_term_diversity_fst  
```


```{bash}
# Server B
cd /home/mlucena/ANGSD_analysis/whole_genome_analysis/fst/fst_window_analysis
# Los archivos que nos interesan son:
# c_ll_ki_n013.c_ll_no_n008.unfolded-lr.fst_50000_1000.tsv
# c_ll_ki_n013.c_ll_po_n008.unfolded-lr.fst_50000_1000.tsv
# c_lp_do_n012.c_lp_sm_n019.unfolded-lr.fst_50000_1000.tsv


# y tienen esta pinta
head c_ll_ki_n013.c_ll_no_n008.unfolded-lr.fst_50000_1000.tsv
#region	chr	midPos	Nsites	fst
#(1011,27275)(12191,59999)(10000,60000)	lp23.s00001	35000	26266	0.180002
#(5431,33137)(20066,69375)(20000,70000)	lp23.s00001	45000	27708	0.191669
#(12251,33400)(30000,71158)(30000,80000)	lp23.s00001	55000	21151	0.203159
```
La posición de la ventana está en el tercer parentesis, los primeros son los index donde el busca y el segndo parentesis es la primera posición con datos, y la última. 
Yo voy a coger la ventana completa, y la quiero transformar en bed.

Primero los voy a transformar en bed. 

```{bash}
cd /home/mlucena/ANGSD_analysis/whole_genome_analysis/fst/fst_window_analysis

tail -n +2 c_ll_ki_n013.c_ll_no_n008.unfolded-lr.fst_50000_1000.tsv | cut -d"(" -f 3-4 | cut -d ")" -f1,3 | tr -s ',' '\t' | tr -s ')' '\t' | awk -v OFS="\t" '{print $3, $1, $2, $6}' > c_ll_ki_n013.c_ll_no_n008.unfolded-lr.fst_50000_1000.bed

tail -n +2 c_ll_ki_n013.c_ll_po_n008.unfolded-lr.fst_50000_1000.tsv | cut -d"(" -f 3-4 | cut -d ")" -f1,3 | tr -s ',' '\t' | tr -s ')' '\t' | awk -v OFS="\t" '{print $3, $1, $2, $6}' > c_ll_ki_n013.c_ll_po_n008.unfolded-lr.fst_50000_1000.bed

tail -n +2 c_lp_do_n012.c_lp_sm_n019.unfolded-lr.fst_50000_1000.tsv | cut -d"(" -f 3-4 | cut -d ")" -f1,3 | tr -s ',' '\t' | tr -s ')' '\t' | awk -v OFS="\t" '{print $3, $1, $2, $6}' > c_lp_do_n012.c_lp_sm_n019.unfolded-lr.fst_50000_1000.bed

```



```{bash}
bedtools intersect -a /home/mlucena/ANGSD_analysis/whole_genome_analysis/fst/fst_window_analysis/c_ll_ki_n013.c_ll_no_n008.unfolded-lr.fst_50000_1000.bed -b <(tail -n +2 c_ll_ki_n013_c_ll_no_n008_GO_info_GO_enriched_c_ll_ki_n013_c_ll_no_n008_genes_info.bed) -wo > c_ll_ki_n013_c_ll_no_n008_GO_info_GO_enriched_c_ll_ki_n013_c_ll_no_n008_genes_info_FST.bed


bedtools intersect -a /home/mlucena/ANGSD_analysis/whole_genome_analysis/fst/fst_window_analysis/c_ll_ki_n013.c_ll_po_n008.unfolded-lr.fst_50000_1000.bed -b <(tail -n +2 c_ll_ki_n013_c_ll_po_n008_GO_info_GO_enriched_c_ll_ki_n013_c_ll_po_n008_genes_info.bed) -wo > c_ll_ki_n013_c_ll_po_n008_GO_info_GO_enriched_c_ll_ki_n013_c_ll_po_n008_genes_info_FST.bed


bedtools intersect -a /home/mlucena/ANGSD_analysis/whole_genome_analysis/fst/fst_window_analysis/c_lp_do_n012.c_lp_sm_n019.unfolded-lr.fst_50000_1000.bed -b <(tail -n +2 c_lp_sm_n019_c_lp_do_n012_GO_info_GO_enriched_c_lp_sm_n019_c_lp_do_n012_genes_info.bed) -wo > c_lp_sm_n019_c_lp_do_n012_GO_info_GO_enriched_c_lp_sm_n019_c_lp_do_n012_genes_info_FST.bed
```

# Download to R

```{bash}
# Archivos que he generado y me interesan
scp mlucena@genomics-b.ebd.csic.es://home/mlucena/GO_term_diversity_fst/*_FST.bed /Users/marialucenaperez/Owncloud/publico/PhD/WG_diversity/Lypa23c_GO_terms_KO_terms_annotation/fst_comparisons/

# Archivos con valores FST por ventanas
scp mlucena@genomics-b.ebd.csic.es://home/mlucena/ANGSD_analysis/whole_genome_analysis/fst/fst_window_analysis/*bed /Users/marialucenaperez/Documents/WG_lynx_diversity_per_unit/fst

```

# Valores de interes resumen

```{r}
c_ll_ki_n013_c_ll_no_n008_gene_info_FST <- read.table(paste(wd, "fst_comparisons/c_ll_ki_n013_c_ll_no_n008_GO_info_GO_enriched_c_ll_ki_n013_c_ll_no_n008_genes_info_FST.bed", sep="")) %>% group_by(V8) %>% summarise(wmean_FST=weighted.mean(V4,w=V9))

c_ll_ki_n013_c_ll_po_n008_gene_info_FST <- read.table(paste(wd, "fst_comparisons/c_ll_ki_n013_c_ll_po_n008_GO_info_GO_enriched_c_ll_ki_n013_c_ll_po_n008_genes_info_FST.bed", sep="")) %>% group_by(V8) %>% summarise(wmean_FST=weighted.mean(V4,w=V9))

c_lp_sm_n019_c_lp_do_n012_gene_info_FST <- read.table(paste(wd, "fst_comparisons/c_lp_sm_n019_c_lp_do_n012_GO_info_GO_enriched_c_lp_sm_n019_c_lp_do_n012_genes_info_FST.bed", sep="")) %>% group_by(V8) %>% summarise(wmean_FST=weighted.mean(V4,w=V9))

```



# FST distribution 

```{r}
c_lp_sm_n019_c_lp_do_n012_FST <- read.table("/Users/marialucenaperez/Documents/WG_lynx_diversity_per_unit/fst/c_lp_do_n012.c_lp_sm_n019.unfolded-lr.fst_50000_1000.bed")

c_ll_ki_n013_c_ll_no_n008_FST <- read.table("/Users/marialucenaperez/Documents/WG_lynx_diversity_per_unit/fst/c_ll_ki_n013.c_ll_no_n008.unfolded-lr.fst_50000_1000.bed")

c_ll_ki_n013_c_ll_po_n008_FST <- read.table("/Users/marialucenaperez/Documents/WG_lynx_diversity_per_unit/fst/c_ll_ki_n013.c_ll_po_n008.unfolded-lr.fst_50000_1000.bed")

```


##  Plot

```{r}
library(ggplot2); theme_set(theme_minimal())

ggplot() +
  geom_histogram(data=c_lp_sm_n019_c_lp_do_n012_FST, aes(V4), binwidth = 0.005) +
  geom_histogram (data=c_lp_sm_n019_c_lp_do_n012_gene_info_FST, aes(wmean_FST, colour="red"))

ggplot() +
  geom_histogram(data=c_ll_ki_n013_c_ll_no_n008_FST, aes(V4), binwidth = 0.005) +
  geom_histogram (data=c_ll_ki_n013_c_ll_no_n008_gene_info_FST, aes(wmean_FST, colour="red"))

ggplot() +
  geom_histogram(data=c_ll_ki_n013_c_ll_po_n008_FST, aes(V4), binwidth = 0.005) +
  geom_histogram (data=c_ll_ki_n013_c_ll_po_n008_gene_info_FST, aes(wmean_FST, colour="red"))

```


```{r}

all_FST <- rbind (c_lp_sm_n019_c_lp_do_n012_FST %>% mutate(comparison="c_lp_sm_n019_c_lp_do_n012_general"),c_ll_ki_n013_c_ll_po_n008_FST %>% mutate(comparison="c_ll_ki_n013_c_ll_po_n008_general") , c_ll_ki_n013_c_ll_no_n008_FST %>% mutate(comparison="c_ll_ki_n013_c_ll_no_n008_general"))


all_FST_interest <- rbind (c_ll_ki_n013_c_ll_po_n008_gene_info_FST %>% mutate(comparison="c_ll_ki_n013_c_ll_po_n008_genes_interest"), c_ll_ki_n013_c_ll_no_n008_gene_info_FST %>% mutate (comparison="c_ll_ki_n013_c_ll_no_n0081_genes_interest"),c_lp_sm_n019_c_lp_do_n012_gene_info_FST %>% mutate(comparison="c_lp_sm_n019_c_lp_do_n0121_genes_interest"))

ggplot() +
  geom_boxplot(data=all_FST, aes(comparison, V4)) +
  geom_boxplot(data=all_FST_interest, aes(comparison, wmean_FST)) 
  


```








Hago inner join para cada data set quedandome solo con lo que me interesa. 

```{r}
c_ll_ki_n013_c_ll_no_n008_list_of_CDS_HD_HD_ratio_1_pairwise_GO_info_GO_enriched_all_dataset <- inner_join(c_ll_ki_n013_c_ll_no_n008_list_of_CDS_HD_HD_ratio_1_pairwise, tabla_all_genes_GO_term_complete_info, by=c("Gen"="GENE_NAME")) %>% inner_join (. ,  c_ll_ki_n013_c_ll_no_n008_PLUS_c_ll_ki_n013_c_ll_po_n008_PLUS_c_lp_sm_n019_c_lp_do_n012_list_of_CDS_HD_HD_ratio_1_pairwise_GO_term, by=c("GO_ACC"="GO.ID"))

c_ll_ki_n013_c_ll_po_n008_list_of_CDS_HD_HD_ratio_1_pairwise_GO_info_GO_enriched_all_dataset <- inner_join(c_ll_ki_n013_c_ll_po_n008_list_of_CDS_HD_HD_ratio_1_pairwise, tabla_all_genes_GO_term_complete_info, by=c("Gen"="GENE_NAME")) %>% inner_join (. ,  c_ll_ki_n013_c_ll_no_n008_PLUS_c_ll_ki_n013_c_ll_po_n008_PLUS_c_lp_sm_n019_c_lp_do_n012_list_of_CDS_HD_HD_ratio_1_pairwise_GO_term, by=c("GO_ACC"="GO.ID"))

c_lp_sm_n019_c_lp_do_n012_list_of_CDS_HD_HD_ratio_1_pairwise_GO_info_GO_enriched_all_dataset <- inner_join(c_lp_sm_n019_c_lp_do_n012_list_of_CDS_HD_HD_ratio_1_pairwise, tabla_all_genes_GO_term_complete_info, by=c("Gen"="GENE_NAME")) %>% inner_join (. ,  c_ll_ki_n013_c_ll_no_n008_PLUS_c_ll_ki_n013_c_ll_po_n008_PLUS_c_lp_sm_n019_c_lp_do_n012_list_of_CDS_HD_HD_ratio_1_pairwise_GO_term, by=c("GO_ACC"="GO.ID")) 

```

